<?xml version="1.0" encoding="utf-8"?>
<processDataSet xmlns:epd="http://www.iai.kit.edu/EPD/2013" xmlns:common="http://lca.jrc.it/ILCD/Common" xsi:schemaLocation="http://lca.jrc.it/ILCD/Process ../../schemas/EPD_DataSet.xsd" version="1.1" locations="../ILCDLocations.xml" xmlns:xsi="http://www.w3.org/2001/XMLSchema-instance" xmlns="http://lca.jrc.it/ILCD/Process">
<processInformation>
<dataSetInformation>
<common:UUID>0452f1bc-9766-4785-bf4e-44bc76dedf75</common:UUID>
<name>
<baseName xml:lang="de">WPC Terrassendielen</baseName>
<functionalUnitFlowProperties xml:lang="de" />
</name>
<classificationInformation>
<common:classification name="OEKOBAU.DAT">
<common:class level="0" classId="3">Holz</common:class>
<common:class level="1" classId="3.2">Holzwerkstoffe</common:class>
<common:class level="2" classId="3.2.09">Wood-Plastic-Composites</common:class>
</common:classification>
<common:classification name="IBUCategories">
<common:class level="0">02 Bauprodukte</common:class>
<common:class level="1">Holzwerkstoffe</common:class>
<common:class level="2">Terrassenbeläge aus Holz-Polymer-Verbundwerkstoffen (WPC)</common:class>
</common:classification>
</classificationInformation>
<common:generalComment xml:lang="de">Bei dem deklarierten Produkt handelt es sich um speziell für den Außenbereich geeignete Holz-Kunststoff-Terrassendielen. Die Kunststoffmatrix kann entweder aus Polyethylen (PE), Polypropylen (PP) oder Polyvinylchlorid (PVC) bestehen.Die EPD bezieht sich nicht auf ein spezifisches Produkt eines Herstellers, sondern deklariert die durchschnittliche Umweltqualität für alle WPC-Terrassendielen von Mitgliedsunternehmen des VHI. Die Angaben repräsentieren 80 % des deutschen Marktes. Detaillierte Daten sind der Produktbeschreibung des jeweiligen Herstellers zu entnehmen.</common:generalComment>
<common:other>
<epd:scenarios>
<epd:scenario epd:name="S1">
<epd:description xml:lang="de">zum Rcycling</epd:description>
</epd:scenario>
<epd:scenario epd:name="S2">
<epd:description xml:lang="de">Zur Thermischenverwertung</epd:description>
</epd:scenario>
</epd:scenarios>
</common:other>
</dataSetInformation>
<quantitativeReference>
<referenceToReferenceFlow>0</referenceToReferenceFlow>
</quantitativeReference>
<time>
<common:referenceYear>2015</common:referenceYear>
<common:dataSetValidUntil>2020</common:dataSetValidUntil>
</time>
<geography>
<locationOfOperationSupplyOrProduction location="DE" />
</geography>
<technology>
<technologyDescriptionAndIncludedProcesses xml:lang="de">Bei dem deklarierten Produkt handelt es sich um Terrassendielen aus Holz-Polymer-Verbundwerkstoffen (WPC), die hauptsächlich aus Holzfasern (Fichte und Kiefer aus Industrierestholz) einer Kunststoffmatrix (entweder Polyethylen (PE), Polypropylen (PP) oder Polyvinylchlorid (PVC)) und Additiven bestehen. Bei der Herstellung von WPC-Profilen gibt es zwei unterschiedliche in der Praxis eingesetzte Verfahren. Zum einen die Direktextrusion, in der die Rohstoffe direkt zugegeben werden und zum anderen ein zweistufiger Prozess aus Compoundieren und Extrudieren. Im Anschluss an die Kühlung wird die Oberfläche der WPC-Terrassendiele durch eine Bürste aufgeraut, um Eigenschaften wie Barfußfreundlichkeit und Rutschfestigkeit zu gewährleisten. Allgemeine Regelungen zu WPC-Produkten und WPC-Terrassendielen sind in der Norm DIN EN 15234, Teile 1 und 4 sowie den Qualitäts- und Prüfbestimmungen der Qualitätsgemeinschaft Holzwerkstoffe enthalten. 
Technische Daten: 
Die nachfolgend aufgeführten bautechnischen Daten gelten für alle WPC-Terrassendielen der beteiligten Hersteller. 
Deklarierte Einheit: 
Die deklarierte Einheit ist wie folgt definiert:1 m² installierte WPC-Terrassendiele, mit den Abmessungen 3.000-6.000 mm/138-196 mm/21-38 mm und einem Flächengewicht von 18,36 kg/m², über eine Nutzungsdauer von 30 Jahren. Die Zusammensetzung der WPC-Terrassendiele ergibt sich aus dem gewichteten Durchschnitt in Abhängigkeit des Produktionsvolumens der beteiligten Hersteller.</technologyDescriptionAndIncludedProcesses>
<technologicalApplicability xml:lang="de">WPC-Terrassendielen nach /DIN EN 15534:2014, Teile 1-4/ dienen als Bodenbelag und können nur als nicht-tragendes Bauelement eingesetzt werden (keine allgemeine bauaufsichtliche Zulassung erforderlich).Die Produkte sind gesundheitlich unbedenklich und technisch sicher.</technologicalApplicability>
<referenceToTechnologyFlowDiagrammOrPicture uri="../sources/cb630c4a-40a5-44aa-a7f0-6d2fd6210110.xml" type="source data set" refObjectId="cb630c4a-40a5-44aa-a7f0-6d2fd6210110">
<common:shortDescription xml:lang="de">Bautechnische Daten</common:shortDescription>
</referenceToTechnologyFlowDiagrammOrPicture>
<referenceToTechnologyFlowDiagrammOrPicture uri="../sources/378077f5-69f8-45a1-a4ce-c40386b5f983.xml" type="source data set" refObjectId="378077f5-69f8-45a1-a4ce-c40386b5f983">
<common:shortDescription xml:lang="de">Angabe der deklarierten Einheit</common:shortDescription>
</referenceToTechnologyFlowDiagrammOrPicture>
</technology>
</processInformation>
<modellingAndValidation>
<LCIMethodAndAllocation>
<typeOfDataSet>EPD</typeOfDataSet>
<referenceToLCAMethodDetails type="source data set" refObjectId="b85e00ed-cd87-4535-8e05-287a3210b765">
<common:shortDescription xml:lang="de">Terrassenbeläge aus Holz-Polymer-Verbundwerkstoffen (WPC).pdf</common:shortDescription>
</referenceToLCAMethodDetails>
<common:other>
<epd:subType xmlns="http://www.iai.kit.edu/EPD/2013">average dataset</epd:subType>
</common:other>
</LCIMethodAndAllocation>
<dataSourcesTreatmentAndRepresentativeness>
<referenceToDataSource type="source data set" refObjectId="ad22ecfa-546d-45ad-9d4d-54601d51e631">
<common:shortDescription xml:lang="de">WPC Terrassendielen.pdf</common:shortDescription>
</referenceToDataSource>
<referenceToDataSource type="source data set" refObjectId="28d74cc0-db8b-4d7e-bc44-5f6d56ce0c4a">
<common:shortDescription xml:lang="de">GaBi Database (all versions)</common:shortDescription>
</referenceToDataSource>
<referenceToDataSource type="source data set" refObjectId="7d81b748-d7ea-4efd-b72e-205c69306f38">
<common:shortDescription xml:lang="de">GaBi database SP26 2014</common:shortDescription>
</referenceToDataSource>
<useAdviceForDataSet xml:lang="de">Gültigkeitsbereich: 
Es handelt sich bei dieser EPD um eine Verbands-EPD. Als Datenbasis für die Terrassendiele aus Wood-Polymer-Composite (WPC) wurde das gewichtete Mittel aus Herstellerangaben von sechs Mitgliedsunternehmen herangezogen. Die Mitglieder können den Verbands-Internetseiten entnommen werden.Die datenliefernden Häuser repräsentieren einen Anteil von 80 % der deutschen Produktion.Der Geltungsbereich der EPD umfasst alle Terrassendielen aus Holz-Kunststoff-Werkstoffen, da die verschiedenen Kunststoffarten entsprechend ihrer Anteile berücksichtigt wurden. 
Systemgrenze: 
Typ der EPD: Wiege bis Werkstor mit OptionenGemäß /EN 15804/ werden folgende Module verwendet:Modul A1-3Für die Herstellung findet die aggregierte Darstellung in Form von A1-3 Verwendung. Darunter fallen die Rohstoffversorgung, die Herstellung der WPC-Terrassendiele, alle Transporte zum Hersteller, die benötigten Energieverbräuche und Ressourcen sowie jegliche anfallende Produktionsabfälle.Modul A4Transport des Produktes von dem Hersteller zur BaustelleModul B2Instandhaltung der WPC-Terrassendielen während der Nutzungsphase : Reinigung der WPC-TerrassendieleModul C2Transport des ausrangierten Produktes zum Recyclinghof oder HerstellerModul C3Abfallbehandlung, wie thermische oder stoffliche VerwertungAuf Grund der gewählten Systemgrenzen (Definition des End-of-waste Status) findet keine Abfallbeseitigung (Modul C4) der WPC-Terrassendiele statt. Es wird somit nur der Export der materialinhärenten Eigenschaften bilanziert. Modul DGutschriften und Lasten außerhalb des betrachteten Systems durch thermische und stoffliche Verwertung</useAdviceForDataSet>
</dataSourcesTreatmentAndRepresentativeness>
<validation>
<review type="Accredited third party review">
<common:referenceToNameOfReviewerAndInstitution uri="../contacts/d111dbec-b024-4be5-86c5-752d6eb2cf95.xml" type="contact data set" refObjectId="d111dbec-b024-4be5-86c5-752d6eb2cf95">
<common:shortDescription xml:lang="de">IBU</common:shortDescription>
</common:referenceToNameOfReviewerAndInstitution>
<common:referenceToCompleteReviewReport type="source data set" />
</review>
</validation>
<complianceDeclarations>
<compliance>
<common:referenceToComplianceSystem uri="../sources/b00f9ec0-7874-11e3-981f-0800200c9a66.xml" type="source data set" refObjectId="b00f9ec0-7874-11e3-981f-0800200c9a66">
<common:shortDescription xml:lang="de">DIN EN 15804</common:shortDescription>
</common:referenceToComplianceSystem>
</compliance>
<compliance>
<common:referenceToComplianceSystem type="source data set">
<common:shortDescription xml:lang="de">ISO 14025</common:shortDescription>
</common:referenceToComplianceSystem>
</compliance>
</complianceDeclarations>
</modellingAndValidation>
<administrativeInformation>
<dataEntryBy>
<common:timeStamp>2015-07-30T10:16:16.817</common:timeStamp>
<common:referenceToDataSetFormat uri="../sources/a97a0155-0234-4b87-b4ce-a45da52f2a40.xml" type="source data set" refObjectId="a97a0155-0234-4b87-b4ce-a45da52f2a40">
<common:shortDescription xml:lang="de">ILCD Format 1.1</common:shortDescription>
</common:referenceToDataSetFormat>
<common:referenceToDataSetFormat uri="../sources/cba73800-7874-11e3-981f-0800200c9a66.xml" type="source data set" refObjectId="cba73800-7874-11e3-981f-0800200c9a66">
<common:shortDescription xml:lang="de">EPD-Datenformaterweiterungen</common:shortDescription>
</common:referenceToDataSetFormat>
<common:referenceToPersonOrEntityEnteringTheData uri="../contacts/2da43b2d-777d-45c6-ba4b-76c55a616a00.xml" type="contact data set" refObjectId="2da43b2d-777d-45c6-ba4b-76c55a616a00">
<common:shortDescription xml:lang="de">SKZ - Das Kunststoff-Zentrum</common:shortDescription>
</common:referenceToPersonOrEntityEnteringTheData>
</dataEntryBy>
<publicationAndOwnership>
<common:dataSetVersion>00.03.000</common:dataSetVersion>
<common:referenceToOwnershipOfDataSet uri="../contacts/e8658a5d-3bd4-4163-8e1b-110098efda7f.xml" type="contact data set" refObjectId="e8658a5d-3bd4-4163-8e1b-110098efda7f">
<common:shortDescription xml:lang="de">Verband der Deutschen Holzwerkstoffindustrie e.V.</common:shortDescription>
</common:referenceToOwnershipOfDataSet>
<common:copyright>false</common:copyright>
</publicationAndOwnership>
</administrativeInformation>
<exchanges>
<exchange dataSetInternalID="0">
<referenceToFlowDataSet uri="../flows/6c34d4c7-82cc-9f44-0cc8-f8e160a1e2a2.xml" type="flow data set" refObjectId="6c34d4c7-82cc-9f44-0cc8-f8e160a1e2a2">
<common:shortDescription xml:lang="de">1 m² WPC-Terrassendiele (1 m² WPC-Terrassendiele)</common:shortDescription>
</referenceToFlowDataSet>
<meanAmount>1</meanAmount>
<referencesToDataSource />
</exchange>
<exchange dataSetInternalID="1">
<referenceToFlowDataSet uri="../flows/20f32be5-0398-4288-9b6d-accddd195317.xml" type="flow data set" refObjectId="20f32be5-0398-4288-9b6d-accddd195317">
<common:shortDescription xml:lang="de">Erneuerbare Primärenergie als Energieträger (PERE)</common:shortDescription>
</referenceToFlowDataSet>
<functionType>General reminder flow</functionType>
<exchangeDirection>Input</exchangeDirection>
<referencesToDataSource />
<common:other>
<epd:referenceToUnitGroupDataSet uri="../unitgroups/93a60a57-a3c8-11da-a746-0800200c9a66.xml" type="unit group data set" refObjectId="93a60a57-a3c8-11da-a746-0800200c9a66">
<common:shortDescription xml:lang="de">MJ</common:shortDescription>
</epd:referenceToUnitGroupDataSet>
<epd:amount epd:module="A1-A3">2.9</epd:amount>
<epd:amount epd:module="A4">0.56614097</epd:amount>
<epd:amount epd:module="B2">0.25369807</epd:amount>
<epd:amount epd:module="C2">0.2755548</epd:amount>
<epd:amount epd:module="C3" epd:scenario="S1">0</epd:amount>
<epd:amount epd:module="C3" epd:scenario="S2">0</epd:amount>
<epd:amount epd:module="D" epd:scenario="S1">-65.813</epd:amount>
<epd:amount epd:module="D" epd:scenario="S2">-3.7663</epd:amount>
</common:other>
</exchange>
<exchange dataSetInternalID="2">
<referenceToFlowDataSet uri="../flows/fb3ec0de-548d-4508-aea5-00b73bf6f702.xml" type="flow data set" refObjectId="fb3ec0de-548d-4508-aea5-00b73bf6f702">
<common:shortDescription xml:lang="de">Erneuerbare Primärenergie zur stofflichen Nutzung (PERM)</common:shortDescription>
</referenceToFlowDataSet>
<functionType>General reminder flow</functionType>
<exchangeDirection>Input</exchangeDirection>
<referencesToDataSource />
<common:other>
<epd:referenceToUnitGroupDataSet uri="../unitgroups/93a60a57-a3c8-11da-a746-0800200c9a66.xml" type="unit group data set" refObjectId="93a60a57-a3c8-11da-a746-0800200c9a66">
<common:shortDescription xml:lang="de">MJ</common:shortDescription>
</epd:referenceToUnitGroupDataSet>
<epd:amount epd:module="A1-A3">199.35</epd:amount>
<epd:amount epd:module="A4">0</epd:amount>
<epd:amount epd:module="B2">0</epd:amount>
<epd:amount epd:module="C2">0</epd:amount>
<epd:amount epd:module="C3" epd:scenario="S1">0</epd:amount>
<epd:amount epd:module="C3" epd:scenario="S2">0</epd:amount>
<epd:amount epd:module="D" epd:scenario="S1">0</epd:amount>
<epd:amount epd:module="D" epd:scenario="S2">-219.65</epd:amount>
</common:other>
</exchange>
<exchange dataSetInternalID="3">
<referenceToFlowDataSet uri="../flows/53f97275-fa8a-4cdd-9024-65936002acd0.xml" type="flow data set" refObjectId="53f97275-fa8a-4cdd-9024-65936002acd0">
<common:shortDescription xml:lang="de">Total erneuerbare Primärenergie (PERT)</common:shortDescription>
</referenceToFlowDataSet>
<functionType>General reminder flow</functionType>
<exchangeDirection>Input</exchangeDirection>
<referencesToDataSource />
<common:other>
<epd:referenceToUnitGroupDataSet uri="../unitgroups/93a60a57-a3c8-11da-a746-0800200c9a66.xml" type="unit group data set" refObjectId="93a60a57-a3c8-11da-a746-0800200c9a66">
<common:shortDescription xml:lang="de">MJ</common:shortDescription>
</epd:referenceToUnitGroupDataSet>
<epd:amount epd:module="A1-A3">202.25</epd:amount>
<epd:amount epd:module="A4">0.56614097</epd:amount>
<epd:amount epd:module="B2">0.25369807</epd:amount>
<epd:amount epd:module="C2">0.2755548</epd:amount>
<epd:amount epd:module="C3" epd:scenario="S1">0</epd:amount>
<epd:amount epd:module="C3" epd:scenario="S2">0</epd:amount>
<epd:amount epd:module="D" epd:scenario="S1">-65.813</epd:amount>
<epd:amount epd:module="D" epd:scenario="S2">-223.4163</epd:amount>
</common:other>
</exchange>
<exchange dataSetInternalID="4">
<referenceToFlowDataSet uri="../flows/ac857178-2b45-46ec-892a-a9a4332f0372.xml" type="flow data set" refObjectId="ac857178-2b45-46ec-892a-a9a4332f0372">
<common:shortDescription xml:lang="de">Nicht-erneuerbare Primärenergie als Energieträger (PENRE)</common:shortDescription>
</referenceToFlowDataSet>
<functionType>General reminder flow</functionType>
<exchangeDirection>Input</exchangeDirection>
<referencesToDataSource />
<common:other>
<epd:referenceToUnitGroupDataSet uri="../unitgroups/93a60a57-a3c8-11da-a746-0800200c9a66.xml" type="unit group data set" refObjectId="93a60a57-a3c8-11da-a746-0800200c9a66">
<common:shortDescription xml:lang="de">MJ</common:shortDescription>
</epd:referenceToUnitGroupDataSet>
<epd:amount epd:module="A1-A3">248</epd:amount>
<epd:amount epd:module="A4">7.422282</epd:amount>
<epd:amount epd:module="B2">3.61260814</epd:amount>
<epd:amount epd:module="C2">3.61260814</epd:amount>
<epd:amount epd:module="C3" epd:scenario="S1">0</epd:amount>
<epd:amount epd:module="C3" epd:scenario="S2">0</epd:amount>
<epd:amount epd:module="D" epd:scenario="S1">-316.156006</epd:amount>
<epd:amount epd:module="D" epd:scenario="S2">-19.42</epd:amount>
</common:other>
</exchange>
<exchange dataSetInternalID="5">
<referenceToFlowDataSet uri="../flows/1421caa0-679d-4bf4-b282-0eb850ccae27.xml" type="flow data set" refObjectId="1421caa0-679d-4bf4-b282-0eb850ccae27">
<common:shortDescription xml:lang="de">Nicht-erneuerbare Primärenergie zur stofflichen Nutzung (PENRM)</common:shortDescription>
</referenceToFlowDataSet>
<functionType>General reminder flow</functionType>
<exchangeDirection>Input</exchangeDirection>
<referencesToDataSource />
<common:other>
<epd:referenceToUnitGroupDataSet uri="../unitgroups/93a60a57-a3c8-11da-a746-0800200c9a66.xml" type="unit group data set" refObjectId="93a60a57-a3c8-11da-a746-0800200c9a66">
<common:shortDescription xml:lang="de">MJ</common:shortDescription>
</epd:referenceToUnitGroupDataSet>
<epd:amount epd:module="A1-A3">287.08578</epd:amount>
<epd:amount epd:module="A4">0</epd:amount>
<epd:amount epd:module="B2">0</epd:amount>
<epd:amount epd:module="C2">0</epd:amount>
<epd:amount epd:module="C3" epd:scenario="S1">0</epd:amount>
<epd:amount epd:module="C3" epd:scenario="S2">0</epd:amount>
<epd:amount epd:module="D" epd:scenario="S1">0</epd:amount>
<epd:amount epd:module="D" epd:scenario="S2">-277.8086</epd:amount>
</common:other>
</exchange>
<exchange dataSetInternalID="6">
<referenceToFlowDataSet uri="../flows/06159210-646b-4c8d-8583-da9b3b95a6c1.xml" type="flow data set" refObjectId="06159210-646b-4c8d-8583-da9b3b95a6c1">
<common:shortDescription xml:lang="de">Total nicht erneuerbare Primärenergie (PENRT)</common:shortDescription>
</referenceToFlowDataSet>
<functionType>General reminder flow</functionType>
<exchangeDirection>Input</exchangeDirection>
<referencesToDataSource />
<common:other>
<epd:referenceToUnitGroupDataSet uri="../unitgroups/93a60a57-a3c8-11da-a746-0800200c9a66.xml" type="unit group data set" refObjectId="93a60a57-a3c8-11da-a746-0800200c9a66">
<common:shortDescription xml:lang="de">MJ</common:shortDescription>
</epd:referenceToUnitGroupDataSet>
<epd:amount epd:module="A1-A3">535</epd:amount>
<epd:amount epd:module="A4">7.422282</epd:amount>
<epd:amount epd:module="B2">3.61260814</epd:amount>
<epd:amount epd:module="C2">3.61260814</epd:amount>
<epd:amount epd:module="C3" epd:scenario="S1">0</epd:amount>
<epd:amount epd:module="C3" epd:scenario="S2">0</epd:amount>
<epd:amount epd:module="D" epd:scenario="S1">-316.156006</epd:amount>
<epd:amount epd:module="D" epd:scenario="S2">-297.2286</epd:amount>
</common:other>
</exchange>
<exchange dataSetInternalID="7">
<referenceToFlowDataSet uri="../flows/c6a1f35f-2d09-4f54-8dfb-97e502e1ce92.xml" type="flow data set" refObjectId="c6a1f35f-2d09-4f54-8dfb-97e502e1ce92">
<common:shortDescription xml:lang="de">Einsatz von Sekundärstoffen (SM)</common:shortDescription>
</referenceToFlowDataSet>
<functionType>General reminder flow</functionType>
<exchangeDirection>Input</exchangeDirection>
<referencesToDataSource />
<common:other>
<epd:referenceToUnitGroupDataSet uri="../unitgroups/ad38d542-3fe9-439d-9b95-2f5f7752acaf.xml" type="unit group data set" refObjectId="ad38d542-3fe9-439d-9b95-2f5f7752acaf">
<common:shortDescription xml:lang="de">kg</common:shortDescription>
</epd:referenceToUnitGroupDataSet>
<epd:amount epd:module="A1-A3">0</epd:amount>
<epd:amount epd:module="A4">0</epd:amount>
<epd:amount epd:module="B2">0</epd:amount>
<epd:amount epd:module="C2">0</epd:amount>
<epd:amount epd:module="C3" epd:scenario="S1">0</epd:amount>
<epd:amount epd:module="C3" epd:scenario="S2">0</epd:amount>
<epd:amount epd:module="D" epd:scenario="S1">0</epd:amount>
<epd:amount epd:module="D" epd:scenario="S2">17.44</epd:amount>
</common:other>
</exchange>
<exchange dataSetInternalID="8">
<referenceToFlowDataSet uri="../flows/64333088-a55f-4aa2-9a31-c10b07816787.xml" type="flow data set" refObjectId="64333088-a55f-4aa2-9a31-c10b07816787">
<common:shortDescription xml:lang="de">Erneuerbare Sekundärbrennstoffe (RSF)</common:shortDescription>
</referenceToFlowDataSet>
<functionType>General reminder flow</functionType>
<exchangeDirection>Input</exchangeDirection>
<referencesToDataSource />
<common:other>
<epd:referenceToUnitGroupDataSet uri="../unitgroups/93a60a57-a3c8-11da-a746-0800200c9a66.xml" type="unit group data set" refObjectId="93a60a57-a3c8-11da-a746-0800200c9a66">
<common:shortDescription xml:lang="de">MJ</common:shortDescription>
</epd:referenceToUnitGroupDataSet>
<epd:amount epd:module="A1-A3">0</epd:amount>
<epd:amount epd:module="A4">0</epd:amount>
<epd:amount epd:module="B2">0</epd:amount>
<epd:amount epd:module="C2">0</epd:amount>
<epd:amount epd:module="C3" epd:scenario="S1">0</epd:amount>
<epd:amount epd:module="C3" epd:scenario="S2">0</epd:amount>
<epd:amount epd:module="D" epd:scenario="S1">196</epd:amount>
<epd:amount epd:module="D" epd:scenario="S2">9.8</epd:amount>
</common:other>
</exchange>
<exchange dataSetInternalID="9">
<referenceToFlowDataSet uri="../flows/89def144-d39a-4287-b86f-efde453ddcb2.xml" type="flow data set" refObjectId="89def144-d39a-4287-b86f-efde453ddcb2">
<common:shortDescription xml:lang="de">Nicht erneuerbare Sekundärbrennstoffe (NRSF)</common:shortDescription>
</referenceToFlowDataSet>
<functionType>General reminder flow</functionType>
<exchangeDirection>Input</exchangeDirection>
<referencesToDataSource />
<common:other>
<epd:referenceToUnitGroupDataSet uri="../unitgroups/93a60a57-a3c8-11da-a746-0800200c9a66.xml" type="unit group data set" refObjectId="93a60a57-a3c8-11da-a746-0800200c9a66">
<common:shortDescription xml:lang="de">MJ</common:shortDescription>
</epd:referenceToUnitGroupDataSet>
<epd:amount epd:module="A1-A3">0</epd:amount>
<epd:amount epd:module="A4">0</epd:amount>
<epd:amount epd:module="B2">0</epd:amount>
<epd:amount epd:module="C2">0</epd:amount>
<epd:amount epd:module="C3" epd:scenario="S1">0</epd:amount>
<epd:amount epd:module="C3" epd:scenario="S2">0</epd:amount>
<epd:amount epd:module="D" epd:scenario="S1">272</epd:amount>
<epd:amount epd:module="D" epd:scenario="S2">136</epd:amount>
</common:other>
</exchange>
<exchange dataSetInternalID="10">
<referenceToFlowDataSet uri="../flows/3cf952c8-f3a4-461d-8c96-96456ca62246.xml" type="flow data set" refObjectId="3cf952c8-f3a4-461d-8c96-96456ca62246">
<common:shortDescription xml:lang="de">Einsatz von Süßwasserressourcen (FW)</common:shortDescription>
</referenceToFlowDataSet>
<functionType>General reminder flow</functionType>
<exchangeDirection>Input</exchangeDirection>
<referencesToDataSource />
<common:other>
<epd:referenceToUnitGroupDataSet uri="../unitgroups/cd950537-0a98-4044-9ba7-9f9a68d0a504.xml" type="unit group data set" refObjectId="cd950537-0a98-4044-9ba7-9f9a68d0a504">
<common:shortDescription xml:lang="de">m^3</common:shortDescription>
</epd:referenceToUnitGroupDataSet>
<epd:amount epd:module="A1-A3">89.5552487</epd:amount>
<epd:amount epd:module="A4">0.32658302</epd:amount>
<epd:amount epd:module="B2">0.15895603</epd:amount>
<epd:amount epd:module="C2">0.15895603</epd:amount>
<epd:amount epd:module="C3" epd:scenario="S1">0</epd:amount>
<epd:amount epd:module="C3" epd:scenario="S2">0</epd:amount>
<epd:amount epd:module="D" epd:scenario="S1">28.9641971</epd:amount>
<epd:amount epd:module="D" epd:scenario="S2">-34.1161511</epd:amount>
</common:other>
</exchange>
<exchange dataSetInternalID="11">
<referenceToFlowDataSet uri="../flows/430f9e0f-59b2-46a0-8e0d-55e0e84948fc.xml" type="flow data set" refObjectId="430f9e0f-59b2-46a0-8e0d-55e0e84948fc">
<common:shortDescription xml:lang="de">Gefährlicher Abfall zur Deponie (HWD)</common:shortDescription>
</referenceToFlowDataSet>
<functionType>General reminder flow</functionType>
<exchangeDirection>Output</exchangeDirection>
<referencesToDataSource />
<common:other>
<epd:referenceToUnitGroupDataSet uri="../unitgroups/ad38d542-3fe9-439d-9b95-2f5f7752acaf.xml" type="unit group data set" refObjectId="ad38d542-3fe9-439d-9b95-2f5f7752acaf">
<common:shortDescription xml:lang="de">kg</common:shortDescription>
</epd:referenceToUnitGroupDataSet>
<epd:amount epd:module="A1-A3">0.000213</epd:amount>
<epd:amount epd:module="A4">5.98E-06</epd:amount>
<epd:amount epd:module="B2">1.46E-06</epd:amount>
<epd:amount epd:module="C2">2.91E-06</epd:amount>
<epd:amount epd:module="C3" epd:scenario="S1">0</epd:amount>
<epd:amount epd:module="C3" epd:scenario="S2">0</epd:amount>
<epd:amount epd:module="D" epd:scenario="S1">-0.000135</epd:amount>
<epd:amount epd:module="D" epd:scenario="S2">-5.55E-05</epd:amount>
</common:other>
</exchange>
<exchange dataSetInternalID="12">
<referenceToFlowDataSet uri="../flows/b29ef66b-e286-4afa-949f-62f1a7b4d7fa.xml" type="flow data set" refObjectId="b29ef66b-e286-4afa-949f-62f1a7b4d7fa">
<common:shortDescription xml:lang="de">Entsorgter nicht gefährlicher Abfall (NHWD)</common:shortDescription>
</referenceToFlowDataSet>
<functionType>General reminder flow</functionType>
<exchangeDirection>Output</exchangeDirection>
<referencesToDataSource />
<common:other>
<epd:referenceToUnitGroupDataSet uri="../unitgroups/ad38d542-3fe9-439d-9b95-2f5f7752acaf.xml" type="unit group data set" refObjectId="ad38d542-3fe9-439d-9b95-2f5f7752acaf">
<common:shortDescription xml:lang="de">kg</common:shortDescription>
</epd:referenceToUnitGroupDataSet>
<epd:amount epd:module="A1-A3">0.356</epd:amount>
<epd:amount epd:module="A4">0.00185</epd:amount>
<epd:amount epd:module="B2">0.00158</epd:amount>
<epd:amount epd:module="C2">0.000902</epd:amount>
<epd:amount epd:module="C3" epd:scenario="S1">0</epd:amount>
<epd:amount epd:module="C3" epd:scenario="S2">0</epd:amount>
<epd:amount epd:module="D" epd:scenario="S1">-0.055</epd:amount>
<epd:amount epd:module="D" epd:scenario="S2">-0.237</epd:amount>
</common:other>
</exchange>
<exchange dataSetInternalID="13">
<referenceToFlowDataSet uri="../flows/3449546e-52ad-4b39-b809-9fb77cea8ff6.xml" type="flow data set" refObjectId="3449546e-52ad-4b39-b809-9fb77cea8ff6">
<common:shortDescription xml:lang="de">Entsorgter radioaktiver Abfall (RWD)</common:shortDescription>
</referenceToFlowDataSet>
<functionType>General reminder flow</functionType>
<exchangeDirection>Output</exchangeDirection>
<referencesToDataSource />
<common:other>
<epd:referenceToUnitGroupDataSet uri="../unitgroups/ad38d542-3fe9-439d-9b95-2f5f7752acaf.xml" type="unit group data set" refObjectId="ad38d542-3fe9-439d-9b95-2f5f7752acaf">
<common:shortDescription xml:lang="de">kg</common:shortDescription>
</epd:referenceToUnitGroupDataSet>
<epd:amount epd:module="A1-A3">0.0177</epd:amount>
<epd:amount epd:module="A4">9.87E-06</epd:amount>
<epd:amount epd:module="B2">8.67E-05</epd:amount>
<epd:amount epd:module="C2">4.8E-06</epd:amount>
<epd:amount epd:module="C3" epd:scenario="S1">0</epd:amount>
<epd:amount epd:module="C3" epd:scenario="S2">0</epd:amount>
<epd:amount epd:module="D" epd:scenario="S1">-0.0122</epd:amount>
<epd:amount epd:module="D" epd:scenario="S2">-0.00116</epd:amount>
</common:other>
</exchange>
<exchange dataSetInternalID="14">
<referenceToFlowDataSet uri="../flows/a2b32f97-3fc7-4af2-b209-525bc6426f33.xml" type="flow data set" refObjectId="a2b32f97-3fc7-4af2-b209-525bc6426f33">
<common:shortDescription xml:lang="de">Komponenten für die Wiederverwendung (CRU)</common:shortDescription>
</referenceToFlowDataSet>
<functionType>General reminder flow</functionType>
<exchangeDirection>Output</exchangeDirection>
<referencesToDataSource />
<common:other>
<epd:referenceToUnitGroupDataSet uri="../unitgroups/ad38d542-3fe9-439d-9b95-2f5f7752acaf.xml" type="unit group data set" refObjectId="ad38d542-3fe9-439d-9b95-2f5f7752acaf">
<common:shortDescription xml:lang="de">kg</common:shortDescription>
</epd:referenceToUnitGroupDataSet>
<epd:amount epd:module="A1-A3">0</epd:amount>
<epd:amount epd:module="A4">0</epd:amount>
<epd:amount epd:module="B2">0</epd:amount>
<epd:amount epd:module="C2">0</epd:amount>
<epd:amount epd:module="C3" epd:scenario="S1">0</epd:amount>
<epd:amount epd:module="C3" epd:scenario="S2">0</epd:amount>
<epd:amount epd:module="D" epd:scenario="S1">0</epd:amount>
<epd:amount epd:module="D" epd:scenario="S2">0</epd:amount>
</common:other>
</exchange>
<exchange dataSetInternalID="15">
<referenceToFlowDataSet uri="../flows/d7fe48a5-4103-49c8-9aae-b0b5dfdbd6ae.xml" type="flow data set" refObjectId="d7fe48a5-4103-49c8-9aae-b0b5dfdbd6ae">
<common:shortDescription xml:lang="de">Stoffe zum Recycling (MFR)</common:shortDescription>
</referenceToFlowDataSet>
<functionType>General reminder flow</functionType>
<exchangeDirection>Output</exchangeDirection>
<referencesToDataSource />
<common:other>
<epd:referenceToUnitGroupDataSet uri="../unitgroups/ad38d542-3fe9-439d-9b95-2f5f7752acaf.xml" type="unit group data set" refObjectId="ad38d542-3fe9-439d-9b95-2f5f7752acaf">
<common:shortDescription xml:lang="de">kg</common:shortDescription>
</epd:referenceToUnitGroupDataSet>
<epd:amount epd:module="A1-A3">0</epd:amount>
<epd:amount epd:module="A4">0</epd:amount>
<epd:amount epd:module="B2">0</epd:amount>
<epd:amount epd:module="C2">0</epd:amount>
<epd:amount epd:module="C3" epd:scenario="S1">0</epd:amount>
<epd:amount epd:module="C3" epd:scenario="S2">17.44</epd:amount>
<epd:amount epd:module="D" epd:scenario="S1">0</epd:amount>
<epd:amount epd:module="D" epd:scenario="S2">0</epd:amount>
</common:other>
</exchange>
<exchange dataSetInternalID="16">
<referenceToFlowDataSet uri="../flows/59a9181c-3aaf-46ee-8b13-2b3723b6e447.xml" type="flow data set" refObjectId="59a9181c-3aaf-46ee-8b13-2b3723b6e447">
<common:shortDescription xml:lang="de">Stoffe für die Energierückgewinnung (MER)</common:shortDescription>
</referenceToFlowDataSet>
<functionType>General reminder flow</functionType>
<exchangeDirection>Output</exchangeDirection>
<referencesToDataSource />
<common:other>
<epd:referenceToUnitGroupDataSet uri="../unitgroups/ad38d542-3fe9-439d-9b95-2f5f7752acaf.xml" type="unit group data set" refObjectId="ad38d542-3fe9-439d-9b95-2f5f7752acaf">
<common:shortDescription xml:lang="de">kg</common:shortDescription>
</epd:referenceToUnitGroupDataSet>
<epd:amount epd:module="A1-A3">0</epd:amount>
<epd:amount epd:module="A4">0</epd:amount>
<epd:amount epd:module="B2">0</epd:amount>
<epd:amount epd:module="C2">0</epd:amount>
<epd:amount epd:module="C3" epd:scenario="S1">18.36</epd:amount>
<epd:amount epd:module="C3" epd:scenario="S2">0.92</epd:amount>
<epd:amount epd:module="D" epd:scenario="S1">0</epd:amount>
<epd:amount epd:module="D" epd:scenario="S2">0</epd:amount>
</common:other>
</exchange>
<exchange dataSetInternalID="17">
<referenceToFlowDataSet uri="../flows/4da0c987-2b76-40d6-9e9e-82a017aaaf29.xml" type="flow data set" refObjectId="4da0c987-2b76-40d6-9e9e-82a017aaaf29">
<common:shortDescription xml:lang="de">Exportierte elektrische Energie (EEE)</common:shortDescription>
</referenceToFlowDataSet>
<functionType>General reminder flow</functionType>
<exchangeDirection>Output</exchangeDirection>
<referencesToDataSource />
<common:other>
<epd:referenceToUnitGroupDataSet uri="../unitgroups/93a60a57-a3c8-11da-a746-0800200c9a66.xml" type="unit group data set" refObjectId="93a60a57-a3c8-11da-a746-0800200c9a66">
<common:shortDescription xml:lang="de">MJ</common:shortDescription>
</epd:referenceToUnitGroupDataSet>
<epd:amount epd:module="A1-A3">0</epd:amount>
<epd:amount epd:module="A4">0</epd:amount>
<epd:amount epd:module="B2">0</epd:amount>
<epd:amount epd:module="C2">0</epd:amount>
<epd:amount epd:module="C3" epd:scenario="S1">0</epd:amount>
<epd:amount epd:module="C3" epd:scenario="S2">0</epd:amount>
<epd:amount epd:module="D" epd:scenario="S1">0</epd:amount>
<epd:amount epd:module="D" epd:scenario="S2">0</epd:amount>
</common:other>
</exchange>
<exchange dataSetInternalID="18">
<referenceToFlowDataSet uri="../flows/98daf38a-7a79-46d3-9a37-2b7bd0955810.xml" type="flow data set" refObjectId="98daf38a-7a79-46d3-9a37-2b7bd0955810">
<common:shortDescription xml:lang="de">Exportierte thermische Energie (EET)</common:shortDescription>
</referenceToFlowDataSet>
<functionType>General reminder flow</functionType>
<exchangeDirection>Output</exchangeDirection>
<referencesToDataSource />
<common:other>
<epd:referenceToUnitGroupDataSet uri="../unitgroups/93a60a57-a3c8-11da-a746-0800200c9a66.xml" type="unit group data set" refObjectId="93a60a57-a3c8-11da-a746-0800200c9a66">
<common:shortDescription xml:lang="de">MJ</common:shortDescription>
</epd:referenceToUnitGroupDataSet>
<epd:amount epd:module="A1-A3">0</epd:amount>
<epd:amount epd:module="A4">0</epd:amount>
<epd:amount epd:module="B2">0</epd:amount>
<epd:amount epd:module="C2">0</epd:amount>
<epd:amount epd:module="C3" epd:scenario="S1">0</epd:amount>
<epd:amount epd:module="C3" epd:scenario="S2">0</epd:amount>
<epd:amount epd:module="D" epd:scenario="S1">0</epd:amount>
<epd:amount epd:module="D" epd:scenario="S2">0</epd:amount>
</common:other>
</exchange>
</exchanges>
<LCIAResults>
<LCIAResult>
<referenceToLCIAMethodDataSet uri="../flows/77e416eb-a363-4258-a04e-171d843a6460.xml" type="LCIA method data set" refObjectId="77e416eb-a363-4258-a04e-171d843a6460">
<common:shortDescription xml:lang="de">Globales Erwärmungspotenzial (GWP)</common:shortDescription>
</referenceToLCIAMethodDataSet>
<common:other>
<epd:referenceToUnitGroupDataSet uri="../unitgroups/1ebf3012-d0db-4de2-aefd-ef30cedb0be1.xml" type="unit group data set" refObjectId="1ebf3012-d0db-4de2-aefd-ef30cedb0be1">
<common:shortDescription xml:lang="de">kg CO_(2)-Äq.</common:shortDescription>
</epd:referenceToUnitGroupDataSet>
<epd:amount epd:module="A1-A3">0.253</epd:amount>
<epd:amount epd:module="A4">0.55536973</epd:amount>
<epd:amount epd:module="B2">0.22521568</epd:amount>
<epd:amount epd:module="C2">0.27051218</epd:amount>
<epd:amount epd:module="C3" epd:scenario="S1">21.0833</epd:amount>
<epd:amount epd:module="C3" epd:scenario="S2">21.0833</epd:amount>
<epd:amount epd:module="D" epd:scenario="S1">-4.87195135</epd:amount>
<epd:amount epd:module="D" epd:scenario="S2">-6.89264653</epd:amount>
</common:other>
</LCIAResult>
<LCIAResult>
<referenceToLCIAMethodDataSet uri="../flows/06dcd26f-025f-401a-a7c1-5e457eb54637.xml" type="LCIA method data set" refObjectId="06dcd26f-025f-401a-a7c1-5e457eb54637">
<common:shortDescription xml:lang="de">Abbau Potential der stratosphärischen Ozonschicht (ODP)</common:shortDescription>
</referenceToLCIAMethodDataSet>
<common:other>
<epd:referenceToUnitGroupDataSet uri="../unitgroups/88054749-b0a6-47ea-a82b-dc5b29326512.xml" type="unit group data set" refObjectId="88054749-b0a6-47ea-a82b-dc5b29326512">
<common:shortDescription xml:lang="de">kg CFC11-Äq.</common:shortDescription>
</epd:referenceToUnitGroupDataSet>
<epd:amount epd:module="A1-A3">9.56E-09</epd:amount>
<epd:amount epd:module="A4">6.69E-13</epd:amount>
<epd:amount epd:module="B2">4.46E-12</epd:amount>
<epd:amount epd:module="C2">3.26E-13</epd:amount>
<epd:amount epd:module="C3" epd:scenario="S1">0</epd:amount>
<epd:amount epd:module="C3" epd:scenario="S2">0</epd:amount>
<epd:amount epd:module="D" epd:scenario="S1">6.23E-08</epd:amount>
<epd:amount epd:module="D" epd:scenario="S2">2.18E-09</epd:amount>
</common:other>
</LCIAResult>
<LCIAResult>
<referenceToLCIAMethodDataSet uri="../flows/b4274add-93b7-4905-a5e4-2e878c4e4216.xml" type="LCIA method data set" refObjectId="b4274add-93b7-4905-a5e4-2e878c4e4216">
<common:shortDescription xml:lang="de">Versauerungspotenzial von Boden und Wasser (AP)</common:shortDescription>
</referenceToLCIAMethodDataSet>
<common:other>
<epd:referenceToUnitGroupDataSet uri="../unitgroups/bc50c624-a9bc-45b1-a9b0-e6b10d00476f.xml" type="unit group data set" refObjectId="bc50c624-a9bc-45b1-a9b0-e6b10d00476f">
<common:shortDescription xml:lang="de">kg SO_(2)-Äq.</common:shortDescription>
</epd:referenceToUnitGroupDataSet>
<epd:amount epd:module="A1-A3">0.04391304</epd:amount>
<epd:amount epd:module="A4">0.00236971</epd:amount>
<epd:amount epd:module="B2">0.00054303</epd:amount>
<epd:amount epd:module="C2">0.00115</epd:amount>
<epd:amount epd:module="C3" epd:scenario="S1">0</epd:amount>
<epd:amount epd:module="C3" epd:scenario="S2">0</epd:amount>
<epd:amount epd:module="D" epd:scenario="S1">-0.01973919</epd:amount>
<epd:amount epd:module="D" epd:scenario="S2">-0.02025289</epd:amount>
</common:other>
</LCIAResult>
<LCIAResult>
<referenceToLCIAMethodDataSet uri="../flows/f58827d0-b407-4ec6-be75-8b69efb98a0f.xml" type="LCIA method data set" refObjectId="f58827d0-b407-4ec6-be75-8b69efb98a0f">
<common:shortDescription xml:lang="de">Eutrophierungspotenzial (EP)</common:shortDescription>
</referenceToLCIAMethodDataSet>
<common:other>
<epd:referenceToUnitGroupDataSet uri="../unitgroups/67b5401d-873c-485f-bcf3-6ae83b918822.xml" type="unit group data set" refObjectId="67b5401d-873c-485f-bcf3-6ae83b918822">
<common:shortDescription xml:lang="de">kg PO_(4)^(3)-Äq.</common:shortDescription>
</epd:referenceToUnitGroupDataSet>
<epd:amount epd:module="A1-A3">0.00548781</epd:amount>
<epd:amount epd:module="A4">0.00064778</epd:amount>
<epd:amount epd:module="B2">8.83E-05</epd:amount>
<epd:amount epd:module="C2">0.000315</epd:amount>
<epd:amount epd:module="C3" epd:scenario="S1">0</epd:amount>
<epd:amount epd:module="C3" epd:scenario="S2">0</epd:amount>
<epd:amount epd:module="D" epd:scenario="S1">-0.00264347</epd:amount>
<epd:amount epd:module="D" epd:scenario="S2">-0.00228532</epd:amount>
</common:other>
</LCIAResult>
<LCIAResult>
<referenceToLCIAMethodDataSet uri="../flows/1e84a202-dae6-42aa-9e9d-71ea48b8be00.xml" type="LCIA method data set" refObjectId="1e84a202-dae6-42aa-9e9d-71ea48b8be00">
<common:shortDescription xml:lang="de">Bildungspotential für troposphärisches Ozon (POCP)</common:shortDescription>
</referenceToLCIAMethodDataSet>
<common:other>
<epd:referenceToUnitGroupDataSet uri="../unitgroups/01c26c17-9a76-406e-8295-f17b55fd909e.xml" type="unit group data set" refObjectId="01c26c17-9a76-406e-8295-f17b55fd909e">
<common:shortDescription xml:lang="de">kg Ethen-Äq.</common:shortDescription>
</epd:referenceToUnitGroupDataSet>
<epd:amount epd:module="A1-A3">0.00781928</epd:amount>
<epd:amount epd:module="A4">-0.00081395</epd:amount>
<epd:amount epd:module="B2">5.35E-05</epd:amount>
<epd:amount epd:module="C2">-0.000396</epd:amount>
<epd:amount epd:module="C3" epd:scenario="S1">0</epd:amount>
<epd:amount epd:module="C3" epd:scenario="S2">0</epd:amount>
<epd:amount epd:module="D" epd:scenario="S1">-0.00263</epd:amount>
<epd:amount epd:module="D" epd:scenario="S2">-0.005579</epd:amount>
</common:other>
</LCIAResult>
<LCIAResult>
<referenceToLCIAMethodDataSet uri="../flows/f7c73bb9-ab1a-4249-9c6d-379a0de6f67e.xml" type="LCIA method data set" refObjectId="f7c73bb9-ab1a-4249-9c6d-379a0de6f67e">
<common:shortDescription xml:lang="de">Potenzial für den abiotischen Abbau nicht fossiler Ressourcen (ADPE)</common:shortDescription>
</referenceToLCIAMethodDataSet>
<common:other>
<epd:referenceToUnitGroupDataSet uri="../unitgroups/54ccd2d9-a32a-4fc2-923d-f2c8c93e89d4.xml" type="unit group data set" refObjectId="54ccd2d9-a32a-4fc2-923d-f2c8c93e89d4">
<common:shortDescription xml:lang="de">kg Sb-Äq.</common:shortDescription>
</epd:referenceToUnitGroupDataSet>
<epd:amount epd:module="A1-A3">0.00014</epd:amount>
<epd:amount epd:module="A4">2.8E-08</epd:amount>
<epd:amount epd:module="B2">1.05E-06</epd:amount>
<epd:amount epd:module="C2">1.36E-08</epd:amount>
<epd:amount epd:module="C3" epd:scenario="S1">0</epd:amount>
<epd:amount epd:module="C3" epd:scenario="S2">0</epd:amount>
<epd:amount epd:module="D" epd:scenario="S1">-4.03E-06</epd:amount>
<epd:amount epd:module="D" epd:scenario="S2">-0.000123</epd:amount>
</common:other>
</LCIAResult>
<LCIAResult>
<referenceToLCIAMethodDataSet uri="../flows/804ebcdf-309d-4098-8ed8-fdaf2f389981.xml" type="LCIA method data set" refObjectId="804ebcdf-309d-4098-8ed8-fdaf2f389981">
<common:shortDescription xml:lang="de">Potenzial für den abiotischen Abbau fossiler Brennstoffe (ADPF)</common:shortDescription>
</referenceToLCIAMethodDataSet>
<common:other>
<epd:referenceToUnitGroupDataSet uri="../unitgroups/93a60a57-a3c8-11da-a746-0800200c9a66.xml" type="unit group data set" refObjectId="93a60a57-a3c8-11da-a746-0800200c9a66">
<common:shortDescription xml:lang="de">MJ</common:shortDescription>
</epd:referenceToUnitGroupDataSet>
<epd:amount epd:module="A1-A3">490.16014</epd:amount>
<epd:amount epd:module="A4">7.39736254</epd:amount>
<epd:amount epd:module="B2">6.28379625</epd:amount>
<epd:amount epd:module="C2">3.6</epd:amount>
<epd:amount epd:module="C3" epd:scenario="S1">0</epd:amount>
<epd:amount epd:module="C3" epd:scenario="S2">0</epd:amount>
<epd:amount epd:module="D" epd:scenario="S1">-342</epd:amount>
<epd:amount epd:module="D" epd:scenario="S2">-331</epd:amount>
</common:other>
</LCIAResult>
</LCIAResults>
</processDataSet>