<?xml version="1.0" encoding="utf-8"?>
<processDataSet xmlns:epd="http://www.iai.kit.edu/EPD/2013" xmlns:common="http://lca.jrc.it/ILCD/Common" xsi:schemaLocation="http://lca.jrc.it/ILCD/Process ../../schemas/EPD_DataSet.xsd" version="1.1" locations="../ILCDLocations.xml" xmlns:xsi="http://www.w3.org/2001/XMLSchema-instance" xmlns="http://lca.jrc.it/ILCD/Process">
<processInformation>
<dataSetInformation>
<common:UUID>0827718f-8cb2-4f4b-8dca-ce298cac1011</common:UUID>
<name>
<baseName xml:lang="de">GLAPOR Schaumglas</baseName>
<baseName xml:lang="en">GLAPOR cellular glass</baseName>
<functionalUnitFlowProperties xml:lang="de" />
</name>
<classificationInformation>
<common:classification name="OEKOBAU.DAT">
<common:class level="0" classId="2">Dämmstoffe</common:class>
<common:class level="1" classId="2.6">Schaumglas</common:class>
<common:class level="2" classId="2.6.01">Platten</common:class>
</common:classification>
<common:classification name="IBUCategories">
<common:class level="0">02 Bauprodukte</common:class>
<common:class level="1">Wärmedämmungsprodukte</common:class>
<common:class level="2">Mineralische Dämmstoffe</common:class>
</common:classification>
</classificationInformation>
<common:generalComment xml:lang="de">GLAPOR Schaumglasplatten / Schaumglasprodukte sind dampfdichte, leichte Dämmstoffe für die Bauindustrie und bestehen zu 100 % aus Recyclingglas. Durch die Kombination der physikalischen Eigenschaften von Glas mit den Dämmeigenschaften einer geschlossenen Zellstruktur bieten GLAPOR Schaumglasprodukte eine hohe Druckfestigkeit, sind leicht, nicht brennbar und schädlingssicher. Der permanente, kontinuierliche Produktionsprozess garantiert eine gleichbleibend hohe Qualität.Diese EPD gilt für die GLAPOR Schaumglasplatten:GLAPOR Schaumglasplatten PG 600 (110 kg/m3) Die LCA-Daten können über die spezifischen Dichten auf andere Produkte hochgerechnet werden, insbesondere bei:GLAPOR Schaumglasplatten PG 900.2 (135 kg/m3)GLAPOR Schaumglasplatten PG 1000 (135 kg/m3)</common:generalComment>
<common:generalComment xml:lang="en">GLAPOR cellular glass boards cellular glass products are vapour-tight, lightweight insulation materials for the construction industry made of 100 % recycled glass. By combining the physical properties of glass with the insulating properties of a  closed cell structure, GLAPOR cellular glass products provide high compressive strength, are lightweight, fire resistant and resistant to rodents. The permanent, continuous production process guarantees consistent high quality.This EPD is valid for the GLAPOR cellular glass boards:GLAPOR cellular glass boards PG 600 (110 kg/m³)The LCA-related information can be extrapolated to other products via their specific densities, notably to:GLAPOR cellular glass boards PG 400 (125 kg/m³)GLAPOR cellular glass boards PG 900.2 (135 kg/m³)GLAPOR cellular glass boards PG 1000 (135 kg/m³)</common:generalComment>
<common:other>
<epd:scenarios>
<epd:scenario epd:name="S1">
<epd:description xml:lang="de">Recycling zu Schaumglasschotter</epd:description>
<epd:description xml:lang="en">Scenario 1</epd:description>
</epd:scenario>
<epd:scenario epd:name="S2">
<epd:description xml:lang="de">Deponierung</epd:description>
<epd:description xml:lang="en">Scenario 2</epd:description>
</epd:scenario>
</epd:scenarios>
</common:other>
</dataSetInformation>
<quantitativeReference>
<referenceToReferenceFlow>0</referenceToReferenceFlow>
</quantitativeReference>
<time>
<common:referenceYear>2017</common:referenceYear>
<common:dataSetValidUntil>2022</common:dataSetValidUntil>
</time>
<geography>
<locationOfOperationSupplyOrProduction location="DE" />
</geography>
<technology>
<technologyDescriptionAndIncludedProcesses xml:lang="de">GLAPOR Schaumglasplatten sind eine vielfältig einsetzbare Wärmedämmung für den Hochbau und verschiedene Sondereinsatzgebiete. Sie werden aus 100 % Recyclingglas und Aktivatoren aufgeschäumt. Zur Produktpalette gehören Flachplatten, Gefälleplatten, Dachreiter und konfektionierte Sonderbauteile. Es werden Schaumglasplatten mit unterschiedlichen Druckfestigkeiten und Wärmeleitfähigkeiten in Dämmdicken von 30 – 150 mm hergestellt. Glapor Schaumglasplatten sind geschlossenzellig, baupraktisch dampfdicht und stauchungsfrei und nicht brennbar. 
Deklarierte Einheit: 
Die Deklaration gilt für 1 m3 GLAPOR Schaumglas mit einer Dichte von 120 kg/m3, einer typischen Dicke von 160 mm und einer Wärmeleitfähigkeit von 0,054 W/(mK) (Quelle: Fraunhofer 2017).</technologyDescriptionAndIncludedProcesses>
<technologyDescriptionAndIncludedProcesses xml:lang="en"> 
Declared unit: 
The declaration is valid for 1 m3 of GLAPOR cellular glass with a density of 120 kg/m3, with a typical thickness of 160 mm and with a thermal conductivity of 0.054 W/(mK) (Source: /Fraunhofer 2017/).</technologyDescriptionAndIncludedProcesses>
<technologicalApplicability xml:lang="de">GLAPOR Schaumglasplatten finden in vielen anspruchsvollen Einsatzgebieten eine Verwendung. Von der Leichtbaukonstruktionen einer behindertengerechten Rampe, bis zum hochbelasteten Hubschrauberlandeplatz ist Schaumglas immer eine gute Wahl.Die Anwendungen für den Einsatz in Hochbauprojekten sind in der Anwendungsnorm DIN 4108-10 geregelt. Darüber hinaus finden die Schaumglasplatten in Tiefbau- und Leichtkonstruktionen sowie technischer Isolierung Verwendung. Diese Anwendungen umfassen in:Hochbauanwendungen: •ungenutzte, genutzte, begehbare und befahrbare Flachdächer•Innendämmung von Decke und Wand•Innendämmsysteme unter Estrich und sonstigen Bodenkonstruktionen•Fassadendämmsysteme unter Bekleidungen, Wärmebrückenelemente sowie Sockeldämmung und Brandriegel•Perimeterdämmung für Wände und unter BodenplattenIndustriegebäuden: Technische Isolierung•Frischwasserbehälter•Lüftungskanäle und LüftungsanlagenÖffentlichen Gebäuden: Sonderanwendungen•Behindertengerechtes Bauen•Radonsicherheit durch Schaumglaskonstruktionen•LeichtkonstruktionenNähere Informationen zur Anwendung von GLAPOR Schaumglas sind unter www.glapor.de zu finden.</technologicalApplicability>
<technologicalApplicability xml:lang="en">GLAPOR cellular glass boards are an insulation material suitable for a wide range of applications. Projects have included football pitches, airports, public meeting places and biogas plants in addition to technical installations for noise insulation and fire protection - the application areas range from the foundation slab to the roof of the building.Thus, GLAPOR cellular glass can be applied in a broad variety of applications in residential, industrial and public buildings or in re-developments in accordance with /DIN 4108-10/ for structural engineering.Such applications include in:Residential buildings:insulation under the ceilingwarm roof as metal roof without thermal bridgesthermal insulation of terraces and balconiesflat roof insulation for extensive and intensive green areasload bearing thermal insulation for under foundation slabs with base insulation and perimeter insulation formworkload-bearing thermal insulation for under foundation slabs with perimeter insulation formwork and perimeter insulationIndustrial buildings:warm roof as metal roof without thermal bridgesflat roof insulation on trapezoidal steel with sealingthermal insulation under screed, e.g. for forklift traffic and racking loadsflat roof insulation for parking decks and ceilings of courtyard cellarsthermal insulation of the foundation slab with strip foundationinsulation under the storey ceilingPublic buildingsflat roof insulation for parking decks and ceilings of courtyard cellarsflat roof insulation for extensive and intensive green areasinsulation for under storey ceilingsthermal insulation for under screed for walkable areasthermal insulation for under screedload-bearing thermal insulation for under foundation slabs with perimeter insulation formwork and base insulation.Redevelopmentswarm roof as metal roof without thermal bridgeslightweight fill on existing archesthermal insulation of the cellar wallthermal insulation for under screedinterior insulationMore details on the application of GLAPOR cellular glass can be found under www.glapor.de</technologicalApplicability>
<referenceToTechnologyFlowDiagrammOrPicture uri="../sources/9ca741a5-8073-43c2-8931-688ea93c494c.xml" type="source data set" refObjectId="9ca741a5-8073-43c2-8931-688ea93c494c">
<common:shortDescription xml:lang="de">Bautechnische Daten</common:shortDescription>
</referenceToTechnologyFlowDiagrammOrPicture>
<referenceToTechnologyFlowDiagrammOrPicture uri="../sources/0c00265a-e617-4b6f-8b2c-49a11933a27c.xml" type="source data set" refObjectId="0c00265a-e617-4b6f-8b2c-49a11933a27c">
<common:shortDescription xml:lang="de">Deklarierte Einheit</common:shortDescription>
</referenceToTechnologyFlowDiagrammOrPicture>
</technology>
</processInformation>
<modellingAndValidation>
<LCIMethodAndAllocation>
<typeOfDataSet>EPD</typeOfDataSet>
<referenceToLCAMethodDetails type="source data set" refObjectId="ea7e1e6a-229d-4f56-a366-86f16506a3d0">
<common:shortDescription xml:lang="de">Mineralische Dämmstoffe.pdf</common:shortDescription>
</referenceToLCAMethodDetails>
<common:other>
<epd:subType xmlns="http://www.iai.kit.edu/EPD/2013">specific dataset</epd:subType>
</common:other>
</LCIMethodAndAllocation>
<dataSourcesTreatmentAndRepresentativeness>
<referenceToDataSource type="source data set" refObjectId="ccad8607-ff7d-4066-af1f-44b679d88898">
<common:shortDescription xml:lang="de">GLAPOR Schaumglas.pdf</common:shortDescription>
</referenceToDataSource>
<referenceToDataSource type="source data set" refObjectId="b497a91f-e14b-4b69-8f28-f50eb1576766">
<common:shortDescription xml:lang="de">ecoinvent database (all versions)</common:shortDescription>
</referenceToDataSource>
<referenceToDataSource type="source data set" refObjectId="d82a6cdc-1930-4a8a-9b07-2f7fda03fcbd">
<common:shortDescription xml:lang="de">ecoinvent 3.2 database</common:shortDescription>
</referenceToDataSource>
<useAdviceForDataSet xml:lang="de">Gültigkeitsbereich: 
Diese EPD bezieht sich auf Schaumglas, das am Produktionsstandort von GLAPOR in Mitterteich, Deutschland, hergestellt wird. 
Systemgrenze: 
Typ der EPD: Wiege-bis-Werkstor – mit Optionen.Die Systemgrenze von Modul A1-A3 umfasst alle Prozesse in Verbindung mit der Produktion von Schaumglas. Die Systemgrenze für das recycelte Glas wird nach dem Sortieren der zu recycelnden Glasscherben angesetzt. Innerhalb der Systemgrenzen von A1-A3 werden betrachtet: ·         Zerkleinern der recycelten Glasscherben ·         Produktion aller Hilfsstoffe ·         Stromerzeugung ·         Wärmeerzeugung für den Produktionsprozess ·         Produktion von Verpackungsmaterial ·         sämtliche Transporte, einschließlich dem Transport der Glasscherben zur externen Zerkleinerung und dem Transport der Rohstoffe zur Produktionsstätte. Beim Herstellungsprozess fällt kein Abwasser an.  Der Prozess erzeugt ca. 30 % Produktionsabfälle, die für die Herstellung von Schaumglasschotter verwendet werden. Dieses Nebenprodukt verlässt den Produktionskreislauf ohne Umweltbelastung.  Es fallen keine anderen Abfälle in maßgeblichen Mengen an. Modul A4 berücksichtigt das durchschnittliche Transportszenario von der Produktionsstätte zur Baustelle. Modul A5 umfasst die Entsorgung der PE-Verpackung in einer kommunalen Müllverbrennungsanlage. Die dabei erzeugte Energie wird aus dem Produktsystem abgeführt und die sich daraus ergebenden Vorteile sind Modul D zugeordnet. Für das Ende des Lebenswegs werden zwei Szenarien deklariert. Szenario 1: Recycling in Schaumglasschotter Modul C2/1 beinhaltet ein Standard-Transportszenario (350 km per LKW) des Schaumglases vom Demontageort zum GLAPOR Produktionsstandort (siehe auch Modul A4). Modul C3/1 beinhaltet den Stromverbrauch bei der Zerkleinerung des ausgebauten Schaumglases zu Schotter mit einer Größe von weniger als 60 mm. Modul D/1 beinhaltet die Vorteile, die sich durch den Austausch von natürlichem Kies sowie die bei der Behandlung der PE-Verpackung in einer kommunalen Müllverbrennungsanlage rückgewonnene Energie ergeben. Szenario 2: Deponierung Modul C2/2 beinhaltet ein Standard-Transportszenario (50 km per LKW) des Schaumglases vom Demontageort zur Deponie für Inertabfälle. Modul C4/2 beinhaltet die Deponierung des Schaumglases. Modul D/2 beinhaltet die Vorteile, die sich durch die bei der Behandlung der PE-Verpackung in einer kommunalen Müllverbrennungsanlage rückgewonnene Energie ergeben.</useAdviceForDataSet>
<useAdviceForDataSet xml:lang="en">Scope: 
The EPD represents cellular glass produced at the GLAPOR production site at Mitterteich/GER. 
System boundary: 
Type of EPD: cradle-to-gate - with options.The system boundary of module A1-A3 encompasses all processes related to the production of cellular glass. The system boundary for the recycled glass is assumed to be after the sorting of the glass cullets that are to be recycled. Within the system boundary of A1-A3 are considered:grinding of recycled glass culletsproduction of all ancillary materialselectricity productionheat generation for the production processproduction of packaging materialall transport, including transport of glass cullets to the external grinding and transport of inputs to the production site.The process does not generate waste water. The process generates about 30% of production waste that is used for the production of cellular glass gravel. For this product an economic allocation is applied.No other waste is generated in significant quantities.Module A4 contains the average transport scenario from the production site to the construction site.Module A5 contains the disposal of the PE packaging in a municipal waste incineration plant, from which energy is exported from the product system; the benefits of this exported energy are reported in Module D.In the end-of-life, 2 scenarios are declaredScenario 1: recycling into cellular glass gravelModule C2/1 contains a default transport scenario (350 km by lorry) of the cellular glass from the deconstruction site to the GLAPOR production site (see also module A4).Module C3/1 contains the electricity consumption used to crush the deconstructed cellular foam board into gravel smaller than 60 mm.Module D/1 contains the benefits of replacing natural crushed gravel and of the exported energy from the energy recovery from the treatment of PE in a municipal waste incineration plant.Scenario 2: landfilling:Module C2/2 contains a default transport scenario (50 km by lorry) of the cellular glass from the deconstruction site to the inert material landfill.Module C4/2 contains the landfilling of the cellular glass.Module D/2 contains the benefits of the exported energy from the energy recovery from the treatment of PE in a municipal waste incineration plant.</useAdviceForDataSet>
</dataSourcesTreatmentAndRepresentativeness>
<validation>
<review type="Accredited third party review">
<common:referenceToNameOfReviewerAndInstitution uri="../contacts/d111dbec-b024-4be5-86c5-752d6eb2cf95.xml" type="contact data set" refObjectId="d111dbec-b024-4be5-86c5-752d6eb2cf95">
<common:shortDescription xml:lang="de">Institut Bauen und Umwelt e. V.</common:shortDescription>
</common:referenceToNameOfReviewerAndInstitution>
</review>
</validation>
<complianceDeclarations>
<compliance>
<common:referenceToComplianceSystem uri="../sources/b00f9ec0-7874-11e3-981f-0800200c9a66.xml" type="source data set" refObjectId="b00f9ec0-7874-11e3-981f-0800200c9a66">
<common:shortDescription xml:lang="de">DIN EN 15804</common:shortDescription>
</common:referenceToComplianceSystem>
</compliance>
<compliance>
<common:referenceToComplianceSystem uri="../sources/4f2eb655-6e44-4874-a95a-e28f5442cd4d.xml" type="source data set" refObjectId="4f2eb655-6e44-4874-a95a-e28f5442cd4d">
<common:shortDescription xml:lang="de">ISO 14025</common:shortDescription>
</common:referenceToComplianceSystem>
</compliance>
</complianceDeclarations>
</modellingAndValidation>
<administrativeInformation>
<dataEntryBy>
<common:timeStamp>2017-12-11T00:00:00</common:timeStamp>
<common:referenceToDataSetFormat uri="../sources/a97a0155-0234-4b87-b4ce-a45da52f2a40.xml" type="source data set" refObjectId="a97a0155-0234-4b87-b4ce-a45da52f2a40">
<common:shortDescription xml:lang="de">ILCD Format 1.1</common:shortDescription>
</common:referenceToDataSetFormat>
<common:referenceToDataSetFormat uri="../sources/cba73800-7874-11e3-981f-0800200c9a66.xml" type="source data set" refObjectId="cba73800-7874-11e3-981f-0800200c9a66">
<common:shortDescription xml:lang="de">EPD-Datenformaterweiterungen</common:shortDescription>
</common:referenceToDataSetFormat>
<common:referenceToPersonOrEntityEnteringTheData uri="../contacts/62792478-795c-4ae2-ac9a-1012d9515424.xml" type="contact data set" refObjectId="62792478-795c-4ae2-ac9a-1012d9515424">
<common:shortDescription xml:lang="de">Dr. Frank Werner, Werner Environment &amp; Development</common:shortDescription>
</common:referenceToPersonOrEntityEnteringTheData>
</dataEntryBy>
<publicationAndOwnership>
<common:dataSetVersion>00.02.000</common:dataSetVersion>
<common:referenceToRegistrationAuthority uri="../contacts/d111dbec-b024-4be5-86c5-752d6eb2cf95.xml" type="contact data set" refObjectId="d111dbec-b024-4be5-86c5-752d6eb2cf95">
<common:shortDescription xml:lang="de">Institut Bauen und Umwelt e. V.</common:shortDescription>
</common:referenceToRegistrationAuthority>
<common:registrationNumber>10314</common:registrationNumber>
<common:referenceToOwnershipOfDataSet uri="../contacts/8f9c49e7-42d2-435d-a2c3-788e8c9362c1.xml" type="contact data set" refObjectId="8f9c49e7-42d2-435d-a2c3-788e8c9362c1">
<common:shortDescription xml:lang="de">GLAPOR Werk Mitterteich GmbH</common:shortDescription>
</common:referenceToOwnershipOfDataSet>
<common:copyright>true</common:copyright>
</publicationAndOwnership>
</administrativeInformation>
<exchanges>
<exchange dataSetInternalID="0">
<referenceToFlowDataSet uri="../flows/a57dbeb4-236b-db80-c3bb-0a27821dc418.xml" type="flow data set" refObjectId="a57dbeb4-236b-db80-c3bb-0a27821dc418">
<common:shortDescription xml:lang="de">GLAPOR Schaumglas / pro m³ (120 kg/m³) (GLAPOR Schaumglas / pro m³ (120 kg/m³))</common:shortDescription>
</referenceToFlowDataSet>
<meanAmount>1</meanAmount>
<referencesToDataSource />
</exchange>
<exchange dataSetInternalID="1">
<referenceToFlowDataSet uri="../flows/20f32be5-0398-4288-9b6d-accddd195317.xml" type="flow data set" refObjectId="20f32be5-0398-4288-9b6d-accddd195317">
<common:shortDescription xml:lang="de">Erneuerbare Primärenergie als Energieträger (PERE)</common:shortDescription>
<common:shortDescription xml:lang="en">Renewable primary energy as energy carrier (PERE)</common:shortDescription>
</referenceToFlowDataSet>
<functionType>General reminder flow</functionType>
<exchangeDirection>Input</exchangeDirection>
<referencesToDataSource />
<common:other>
<epd:referenceToUnitGroupDataSet uri="../unitgroups/93a60a57-a3c8-11da-a746-0800200c9a66.xml" type="unit group data set" refObjectId="93a60a57-a3c8-11da-a746-0800200c9a66">
<common:shortDescription xml:lang="de">MJ</common:shortDescription>
</epd:referenceToUnitGroupDataSet>
<epd:amount epd:module="A1-A3">130</epd:amount>
<epd:amount epd:module="A4">0.408</epd:amount>
<epd:amount epd:module="A5">0.00227</epd:amount>
<epd:amount epd:module="C2" epd:scenario="S1">0.408</epd:amount>
<epd:amount epd:module="C2" epd:scenario="S2">0.0583</epd:amount>
<epd:amount epd:module="C3">0.953</epd:amount>
<epd:amount epd:module="C4">0</epd:amount>
<epd:amount epd:module="D" epd:scenario="S1">-5.19</epd:amount>
<epd:amount epd:module="D" epd:scenario="S2">-0.935</epd:amount>
</common:other>
</exchange>
<exchange dataSetInternalID="2">
<referenceToFlowDataSet uri="../flows/fb3ec0de-548d-4508-aea5-00b73bf6f702.xml" type="flow data set" refObjectId="fb3ec0de-548d-4508-aea5-00b73bf6f702">
<common:shortDescription xml:lang="de">Erneuerbare Primärenergie zur stofflichen Nutzung (PERM)</common:shortDescription>
<common:shortDescription xml:lang="en">Renewable primary energy resources as material utilization (PERM)</common:shortDescription>
</referenceToFlowDataSet>
<functionType>General reminder flow</functionType>
<exchangeDirection>Input</exchangeDirection>
<referencesToDataSource />
<common:other>
<epd:referenceToUnitGroupDataSet uri="../unitgroups/93a60a57-a3c8-11da-a746-0800200c9a66.xml" type="unit group data set" refObjectId="93a60a57-a3c8-11da-a746-0800200c9a66">
<common:shortDescription xml:lang="de">MJ</common:shortDescription>
</epd:referenceToUnitGroupDataSet>
<epd:amount epd:module="A1-A3">0</epd:amount>
<epd:amount epd:module="A4">0</epd:amount>
<epd:amount epd:module="A5">0</epd:amount>
<epd:amount epd:module="C2" epd:scenario="S1">0</epd:amount>
<epd:amount epd:module="C2" epd:scenario="S2">0</epd:amount>
<epd:amount epd:module="C3">0</epd:amount>
<epd:amount epd:module="C4">0</epd:amount>
<epd:amount epd:module="D" epd:scenario="S1">0</epd:amount>
<epd:amount epd:module="D" epd:scenario="S2">0</epd:amount>
</common:other>
</exchange>
<exchange dataSetInternalID="3">
<referenceToFlowDataSet uri="../flows/53f97275-fa8a-4cdd-9024-65936002acd0.xml" type="flow data set" refObjectId="53f97275-fa8a-4cdd-9024-65936002acd0">
<common:shortDescription xml:lang="de">Total erneuerbare Primärenergie (PERT)</common:shortDescription>
<common:shortDescription xml:lang="en">Total use of renewable primary energy resources (PERT)</common:shortDescription>
</referenceToFlowDataSet>
<functionType>General reminder flow</functionType>
<exchangeDirection>Input</exchangeDirection>
<referencesToDataSource />
<common:other>
<epd:referenceToUnitGroupDataSet uri="../unitgroups/93a60a57-a3c8-11da-a746-0800200c9a66.xml" type="unit group data set" refObjectId="93a60a57-a3c8-11da-a746-0800200c9a66">
<common:shortDescription xml:lang="de">MJ</common:shortDescription>
</epd:referenceToUnitGroupDataSet>
<epd:amount epd:module="A1-A3">130</epd:amount>
<epd:amount epd:module="A4">0.408</epd:amount>
<epd:amount epd:module="A5">0.00227</epd:amount>
<epd:amount epd:module="C2" epd:scenario="S1">0.408</epd:amount>
<epd:amount epd:module="C2" epd:scenario="S2">0.0583</epd:amount>
<epd:amount epd:module="C3">0.953</epd:amount>
<epd:amount epd:module="C4">0</epd:amount>
<epd:amount epd:module="D" epd:scenario="S1">-5.19</epd:amount>
<epd:amount epd:module="D" epd:scenario="S2">-0.935</epd:amount>
</common:other>
</exchange>
<exchange dataSetInternalID="4">
<referenceToFlowDataSet uri="../flows/ac857178-2b45-46ec-892a-a9a4332f0372.xml" type="flow data set" refObjectId="ac857178-2b45-46ec-892a-a9a4332f0372">
<common:shortDescription xml:lang="de">Nicht-erneuerbare Primärenergie als Energieträger (PENRE)</common:shortDescription>
<common:shortDescription xml:lang="en">Non renewable primary energy as energy carrier (PENRE)</common:shortDescription>
</referenceToFlowDataSet>
<functionType>General reminder flow</functionType>
<exchangeDirection>Input</exchangeDirection>
<referencesToDataSource />
<common:other>
<epd:referenceToUnitGroupDataSet uri="../unitgroups/93a60a57-a3c8-11da-a746-0800200c9a66.xml" type="unit group data set" refObjectId="93a60a57-a3c8-11da-a746-0800200c9a66">
<common:shortDescription xml:lang="de">MJ</common:shortDescription>
</epd:referenceToUnitGroupDataSet>
<epd:amount epd:module="A1-A3">1430</epd:amount>
<epd:amount epd:module="A4">71.9</epd:amount>
<epd:amount epd:module="A5">29.2</epd:amount>
<epd:amount epd:module="C2" epd:scenario="S1">71.9</epd:amount>
<epd:amount epd:module="C2" epd:scenario="S2">10.3</epd:amount>
<epd:amount epd:module="C3">13.1</epd:amount>
<epd:amount epd:module="C4">0</epd:amount>
<epd:amount epd:module="D" epd:scenario="S1">-24</epd:amount>
<epd:amount epd:module="D" epd:scenario="S2">-20.4</epd:amount>
</common:other>
</exchange>
<exchange dataSetInternalID="5">
<referenceToFlowDataSet uri="../flows/1421caa0-679d-4bf4-b282-0eb850ccae27.xml" type="flow data set" refObjectId="1421caa0-679d-4bf4-b282-0eb850ccae27">
<common:shortDescription xml:lang="de">Nicht-erneuerbare Primärenergie zur stofflichen Nutzung (PENRM)</common:shortDescription>
<common:shortDescription xml:lang="en">Non renewable primary energy as material utilization (PENRM)</common:shortDescription>
</referenceToFlowDataSet>
<functionType>General reminder flow</functionType>
<exchangeDirection>Input</exchangeDirection>
<referencesToDataSource />
<common:other>
<epd:referenceToUnitGroupDataSet uri="../unitgroups/93a60a57-a3c8-11da-a746-0800200c9a66.xml" type="unit group data set" refObjectId="93a60a57-a3c8-11da-a746-0800200c9a66">
<common:shortDescription xml:lang="de">MJ</common:shortDescription>
</epd:referenceToUnitGroupDataSet>
<epd:amount epd:module="A1-A3">29.2</epd:amount>
<epd:amount epd:module="A4">0</epd:amount>
<epd:amount epd:module="A5">-29.2</epd:amount>
<epd:amount epd:module="C2" epd:scenario="S1">0</epd:amount>
<epd:amount epd:module="C2" epd:scenario="S2">0</epd:amount>
<epd:amount epd:module="C3">0</epd:amount>
<epd:amount epd:module="C4">0</epd:amount>
<epd:amount epd:module="D" epd:scenario="S1">0</epd:amount>
<epd:amount epd:module="D" epd:scenario="S2">0</epd:amount>
</common:other>
</exchange>
<exchange dataSetInternalID="6">
<referenceToFlowDataSet uri="../flows/06159210-646b-4c8d-8583-da9b3b95a6c1.xml" type="flow data set" refObjectId="06159210-646b-4c8d-8583-da9b3b95a6c1">
<common:shortDescription xml:lang="de">Total nicht erneuerbare Primärenergie (PENRT)</common:shortDescription>
<common:shortDescription xml:lang="en">Total use of non renewable primary energy resources (PENRT)</common:shortDescription>
</referenceToFlowDataSet>
<functionType>General reminder flow</functionType>
<exchangeDirection>Input</exchangeDirection>
<referencesToDataSource />
<common:other>
<epd:referenceToUnitGroupDataSet uri="../unitgroups/93a60a57-a3c8-11da-a746-0800200c9a66.xml" type="unit group data set" refObjectId="93a60a57-a3c8-11da-a746-0800200c9a66">
<common:shortDescription xml:lang="de">MJ</common:shortDescription>
</epd:referenceToUnitGroupDataSet>
<epd:amount epd:module="A1-A3">1460</epd:amount>
<epd:amount epd:module="A4">71.9</epd:amount>
<epd:amount epd:module="A5">0.0375</epd:amount>
<epd:amount epd:module="C2" epd:scenario="S1">71.9</epd:amount>
<epd:amount epd:module="C2" epd:scenario="S2">10.3</epd:amount>
<epd:amount epd:module="C3">13.1</epd:amount>
<epd:amount epd:module="C4">0</epd:amount>
<epd:amount epd:module="D" epd:scenario="S1">-24</epd:amount>
<epd:amount epd:module="D" epd:scenario="S2">-20.4</epd:amount>
</common:other>
</exchange>
<exchange dataSetInternalID="7">
<referenceToFlowDataSet uri="../flows/c6a1f35f-2d09-4f54-8dfb-97e502e1ce92.xml" type="flow data set" refObjectId="c6a1f35f-2d09-4f54-8dfb-97e502e1ce92">
<common:shortDescription xml:lang="de">Einsatz von Sekundärstoffen (SM)</common:shortDescription>
<common:shortDescription xml:lang="en">Use of secondary material (SM)</common:shortDescription>
</referenceToFlowDataSet>
<functionType>General reminder flow</functionType>
<exchangeDirection>Input</exchangeDirection>
<referencesToDataSource />
<common:other>
<epd:referenceToUnitGroupDataSet uri="../unitgroups/ad38d542-3fe9-439d-9b95-2f5f7752acaf.xml" type="unit group data set" refObjectId="ad38d542-3fe9-439d-9b95-2f5f7752acaf">
<common:shortDescription xml:lang="de">kg</common:shortDescription>
</epd:referenceToUnitGroupDataSet>
<epd:amount epd:module="A1-A3">153</epd:amount>
<epd:amount epd:module="A4">0</epd:amount>
<epd:amount epd:module="A5">0</epd:amount>
<epd:amount epd:module="C2" epd:scenario="S1">0</epd:amount>
<epd:amount epd:module="C2" epd:scenario="S2">0</epd:amount>
<epd:amount epd:module="C3">0</epd:amount>
<epd:amount epd:module="C4">0</epd:amount>
<epd:amount epd:module="D" epd:scenario="S1">0</epd:amount>
<epd:amount epd:module="D" epd:scenario="S2">0</epd:amount>
</common:other>
</exchange>
<exchange dataSetInternalID="8">
<referenceToFlowDataSet uri="../flows/64333088-a55f-4aa2-9a31-c10b07816787.xml" type="flow data set" refObjectId="64333088-a55f-4aa2-9a31-c10b07816787">
<common:shortDescription xml:lang="de">Erneuerbare Sekundärbrennstoffe (RSF)</common:shortDescription>
<common:shortDescription xml:lang="en">Use of renewable secondary fuels (RSF)</common:shortDescription>
</referenceToFlowDataSet>
<functionType>General reminder flow</functionType>
<exchangeDirection>Input</exchangeDirection>
<referencesToDataSource />
<common:other>
<epd:referenceToUnitGroupDataSet uri="../unitgroups/93a60a57-a3c8-11da-a746-0800200c9a66.xml" type="unit group data set" refObjectId="93a60a57-a3c8-11da-a746-0800200c9a66">
<common:shortDescription xml:lang="de">MJ</common:shortDescription>
</epd:referenceToUnitGroupDataSet>
<epd:amount epd:module="A1-A3">0</epd:amount>
<epd:amount epd:module="A4">0</epd:amount>
<epd:amount epd:module="A5">0</epd:amount>
<epd:amount epd:module="C2" epd:scenario="S1">0</epd:amount>
<epd:amount epd:module="C2" epd:scenario="S2">0</epd:amount>
<epd:amount epd:module="C3">0</epd:amount>
<epd:amount epd:module="C4">0</epd:amount>
<epd:amount epd:module="D" epd:scenario="S1">0</epd:amount>
<epd:amount epd:module="D" epd:scenario="S2">0</epd:amount>
</common:other>
</exchange>
<exchange dataSetInternalID="9">
<referenceToFlowDataSet uri="../flows/89def144-d39a-4287-b86f-efde453ddcb2.xml" type="flow data set" refObjectId="89def144-d39a-4287-b86f-efde453ddcb2">
<common:shortDescription xml:lang="de">Nicht erneuerbare Sekundärbrennstoffe (NRSF)</common:shortDescription>
<common:shortDescription xml:lang="en">Use of non renewable secondary fuels (NRSF)</common:shortDescription>
</referenceToFlowDataSet>
<functionType>General reminder flow</functionType>
<exchangeDirection>Input</exchangeDirection>
<referencesToDataSource />
<common:other>
<epd:referenceToUnitGroupDataSet uri="../unitgroups/93a60a57-a3c8-11da-a746-0800200c9a66.xml" type="unit group data set" refObjectId="93a60a57-a3c8-11da-a746-0800200c9a66">
<common:shortDescription xml:lang="de">MJ</common:shortDescription>
</epd:referenceToUnitGroupDataSet>
<epd:amount epd:module="A1-A3">0</epd:amount>
<epd:amount epd:module="A4">0</epd:amount>
<epd:amount epd:module="A5">0</epd:amount>
<epd:amount epd:module="C2" epd:scenario="S1">0</epd:amount>
<epd:amount epd:module="C2" epd:scenario="S2">0</epd:amount>
<epd:amount epd:module="C3">0</epd:amount>
<epd:amount epd:module="C4">0</epd:amount>
<epd:amount epd:module="D" epd:scenario="S1">0</epd:amount>
<epd:amount epd:module="D" epd:scenario="S2">0</epd:amount>
</common:other>
</exchange>
<exchange dataSetInternalID="10">
<referenceToFlowDataSet uri="../flows/3cf952c8-f3a4-461d-8c96-96456ca62246.xml" type="flow data set" refObjectId="3cf952c8-f3a4-461d-8c96-96456ca62246">
<common:shortDescription xml:lang="de">Einsatz von Süßwasserressourcen (FW)</common:shortDescription>
<common:shortDescription xml:lang="en">Use of net fresh water (FW)</common:shortDescription>
</referenceToFlowDataSet>
<functionType>General reminder flow</functionType>
<exchangeDirection>Input</exchangeDirection>
<referencesToDataSource />
<common:other>
<epd:referenceToUnitGroupDataSet uri="../unitgroups/cd950537-0a98-4044-9ba7-9f9a68d0a504.xml" type="unit group data set" refObjectId="cd950537-0a98-4044-9ba7-9f9a68d0a504">
<common:shortDescription xml:lang="de">m^3</common:shortDescription>
</epd:referenceToUnitGroupDataSet>
<epd:amount epd:module="A1-A3">0.412</epd:amount>
<epd:amount epd:module="A4">0.00205</epd:amount>
<epd:amount epd:module="A5">4.95E-05</epd:amount>
<epd:amount epd:module="C2" epd:scenario="S1">0.00205</epd:amount>
<epd:amount epd:module="C2" epd:scenario="S2">0.000293</epd:amount>
<epd:amount epd:module="C3">0.00234</epd:amount>
<epd:amount epd:module="C4">0</epd:amount>
<epd:amount epd:module="D" epd:scenario="S1">-0.0591</epd:amount>
<epd:amount epd:module="D" epd:scenario="S2">-0.00254</epd:amount>
</common:other>
</exchange>
<exchange dataSetInternalID="11">
<referenceToFlowDataSet uri="../flows/430f9e0f-59b2-46a0-8e0d-55e0e84948fc.xml" type="flow data set" refObjectId="430f9e0f-59b2-46a0-8e0d-55e0e84948fc">
<common:shortDescription xml:lang="de">Gefährlicher Abfall zur Deponie (HWD)</common:shortDescription>
<common:shortDescription xml:lang="en">Hazardous waste disposed (HWD)</common:shortDescription>
</referenceToFlowDataSet>
<functionType>General reminder flow</functionType>
<exchangeDirection>Output</exchangeDirection>
<referencesToDataSource />
<common:other>
<epd:referenceToUnitGroupDataSet uri="../unitgroups/ad38d542-3fe9-439d-9b95-2f5f7752acaf.xml" type="unit group data set" refObjectId="ad38d542-3fe9-439d-9b95-2f5f7752acaf">
<common:shortDescription xml:lang="de">kg</common:shortDescription>
</epd:referenceToUnitGroupDataSet>
<epd:amount epd:module="A1-A3">0.00158</epd:amount>
<epd:amount epd:module="A4">1.57E-05</epd:amount>
<epd:amount epd:module="A5">4.09E-07</epd:amount>
<epd:amount epd:module="C2" epd:scenario="S1">1.57E-05</epd:amount>
<epd:amount epd:module="C2" epd:scenario="S2">2.24E-06</epd:amount>
<epd:amount epd:module="C3">2.7E-05</epd:amount>
<epd:amount epd:module="C4">0</epd:amount>
<epd:amount epd:module="D" epd:scenario="S1">-3.34E-05</epd:amount>
<epd:amount epd:module="D" epd:scenario="S2">-3.17E-05</epd:amount>
</common:other>
</exchange>
<exchange dataSetInternalID="12">
<referenceToFlowDataSet uri="../flows/b29ef66b-e286-4afa-949f-62f1a7b4d7fa.xml" type="flow data set" refObjectId="b29ef66b-e286-4afa-949f-62f1a7b4d7fa">
<common:shortDescription xml:lang="de">Entsorgter nicht gefährlicher Abfall (NHWD)</common:shortDescription>
<common:shortDescription xml:lang="en">Non hazardous waste disposed (NHWD)</common:shortDescription>
</referenceToFlowDataSet>
<functionType>General reminder flow</functionType>
<exchangeDirection>Output</exchangeDirection>
<referencesToDataSource />
<common:other>
<epd:referenceToUnitGroupDataSet uri="../unitgroups/ad38d542-3fe9-439d-9b95-2f5f7752acaf.xml" type="unit group data set" refObjectId="ad38d542-3fe9-439d-9b95-2f5f7752acaf">
<common:shortDescription xml:lang="de">kg</common:shortDescription>
</epd:referenceToUnitGroupDataSet>
<epd:amount epd:module="A1-A3">0.00105</epd:amount>
<epd:amount epd:module="A4">2.36E-05</epd:amount>
<epd:amount epd:module="A5">3.04E-09</epd:amount>
<epd:amount epd:module="C2" epd:scenario="S1">2.36E-05</epd:amount>
<epd:amount epd:module="C2" epd:scenario="S2">3.38E-06</epd:amount>
<epd:amount epd:module="C3">1.74E-07</epd:amount>
<epd:amount epd:module="C4">0</epd:amount>
<epd:amount epd:module="D" epd:scenario="S1">-5.98E-07</epd:amount>
<epd:amount epd:module="D" epd:scenario="S2">-1.76E-07</epd:amount>
</common:other>
</exchange>
<exchange dataSetInternalID="13">
<referenceToFlowDataSet uri="../flows/3449546e-52ad-4b39-b809-9fb77cea8ff6.xml" type="flow data set" refObjectId="3449546e-52ad-4b39-b809-9fb77cea8ff6">
<common:shortDescription xml:lang="de">Entsorgter radioaktiver Abfall (RWD)</common:shortDescription>
<common:shortDescription xml:lang="en">Radioactive waste disposed (RWD)</common:shortDescription>
</referenceToFlowDataSet>
<functionType>General reminder flow</functionType>
<exchangeDirection>Output</exchangeDirection>
<referencesToDataSource />
<common:other>
<epd:referenceToUnitGroupDataSet uri="../unitgroups/ad38d542-3fe9-439d-9b95-2f5f7752acaf.xml" type="unit group data set" refObjectId="ad38d542-3fe9-439d-9b95-2f5f7752acaf">
<common:shortDescription xml:lang="de">kg</common:shortDescription>
</epd:referenceToUnitGroupDataSet>
<epd:amount epd:module="A1-A3">0.0068</epd:amount>
<epd:amount epd:module="A4">0.00109</epd:amount>
<epd:amount epd:module="A5">2E-07</epd:amount>
<epd:amount epd:module="C2" epd:scenario="S1">0.00109</epd:amount>
<epd:amount epd:module="C2" epd:scenario="S2">0.000156</epd:amount>
<epd:amount epd:module="C3">6.97E-05</epd:amount>
<epd:amount epd:module="C4">0</epd:amount>
<epd:amount epd:module="D" epd:scenario="S1">-0.000128</epd:amount>
<epd:amount epd:module="D" epd:scenario="S2">-8.71E-05</epd:amount>
</common:other>
</exchange>
<exchange dataSetInternalID="14">
<referenceToFlowDataSet uri="../flows/a2b32f97-3fc7-4af2-b209-525bc6426f33.xml" type="flow data set" refObjectId="a2b32f97-3fc7-4af2-b209-525bc6426f33">
<common:shortDescription xml:lang="de">Komponenten für die Wiederverwendung (CRU)</common:shortDescription>
<common:shortDescription xml:lang="en">Components for re-use (CRU)</common:shortDescription>
</referenceToFlowDataSet>
<functionType>General reminder flow</functionType>
<exchangeDirection>Output</exchangeDirection>
<referencesToDataSource />
<common:other>
<epd:referenceToUnitGroupDataSet uri="../unitgroups/ad38d542-3fe9-439d-9b95-2f5f7752acaf.xml" type="unit group data set" refObjectId="ad38d542-3fe9-439d-9b95-2f5f7752acaf">
<common:shortDescription xml:lang="de">kg</common:shortDescription>
</epd:referenceToUnitGroupDataSet>
<epd:amount epd:module="A1-A3">0</epd:amount>
<epd:amount epd:module="A4">0</epd:amount>
<epd:amount epd:module="A5">0</epd:amount>
<epd:amount epd:module="C2" epd:scenario="S1">0</epd:amount>
<epd:amount epd:module="C2" epd:scenario="S2">0</epd:amount>
<epd:amount epd:module="C3">0</epd:amount>
<epd:amount epd:module="C4">0</epd:amount>
<epd:amount epd:module="D" epd:scenario="S1">0</epd:amount>
<epd:amount epd:module="D" epd:scenario="S2">0</epd:amount>
</common:other>
</exchange>
<exchange dataSetInternalID="15">
<referenceToFlowDataSet uri="../flows/d7fe48a5-4103-49c8-9aae-b0b5dfdbd6ae.xml" type="flow data set" refObjectId="d7fe48a5-4103-49c8-9aae-b0b5dfdbd6ae">
<common:shortDescription xml:lang="de">Stoffe zum Recycling (MFR)</common:shortDescription>
<common:shortDescription xml:lang="en">Materials for recycling (MFR)</common:shortDescription>
</referenceToFlowDataSet>
<functionType>General reminder flow</functionType>
<exchangeDirection>Output</exchangeDirection>
<referencesToDataSource />
<common:other>
<epd:referenceToUnitGroupDataSet uri="../unitgroups/ad38d542-3fe9-439d-9b95-2f5f7752acaf.xml" type="unit group data set" refObjectId="ad38d542-3fe9-439d-9b95-2f5f7752acaf">
<common:shortDescription xml:lang="de">kg</common:shortDescription>
</epd:referenceToUnitGroupDataSet>
<epd:amount epd:module="A1-A3">0.00629</epd:amount>
<epd:amount epd:module="A4">0</epd:amount>
<epd:amount epd:module="A5">0</epd:amount>
<epd:amount epd:module="C2" epd:scenario="S1">0</epd:amount>
<epd:amount epd:module="C2" epd:scenario="S2">0</epd:amount>
<epd:amount epd:module="C3">110</epd:amount>
<epd:amount epd:module="C4">0</epd:amount>
<epd:amount epd:module="D" epd:scenario="S1">0</epd:amount>
<epd:amount epd:module="D" epd:scenario="S2">0</epd:amount>
</common:other>
</exchange>
<exchange dataSetInternalID="16">
<referenceToFlowDataSet uri="../flows/59a9181c-3aaf-46ee-8b13-2b3723b6e447.xml" type="flow data set" refObjectId="59a9181c-3aaf-46ee-8b13-2b3723b6e447">
<common:shortDescription xml:lang="de">Stoffe für die Energierückgewinnung (MER)</common:shortDescription>
<common:shortDescription xml:lang="en">Materials for energy recovery (MER)</common:shortDescription>
</referenceToFlowDataSet>
<functionType>General reminder flow</functionType>
<exchangeDirection>Output</exchangeDirection>
<referencesToDataSource />
<common:other>
<epd:referenceToUnitGroupDataSet uri="../unitgroups/ad38d542-3fe9-439d-9b95-2f5f7752acaf.xml" type="unit group data set" refObjectId="ad38d542-3fe9-439d-9b95-2f5f7752acaf">
<common:shortDescription xml:lang="de">kg</common:shortDescription>
</epd:referenceToUnitGroupDataSet>
<epd:amount epd:module="A1-A3">0</epd:amount>
<epd:amount epd:module="A4">0</epd:amount>
<epd:amount epd:module="A5">0</epd:amount>
<epd:amount epd:module="C2" epd:scenario="S1">0</epd:amount>
<epd:amount epd:module="C2" epd:scenario="S2">0</epd:amount>
<epd:amount epd:module="C3">0</epd:amount>
<epd:amount epd:module="C4">0</epd:amount>
<epd:amount epd:module="D" epd:scenario="S1">0</epd:amount>
<epd:amount epd:module="D" epd:scenario="S2">0</epd:amount>
</common:other>
</exchange>
<exchange dataSetInternalID="17">
<referenceToFlowDataSet uri="../flows/4da0c987-2b76-40d6-9e9e-82a017aaaf29.xml" type="flow data set" refObjectId="4da0c987-2b76-40d6-9e9e-82a017aaaf29">
<common:shortDescription xml:lang="de">Exportierte elektrische Energie (EEE)</common:shortDescription>
<common:shortDescription xml:lang="en">Exported electrical energy (EEE)</common:shortDescription>
</referenceToFlowDataSet>
<functionType>General reminder flow</functionType>
<exchangeDirection>Output</exchangeDirection>
<referencesToDataSource />
<common:other>
<epd:referenceToUnitGroupDataSet uri="../unitgroups/93a60a57-a3c8-11da-a746-0800200c9a66.xml" type="unit group data set" refObjectId="93a60a57-a3c8-11da-a746-0800200c9a66">
<common:shortDescription xml:lang="de">MJ</common:shortDescription>
</epd:referenceToUnitGroupDataSet>
<epd:amount epd:module="A1-A3">0</epd:amount>
<epd:amount epd:module="A4">0</epd:amount>
<epd:amount epd:module="A5">3.33</epd:amount>
<epd:amount epd:module="C2" epd:scenario="S1">0</epd:amount>
<epd:amount epd:module="C2" epd:scenario="S2">0</epd:amount>
<epd:amount epd:module="C3">0</epd:amount>
<epd:amount epd:module="C4">0</epd:amount>
<epd:amount epd:module="D" epd:scenario="S1">0</epd:amount>
<epd:amount epd:module="D" epd:scenario="S2">0</epd:amount>
</common:other>
</exchange>
<exchange dataSetInternalID="18">
<referenceToFlowDataSet uri="../flows/98daf38a-7a79-46d3-9a37-2b7bd0955810.xml" type="flow data set" refObjectId="98daf38a-7a79-46d3-9a37-2b7bd0955810">
<common:shortDescription xml:lang="de">Exportierte thermische Energie (EET)</common:shortDescription>
<common:shortDescription xml:lang="en">Exported thermal energy (EET)</common:shortDescription>
</referenceToFlowDataSet>
<functionType>General reminder flow</functionType>
<exchangeDirection>Output</exchangeDirection>
<referencesToDataSource />
<common:other>
<epd:referenceToUnitGroupDataSet uri="../unitgroups/93a60a57-a3c8-11da-a746-0800200c9a66.xml" type="unit group data set" refObjectId="93a60a57-a3c8-11da-a746-0800200c9a66">
<common:shortDescription xml:lang="de">MJ</common:shortDescription>
</epd:referenceToUnitGroupDataSet>
<epd:amount epd:module="A1-A3">0</epd:amount>
<epd:amount epd:module="A4">0</epd:amount>
<epd:amount epd:module="A5">6.79</epd:amount>
<epd:amount epd:module="C2" epd:scenario="S1">0</epd:amount>
<epd:amount epd:module="C2" epd:scenario="S2">0</epd:amount>
<epd:amount epd:module="C3">0</epd:amount>
<epd:amount epd:module="C4">0</epd:amount>
<epd:amount epd:module="D" epd:scenario="S1">0</epd:amount>
<epd:amount epd:module="D" epd:scenario="S2">0</epd:amount>
</common:other>
</exchange>
</exchanges>
<LCIAResults>
<LCIAResult>
<referenceToLCIAMethodDataSet uri="../flows/77e416eb-a363-4258-a04e-171d843a6460.xml" type="LCIA method data set" refObjectId="77e416eb-a363-4258-a04e-171d843a6460">
<common:shortDescription xml:lang="de">Globales Erwärmungspotenzial (GWP)</common:shortDescription>
<common:shortDescription xml:lang="en">Global warming potential (GWP)</common:shortDescription>
</referenceToLCIAMethodDataSet>
<common:other>
<epd:referenceToUnitGroupDataSet uri="../unitgroups/1ebf3012-d0db-4de2-aefd-ef30cedb0be1.xml" type="unit group data set" refObjectId="1ebf3012-d0db-4de2-aefd-ef30cedb0be1">
<common:shortDescription xml:lang="de">kg CO_(2)-Äq.</common:shortDescription>
</epd:referenceToUnitGroupDataSet>
<epd:amount epd:module="A1-A3">87.3</epd:amount>
<epd:amount epd:module="A4">4.68</epd:amount>
<epd:amount epd:module="A5">1.99</epd:amount>
<epd:amount epd:module="C2" epd:scenario="S1">4.68</epd:amount>
<epd:amount epd:module="C2" epd:scenario="S2">0.669</epd:amount>
<epd:amount epd:module="C3">0.662</epd:amount>
<epd:amount epd:module="C4">0</epd:amount>
<epd:amount epd:module="D" epd:scenario="S1">-1.37</epd:amount>
<epd:amount epd:module="D" epd:scenario="S2">-1.11</epd:amount>
</common:other>
</LCIAResult>
<LCIAResult>
<referenceToLCIAMethodDataSet uri="../flows/06dcd26f-025f-401a-a7c1-5e457eb54637.xml" type="LCIA method data set" refObjectId="06dcd26f-025f-401a-a7c1-5e457eb54637">
<common:shortDescription xml:lang="de">Abbau Potential der stratosphärischen Ozonschicht (ODP)</common:shortDescription>
<common:shortDescription xml:lang="en">Depletion potential of the stratospheric ozone layer (ODP)</common:shortDescription>
</referenceToLCIAMethodDataSet>
<common:other>
<epd:referenceToUnitGroupDataSet uri="../unitgroups/88054749-b0a6-47ea-a82b-dc5b29326512.xml" type="unit group data set" refObjectId="88054749-b0a6-47ea-a82b-dc5b29326512">
<common:shortDescription xml:lang="de">kg CFC11-Äq.</common:shortDescription>
</epd:referenceToUnitGroupDataSet>
<epd:amount epd:module="A1-A3">9.82E-06</epd:amount>
<epd:amount epd:module="A4">8.96E-07</epd:amount>
<epd:amount epd:module="A5">8.79E-10</epd:amount>
<epd:amount epd:module="C2" epd:scenario="S1">8.96E-07</epd:amount>
<epd:amount epd:module="C2" epd:scenario="S2">1.28E-07</epd:amount>
<epd:amount epd:module="C3">3.39E-08</epd:amount>
<epd:amount epd:module="C4">0</epd:amount>
<epd:amount epd:module="D" epd:scenario="S1">1.37E-07</epd:amount>
<epd:amount epd:module="D" epd:scenario="S2">-1.06E-07</epd:amount>
</common:other>
</LCIAResult>
<LCIAResult>
<referenceToLCIAMethodDataSet uri="../flows/b4274add-93b7-4905-a5e4-2e878c4e4216.xml" type="LCIA method data set" refObjectId="b4274add-93b7-4905-a5e4-2e878c4e4216">
<common:shortDescription xml:lang="de">Versauerungspotenzial von Boden und Wasser (AP)</common:shortDescription>
<common:shortDescription xml:lang="en">Acidification potential of land and water (AP)</common:shortDescription>
</referenceToLCIAMethodDataSet>
<common:other>
<epd:referenceToUnitGroupDataSet uri="../unitgroups/bc50c624-a9bc-45b1-a9b0-e6b10d00476f.xml" type="unit group data set" refObjectId="bc50c624-a9bc-45b1-a9b0-e6b10d00476f">
<common:shortDescription xml:lang="de">kg SO_(2)-Äq.</common:shortDescription>
</epd:referenceToUnitGroupDataSet>
<epd:amount epd:module="A1-A3">0.209</epd:amount>
<epd:amount epd:module="A4">0.0138</epd:amount>
<epd:amount epd:module="A5">2.65E-05</epd:amount>
<epd:amount epd:module="C2" epd:scenario="S1">0.0138</epd:amount>
<epd:amount epd:module="C2" epd:scenario="S2">0.00197</epd:amount>
<epd:amount epd:module="C3">0.000944</epd:amount>
<epd:amount epd:module="C4">0</epd:amount>
<epd:amount epd:module="D" epd:scenario="S1">-0.00308</epd:amount>
<epd:amount epd:module="D" epd:scenario="S2">-0.00142</epd:amount>
</common:other>
</LCIAResult>
<LCIAResult>
<referenceToLCIAMethodDataSet uri="../flows/f58827d0-b407-4ec6-be75-8b69efb98a0f.xml" type="LCIA method data set" refObjectId="f58827d0-b407-4ec6-be75-8b69efb98a0f">
<common:shortDescription xml:lang="de">Eutrophierungspotenzial (EP)</common:shortDescription>
<common:shortDescription xml:lang="en">Eutrophication potential (EP)</common:shortDescription>
</referenceToLCIAMethodDataSet>
<common:other>
<epd:referenceToUnitGroupDataSet uri="../unitgroups/67b5401d-873c-485f-bcf3-6ae83b918822.xml" type="unit group data set" refObjectId="67b5401d-873c-485f-bcf3-6ae83b918822">
<common:shortDescription xml:lang="de">kg PO_(4)^(3)-Äq.</common:shortDescription>
</epd:referenceToUnitGroupDataSet>
<epd:amount epd:module="A1-A3">0.0686</epd:amount>
<epd:amount epd:module="A4">0.00226</epd:amount>
<epd:amount epd:module="A5">7.79E-06</epd:amount>
<epd:amount epd:module="C2" epd:scenario="S1">0.00226</epd:amount>
<epd:amount epd:module="C2" epd:scenario="S2">0.000322</epd:amount>
<epd:amount epd:module="C3">0.000343</epd:amount>
<epd:amount epd:module="C4">0</epd:amount>
<epd:amount epd:module="D" epd:scenario="S1">-0.00065</epd:amount>
<epd:amount epd:module="D" epd:scenario="S2">-0.000358</epd:amount>
</common:other>
</LCIAResult>
<LCIAResult>
<referenceToLCIAMethodDataSet uri="../flows/1e84a202-dae6-42aa-9e9d-71ea48b8be00.xml" type="LCIA method data set" refObjectId="1e84a202-dae6-42aa-9e9d-71ea48b8be00">
<common:shortDescription xml:lang="de">Bildungspotential für troposphärisches Ozon (POCP)</common:shortDescription>
<common:shortDescription xml:lang="en">Formation potential of tropospheric ozone photochemical oxidants (POCP)</common:shortDescription>
</referenceToLCIAMethodDataSet>
<common:other>
<epd:referenceToUnitGroupDataSet uri="../unitgroups/01c26c17-9a76-406e-8295-f17b55fd909e.xml" type="unit group data set" refObjectId="01c26c17-9a76-406e-8295-f17b55fd909e">
<common:shortDescription xml:lang="de">kg Ethen-Äq.</common:shortDescription>
</epd:referenceToUnitGroupDataSet>
<epd:amount epd:module="A1-A3">0.0099</epd:amount>
<epd:amount epd:module="A4">0.000651</epd:amount>
<epd:amount epd:module="A5">4.62E-06</epd:amount>
<epd:amount epd:module="C2" epd:scenario="S1">0.000651</epd:amount>
<epd:amount epd:module="C2" epd:scenario="S2">9.3E-05</epd:amount>
<epd:amount epd:module="C3">5.62E-05</epd:amount>
<epd:amount epd:module="C4">0</epd:amount>
<epd:amount epd:module="D" epd:scenario="S1">-0.000297</epd:amount>
<epd:amount epd:module="D" epd:scenario="S2">-9.44E-05</epd:amount>
</common:other>
</LCIAResult>
<LCIAResult>
<referenceToLCIAMethodDataSet uri="../flows/f7c73bb9-ab1a-4249-9c6d-379a0de6f67e.xml" type="LCIA method data set" refObjectId="f7c73bb9-ab1a-4249-9c6d-379a0de6f67e">
<common:shortDescription xml:lang="de">Potenzial für den abiotischen Abbau nicht fossiler Ressourcen (ADPE)</common:shortDescription>
<common:shortDescription xml:lang="en">Abiotic depletion potential for non fossil resources (ADPE)</common:shortDescription>
</referenceToLCIAMethodDataSet>
<common:other>
<epd:referenceToUnitGroupDataSet uri="../unitgroups/54ccd2d9-a32a-4fc2-923d-f2c8c93e89d4.xml" type="unit group data set" refObjectId="54ccd2d9-a32a-4fc2-923d-f2c8c93e89d4">
<common:shortDescription xml:lang="de">kg Sb-Äq.</common:shortDescription>
</epd:referenceToUnitGroupDataSet>
<epd:amount epd:module="A1-A3">7.35E-06</epd:amount>
<epd:amount epd:module="A4">1.13E-07</epd:amount>
<epd:amount epd:module="A5">3.08E-10</epd:amount>
<epd:amount epd:module="C2" epd:scenario="S1">1.13E-07</epd:amount>
<epd:amount epd:module="C2" epd:scenario="S2">1.61E-08</epd:amount>
<epd:amount epd:module="C3">1.5E-08</epd:amount>
<epd:amount epd:module="C4">0</epd:amount>
<epd:amount epd:module="D" epd:scenario="S1">-2.16E-07</epd:amount>
<epd:amount epd:module="D" epd:scenario="S2">-1.47E-08</epd:amount>
</common:other>
</LCIAResult>
<LCIAResult>
<referenceToLCIAMethodDataSet uri="../flows/804ebcdf-309d-4098-8ed8-fdaf2f389981.xml" type="LCIA method data set" refObjectId="804ebcdf-309d-4098-8ed8-fdaf2f389981">
<common:shortDescription xml:lang="de">Potenzial für den abiotischen Abbau fossiler Brennstoffe (ADPF)</common:shortDescription>
<common:shortDescription xml:lang="en">Abiotic depletion potential for fossil resources (ADPF)</common:shortDescription>
</referenceToLCIAMethodDataSet>
<common:other>
<epd:referenceToUnitGroupDataSet uri="../unitgroups/93a60a57-a3c8-11da-a746-0800200c9a66.xml" type="unit group data set" refObjectId="93a60a57-a3c8-11da-a746-0800200c9a66">
<common:shortDescription xml:lang="de">MJ</common:shortDescription>
</epd:referenceToUnitGroupDataSet>
<epd:amount epd:module="A1-A3">1350</epd:amount>
<epd:amount epd:module="A4">71.4</epd:amount>
<epd:amount epd:module="A5">0.033</epd:amount>
<epd:amount epd:module="C2" epd:scenario="S1">71.4</epd:amount>
<epd:amount epd:module="C2" epd:scenario="S2">10.2</epd:amount>
<epd:amount epd:module="C3">10.6</epd:amount>
<epd:amount epd:module="C4">0</epd:amount>
<epd:amount epd:module="D" epd:scenario="S1">-21.5</epd:amount>
<epd:amount epd:module="D" epd:scenario="S2">-18</epd:amount>
</common:other>
</LCIAResult>
</LCIAResults>
</processDataSet>