<?xml version="1.0" encoding="utf-8"?>
<processDataSet xmlns:epd="http://www.iai.kit.edu/EPD/2013" xmlns:common="http://lca.jrc.it/ILCD/Common" xsi:schemaLocation="http://lca.jrc.it/ILCD/Process ../../schemas/EPD_DataSet.xsd" version="1.1" locations="../ILCDLocations.xml" xmlns:xsi="http://www.w3.org/2001/XMLSchema-instance" xmlns="http://lca.jrc.it/ILCD/Process">
<processInformation>
<dataSetInformation>
<common:UUID>7fbd62e4-d512-43fe-99d4-6594ba2d4dce</common:UUID>
<name>
<baseName xml:lang="de">ITS 96 System und TS 97</baseName>
<baseName xml:lang="en">ITS 96 System and TS 97</baseName>
<functionalUnitFlowProperties xml:lang="de" />
</name>
<classificationInformation>
<common:classification name="OEKOBAU.DAT">
<common:class level="0" classId="7">Komponenten von Fenstern und Vorhangfassaden</common:class>
<common:class level="1" classId="7.7">Antriebssysteme</common:class>
<common:class level="2" classId="7.7.01">mechanisch</common:class>
</common:classification>
<common:classification name="IBUCategories">
<common:class level="0">02 Bauprodukte</common:class>
<common:class level="1">Türen, Fenster, Beschläge und Zubehör</common:class>
<common:class level="2">Schlösser und Beschläge</common:class>
</common:classification>
</classificationInformation>
<common:generalComment xml:lang="de">Im Rahmen dieser EPD wird ein durchschnittliches Gleitschienen-Türschließersystem deklariert. Zugrunde gelegt werden dabei zwei Modelle der integrierten Türschließer-Reihe ITS 96, gemittelt aus den Produktausprägungen: ·        EN 2-4 / ANSI 1-3 ·        EN 3-6 / ANSI 2-5 sowie eine Ausführung des aufliegenden Türschließers TS 97 EN 2-4.ITS 96 System Das integrierte Gleitschienen-Türschließersystem ITS 96 ist ein modulares und multifunktionales System, welches mit wenigen Türschließermodellen und verschiedenen Gleitschienen viele Funktionsanforderung erfüllt. Es ermöglicht, Türen für die verschiedensten Anwendungen und in den unterschiedlichsten Ausführungen auszurüsten. Durch die verdeckte Einbauweise des Schließers als auch der Gleitschiene wird das System durch den Nutzer nicht wahrgenommen und bietet somit visuelle Vorteile als auch Schutz vor Vandalismus.TS 97Im Unterschied zu den integrierten Türschließern, handelt es sich bei dem Modell TS 97 um einen aufgesetzten Gleitschienentürschließer. Das Gehäuse des TS 97 schließt bündig mit der Gleitschiene ab und die einteilige Front zeigt weder Nuten noch Befestigungspunkte. Die Endkappen sind innen liegend und alle Spaltmaße sind stark reduziert.  Optische Gestaltungsmöglichkeiten ergeben sich aus einer Vielfalt an verfügbaren Oberflächen. Die Funktionen des TS 97 können individuell an die jeweilige Türsituation angepasst und auf unterschiedliche Anforderungen abgestimmt werden.</common:generalComment>
<common:generalComment xml:lang="en">Within the framework of this EPD, an average slide channel door closer system is declared, based on two models of the integrated ITS 96 door closer series, as averages relating to the product aspects: ·        EN 2-4 / ANSI 1-3 ·        EN 3-6 / ANSI 2-5 and one variant of the TS 97 EN 2-4 surface-mounted door closer. ITS 96 system The integrated ITS 96 slide channel door closer system is a modular and multifunctional system comprising only with a few door closer models and various slide channels which complies with many functional requirements. Therefore, it is possible to equip doors for a wide variety of applications and in various door situations. Due to the concealed installation of the closer and slide channel, the system is not perceived by the user and therefore offers both visual advantages and protection against vandalism. TS 97 Unlike the integrated door closers, the TS 97 slide channel door closer model is surface-mounted. The body of the TS 97 is flush with the slide channel and the single-piece face plate reveals neither slots nor fixing points. The end caps are internal and all gap dimensions are extremely reduced. Visual design options arise from a variety of surface finishes available. The functions of the TS 97 can be adapted individually to the respective door situation and co-ordinated to various requirements.</common:generalComment>
</dataSetInformation>
<quantitativeReference>
<referenceToReferenceFlow>0</referenceToReferenceFlow>
</quantitativeReference>
<time>
<common:referenceYear>2015</common:referenceYear>
<common:dataSetValidUntil>2020</common:dataSetValidUntil>
</time>
<geography>
<locationOfOperationSupplyOrProduction location="DE" />
</geography>
<technology>
<technologyDescriptionAndIncludedProcesses xml:lang="de">ITS 96 System: Das integrierte Gleitschienen-Türschließersystem ITS 96 ist ein modulares und multifunktionales System, welches mit wenigen Türschließermodellen und verschiedenen Gleitschienen viele Funktionsanforderung erfüllt. Es ermöglicht, Türen für die verschiedensten Anwendungen und in den unterschiedlichsten Ausführungen auszurüsten. Durch die verdeckte Einbauweise des Schließers als auch der Gleitschiene wird das System durch den Nutzer nicht wahrgenommen und bietet somit visuelle Vorteile als auch Schutz vor Vandalismus. TS 97: Im Unterschied zu den integrierten Türschließern, handelt es sich bei dem Modell TS 97 um einen aufgesetzten Gleitschienentürschließer. Das Gehäuse des TS 97 schließt bündig mit der Gleitschiene ab und die einteilige Front zeigt weder Nuten noch Befestigungspunkte. Die Endkappen sind innen liegend und alle Spaltmaße sind stark reduziert. Optische Gestaltungsmöglichkeiten ergeben sich aus einer Vielfalt an verfügbaren Oberflächen. Die Funktionen des TS 97 können individuell an die jeweilige Türsituation angepasst und auf unterschiedliche Anforderungen abgestimmt werden. Nach Anlieferung des Gehäuse-Rohteils erfolgt der erste Bearbeitungsgang im DORMA-Werk in Ennepetal (Fräsen, Bohren, Schneiden, Waschen, Entfetten, Prüfen des fertigen Rohlings). Im Anschluss erfolgt die Montage der Gehäuse-Komponenten (Achse, Achslager, Druckfeder, Kolben, Ventile, Öl). Nach Prüfung der fertig montierten Gehäuse-Komponenten wird der Schließer lackiert, tamponiert und bedruckt. Anlieferung des Gleitschienenprofils in Ennepetal, Sägen und Montage der Gleitschienenkomponenten (Gleitstück, Befestigungsstücke, Schrauben). Nach Anlieferung des Rohhebels in Ennepetal erfolgt das Bohren, Räumen, Prägen und abschließend die Lackierung des fertigen Gleitschienenhebels. 
Deklarierte Einheit: 
Die deklarierte Einheit ist ein durchschnittliches Türschließersystem. Der Durchschnitt wurde aus einer verkaufsmengenbezogenen Gewichtung der in Kapitel 2.2 genannten Schließervarianten ermittelt. Die Masse der deklarierten Einheit beträgt 2,45 kg/ Stück. Nachfolgende Tabelle zeigt die massebezogenen Informationen pro Türschließer.</technologyDescriptionAndIncludedProcesses>
<technologyDescriptionAndIncludedProcesses xml:lang="en">ITS 96 System: Das integrierte Gleitschienen-Türschließersystem ITS 96 ist ein modulares und multifunktionales System, welches mit wenigen Türschließermodellen und verschiedenen Gleitschienen viele Funktionsanforderung erfüllt. Es ermöglicht, Türen für die verschiedensten Anwendungen und in den unterschiedlichsten Ausführungen auszurüsten. Durch die verdeckte Einbauweise des Schließers als auch der Gleitschiene wird das System durch den Nutzer nicht wahrgenommen und bietet somit visuelle Vorteile als auch Schutz vor Vandalismus. TS 97: Im Unterschied zu den integrierten Türschließern, handelt es sich bei dem Modell TS 97 um einen aufgesetzten Gleitschienentürschließer. Das Gehäuse des TS 97 schließt bündig mit der Gleitschiene ab und die einteilige Front zeigt weder Nuten noch Befestigungspunkte. Die Endkappen sind innen liegend und alle Spaltmaße sind stark reduziert. Optische Gestaltungsmöglichkeiten ergeben sich aus einer Vielfalt an verfügbaren Oberflächen. Die Funktionen des TS 97 können individuell an die jeweilige Türsituation angepasst und auf unterschiedliche Anforderungen abgestimmt werden. Nach Anlieferung des Gehäuse-Rohteils erfolgt der erste Bearbeitungsgang im DORMA-Werk in Ennepetal (Fräsen, Bohren, Schneiden, Waschen, Entfetten, Prüfen des fertigen Rohlings). Im Anschluss erfolgt die Montage der Gehäuse-Komponenten (Achse, Achslager, Druckfeder, Kolben, Ventile, Öl). Nach Prüfung der fertig montierten Gehäuse-Komponenten wird der Schließer lackiert, tamponiert und bedruckt. Anlieferung des Gleitschienenprofils in Ennepetal, Sägen und Montage der Gleitschienenkomponenten (Gleitstück, Befestigungsstücke, Schrauben). Nach Anlieferung des Rohhebels in Ennepetal erfolgt das Bohren, Räumen, Prägen und abschließend die Lackierung des fertigen Gleitschienenhebels. 
Declared unit: 
The declared unit is one average door closer system. The average was established from the weights relating to volumes of the closer variants sold referred to in section 2.2. The mass of the declared unit is 2.45 kg/unit.  The following table depicts the mass-related information per door closer.</technologyDescriptionAndIncludedProcesses>
<technologicalApplicability xml:lang="de">ITS 96 SystemDie integrierten Türschließer des DORMA ITS 96 Systems sind universell einsetzbar. Je nach Zubehör ist eine Verwendung an 1- oder 2-flügeligen Feuer- und Rauchschutztüren möglich, insofern ein Eignungsnachweis in Verbindung mit der jeweiligen Feuer- und Rauchschutztür vorliegt. Dies gilt auch für den Einsatz an Türen ohne Anforderungen. Durch die kompakte Bauweise des ITS 96 Systems, kann dieses in alle Türen ab 40 mm Türblattstärke eingesetzt werden. Die Funktionen des ITS 96 Systems können individuell auf die jeweilige Türsituation und örtliche Gegebenheit abgestimmt werden. Anpassungen der Schließkraft auf die jeweilige Türbreite können über die, von oben zugängliche Stellschraube, getätigt werden. Die Schließgeschwindigkeit und der Endschlag (nicht für 2S Version) sind ebenfalls – auch im eingebauten Zustand – jederzeit von oben einstellbar. Die Anforderungen an barrierefreies Bauen nach /DIN 18040/ und /CEN/TR 15894/ werden bei dem ITS 96 System erfüllt.TS 97Der aufgesetzte Gleitschienentürschließer TS 97 kann an 1-flügeligen Feuer- und Rauchschutztüren eingesetzt werden, insofern ein Eignungsnachweis in Verbindung mit der jeweiligen Feuer- und Rauchschutztür vorliegt. Natürlich ist ebenfalls der Einsatz an Türen ohne Anforderungen möglich. Die Anforderungen an barrierefreies Bauen nach /DIN 18040/ und /CEN/TR 15894/ werden beim TS 97 ebenfalls erfüllt. Die Schließgeschwindigkeit und der Endschlag des TS 97 sind über Ventile von vorne stufenlos einstellbar. Die Schließkraft kann beim TS 97 ebenfalls stufenlos von EN 2–4 d. h. bis zu einer Türbreite von 1.100 mm eingestellt werden. Die integrierte mechanische Öffnungsbegrenzung des TS 97 ist progressiv gedämpft und schützt bei normaler Türbegehung sowohl Wände als auch Türen vor Beschädigung durch zu weites Öffnen. Sie kann auf einen Öffnungswinkel zwischen 80° und max. 120° eingestellt werden. Je nach Anwendungsfall ist es möglich, den TS 97 auch mit einem Glastürschuh an Ganzglastüren zu befestigen.</technologicalApplicability>
<technologicalApplicability xml:lang="en">ITS 96 system The DORMA integrated door closers ITS 96 system can be used universally. Depending on the accessories, the closers can be used on single- or double-leaf fire and smoke check doors provided that a form of verification associated with the respective fire and smoke check door is available. This also applies for use on doors without requirements. Thanks to its compact design, the ITS 96 system can be installed in all doors with a leaf thickness of 40 mm or more. The functions of the ITS 96 system can be individually co-ordinated to the respective door situation and local conditions. The closing force can be easily varied in accordance with the door width via the adjustment screw accessible from the top. The closing speed and end stop (not for the 2S version) can also be adjusted from the top at any time – even when installed. The requirements to barrier-free building in accordance with /DIN 18040/ and /CEN/TR 15894/ are complied with by the ITS 96 system. TS 97 The surface-mounted TS 97 slide channel door closer can be used on single-leaf fire and smoke check doors provided that a form of verification associated with the respective fire and smoke check door is available.  This also applies for use on doors without requirements. The requirements on barrier-free building in accordance with /DIN 18040/ and /CEN/TR 15894/ are also complied with by the TS 97. The TS 97 closing speed and end stop are infinitely variable via valve. The TS 97 closing force is adjustable variable between EN 2–4, i.e. up to a door width of 1,100 mm. The integral mechanical cushioned limit stay of the TS 97 features progressive damping and helps to prevent a normally opened door from colliding with the adjacent wall caused by opening too wide. It can be adjusted to an opening angle of between 80° and max. 120°. Depending on the respective application, it is also possible to secure the TS 97 to all-glass doors using a glass saddle plate.</technologicalApplicability>
<referenceToTechnologyFlowDiagrammOrPicture uri="../sources/d1e0e025-303b-45a8-9e70-f0d3de02bef8.xml" type="source data set" refObjectId="d1e0e025-303b-45a8-9e70-f0d3de02bef8">
<common:shortDescription xml:lang="de">96de.jpg</common:shortDescription>
</referenceToTechnologyFlowDiagrammOrPicture>
<referenceToTechnologyFlowDiagrammOrPicture uri="../sources/b18b85d9-3b4c-49be-8a7d-66b2e0454609.xml" type="source data set" refObjectId="b18b85d9-3b4c-49be-8a7d-66b2e0454609">
<common:shortDescription xml:lang="de">97de.jpg</common:shortDescription>
</referenceToTechnologyFlowDiagrammOrPicture>
<referenceToTechnologyFlowDiagrammOrPicture uri="../sources/2f4e7ff0-ea6c-426b-99b2-3473e6fab4e7.xml" type="source data set" refObjectId="2f4e7ff0-ea6c-426b-99b2-3473e6fab4e7">
<common:shortDescription xml:lang="de">Produktbeschreibung</common:shortDescription>
</referenceToTechnologyFlowDiagrammOrPicture>
<referenceToTechnologyFlowDiagrammOrPicture uri="../sources/93233455-e15b-481d-bbbd-7fd5af5a5f87.xml" type="source data set" refObjectId="93233455-e15b-481d-bbbd-7fd5af5a5f87">
<common:shortDescription xml:lang="de">Angabe der deklarierten Einheit</common:shortDescription>
</referenceToTechnologyFlowDiagrammOrPicture>
</technology>
</processInformation>
<modellingAndValidation>
<LCIMethodAndAllocation>
<typeOfDataSet>EPD</typeOfDataSet>
<referenceToLCAMethodDetails type="source data set" refObjectId="d67773ac-0fae-4fc3-945d-a7118b59c69b">
<common:shortDescription xml:lang="de">Schlösser und Beschläge.pdf</common:shortDescription>
</referenceToLCAMethodDetails>
<common:other>
<epd:subType xmlns="http://www.iai.kit.edu/EPD/2013">average dataset</epd:subType>
</common:other>
</LCIMethodAndAllocation>
<dataSourcesTreatmentAndRepresentativeness>
<referenceToDataSource type="source data set" refObjectId="95162acd-44e6-4b7a-8ce2-e542d892df3c">
<common:shortDescription xml:lang="de">ITS 96 System und TS 97.pdf</common:shortDescription>
</referenceToDataSource>
<referenceToDataSource type="source data set" refObjectId="28d74cc0-db8b-4d7e-bc44-5f6d56ce0c4a">
<common:shortDescription xml:lang="de">GaBi Database (all versions)</common:shortDescription>
</referenceToDataSource>
<referenceToDataSource type="source data set" refObjectId="176effc6-2e73-4419-be24-60b3399e91cf">
<common:shortDescription xml:lang="de">GaBi database SP28 2015</common:shortDescription>
</referenceToDataSource>
<useAdviceForDataSet xml:lang="de">Gültigkeitsbereich: 
Die vorliegende EPD bezieht sich auf den gesamten Lebensweg eines durchschnittlichen ITS 96 sowie eines TS 97 Türschließers von DORMA. Die unterschiedlichen technischen Eigenschaften werden in Kapitel 2.3 dargestellt. Die Produkte werden am DORMA Produktionsstandort in Ennepetal, Deutschland, produziert. 
Systemgrenze: 
Typ der EPD: Wiege bis Werkstor – mit Optionen Module A1-A3 Das Produktstadium enthält die Produktion der notwendigen Rohstoffe inklusive aller Vorketten sowie der notwendigen Beschaffungstransporte. Für die Produktion der deklarierten Einheit wurden auch die hierfür notwendigen Hilfs- und Betriebsstoffe sowie deren Vorketten betrachtet.  Modul A4 Dieses Modul betrachtet die ökologischen Auswirkungen des Transportes der deklarierten Einheit vom Werkstor bis zur Baustelle.  Modul A5 Hier wurden die entstehenden Umweltwirkungen bei der Entsorgung der Produktverpackungsmaterialien berücksichtigt.  Module C2-C4 Die Module beinhalten die Umweltwirkungen der Abfallbehandlung am Ende der Produktnutzung sowie die zugehörigen Transporte.  Modul D Die aus der Abfallbehandlung (aus A5, C3 und C4) resultierenden Wertströme, die wiederum potenziell als energetischer (MVA-Route) oder werkstofflicher Input (Recycling) für ein nachgelagertes Produktsystem dienen können, werden hier als Gutschriften ausgewiesen.</useAdviceForDataSet>
<useAdviceForDataSet xml:lang="en">Scope: 
This EPD is based on the entire life cycle of an average ITS 96 and TS 97 door closer manufactured by DORMA. The various technical features are outlined in section 2.3. The products are manufactured at the DORMA production facility in Ennepetal, Germany. 
System boundary: 
EPD type: Cradle to gate – with optionsModules A1-A3 The product stage involves production of the requisite raw materials including all of the upstream chains as well as the requisite procurement transport. Production of the declared unit also took consideration of the requisite auxiliaries and consumables as well as their upstream chains. Module A4 This module considers the ecological impact of transporting the declared unit from the plant gate to the construction site. Module A5 The environmental impacts incurred during disposal of product packaging materials were taken into consideration here. Modules C2-C4 These modules include the environmental impacts of waste treatment at the end of life and the associated transports. Module D The value streams arising from waste treatment (from A5, C3 and C4) which can in turn serve as energetic (refuse incineration plant route) or material input (recycling) for a downstream product system are indicated as credits here.</useAdviceForDataSet>
</dataSourcesTreatmentAndRepresentativeness>
<validation>
<review type="Accredited third party review">
<common:referenceToNameOfReviewerAndInstitution uri="../contacts/d111dbec-b024-4be5-86c5-752d6eb2cf95.xml" type="contact data set" refObjectId="d111dbec-b024-4be5-86c5-752d6eb2cf95">
<common:shortDescription xml:lang="de">IBU</common:shortDescription>
</common:referenceToNameOfReviewerAndInstitution>
<common:referenceToCompleteReviewReport type="source data set" />
</review>
</validation>
<complianceDeclarations>
<compliance>
<common:referenceToComplianceSystem uri="../sources/b00f9ec0-7874-11e3-981f-0800200c9a66.xml" type="source data set" refObjectId="b00f9ec0-7874-11e3-981f-0800200c9a66">
<common:shortDescription xml:lang="de">DIN EN 15804</common:shortDescription>
</common:referenceToComplianceSystem>
</compliance>
<compliance>
<common:referenceToComplianceSystem type="source data set">
<common:shortDescription xml:lang="de">ISO 14025</common:shortDescription>
</common:referenceToComplianceSystem>
</compliance>
</complianceDeclarations>
</modellingAndValidation>
<administrativeInformation>
<dataEntryBy>
<common:timeStamp>2015-11-04T12:16:39.791</common:timeStamp>
<common:referenceToDataSetFormat uri="../sources/a97a0155-0234-4b87-b4ce-a45da52f2a40.xml" type="source data set" refObjectId="a97a0155-0234-4b87-b4ce-a45da52f2a40">
<common:shortDescription xml:lang="de">ILCD Format 1.1</common:shortDescription>
</common:referenceToDataSetFormat>
<common:referenceToDataSetFormat uri="../sources/cba73800-7874-11e3-981f-0800200c9a66.xml" type="source data set" refObjectId="cba73800-7874-11e3-981f-0800200c9a66">
<common:shortDescription xml:lang="de">EPD-Datenformaterweiterungen</common:shortDescription>
</common:referenceToDataSetFormat>
<common:referenceToPersonOrEntityEnteringTheData uri="../contacts/6b539b8a-10e3-4004-8ccc-a79f169aa339.xml" type="contact data set" refObjectId="6b539b8a-10e3-4004-8ccc-a79f169aa339">
<common:shortDescription xml:lang="de">brands and values GmbH</common:shortDescription>
</common:referenceToPersonOrEntityEnteringTheData>
</dataEntryBy>
<publicationAndOwnership>
<common:dataSetVersion>00.03.000</common:dataSetVersion>
<common:referenceToOwnershipOfDataSet uri="../contacts/0daab3af-429c-4564-a118-045543c24f59.xml" type="contact data set" refObjectId="0daab3af-429c-4564-a118-045543c24f59">
<common:shortDescription xml:lang="de">DORMA Deutschland GmbH</common:shortDescription>
</common:referenceToOwnershipOfDataSet>
<common:copyright>true</common:copyright>
</publicationAndOwnership>
</administrativeInformation>
<exchanges>
<exchange dataSetInternalID="0">
<referenceToFlowDataSet uri="../flows/343016d9-0bc2-a060-10f1-da5a25ae6ffa.xml" type="flow data set" refObjectId="343016d9-0bc2-a060-10f1-da5a25ae6ffa">
<common:shortDescription xml:lang="de">1 Stück Durchschnittstürschließer inkl. Verpackungsmaterialien (1 Stück Durchschnittstürschließer inkl. Verpackungsmaterialien)</common:shortDescription>
</referenceToFlowDataSet>
<meanAmount>1</meanAmount>
<referencesToDataSource />
</exchange>
<exchange dataSetInternalID="1">
<referenceToFlowDataSet uri="../flows/20f32be5-0398-4288-9b6d-accddd195317.xml" type="flow data set" refObjectId="20f32be5-0398-4288-9b6d-accddd195317">
<common:shortDescription xml:lang="de">Erneuerbare Primärenergie als Energieträger (PERE)</common:shortDescription>
</referenceToFlowDataSet>
<functionType>General reminder flow</functionType>
<exchangeDirection>Input</exchangeDirection>
<referencesToDataSource />
<common:other>
<epd:referenceToUnitGroupDataSet uri="../unitgroups/93a60a57-a3c8-11da-a746-0800200c9a66.xml" type="unit group data set" refObjectId="93a60a57-a3c8-11da-a746-0800200c9a66">
<common:shortDescription xml:lang="de">MJ</common:shortDescription>
</epd:referenceToUnitGroupDataSet>
<epd:amount epd:module="A1-A3">26.2207489316599</epd:amount>
<epd:amount epd:module="A4">0.0503718332548201</epd:amount>
<epd:amount epd:module="A5">0.0055462170665231</epd:amount>
<epd:amount epd:module="C2">0.01192166290925</epd:amount>
<epd:amount epd:module="C3">0.150457834213803</epd:amount>
<epd:amount epd:module="C4">0.0292810735556378</epd:amount>
<epd:amount epd:module="D">-2.74069648204852</epd:amount>
</common:other>
</exchange>
<exchange dataSetInternalID="2">
<referenceToFlowDataSet uri="../flows/fb3ec0de-548d-4508-aea5-00b73bf6f702.xml" type="flow data set" refObjectId="fb3ec0de-548d-4508-aea5-00b73bf6f702">
<common:shortDescription xml:lang="de">Erneuerbare Primärenergie zur stofflichen Nutzung (PERM)</common:shortDescription>
</referenceToFlowDataSet>
<functionType>General reminder flow</functionType>
<exchangeDirection>Input</exchangeDirection>
<referencesToDataSource />
<common:other>
<epd:referenceToUnitGroupDataSet uri="../unitgroups/93a60a57-a3c8-11da-a746-0800200c9a66.xml" type="unit group data set" refObjectId="93a60a57-a3c8-11da-a746-0800200c9a66">
<common:shortDescription xml:lang="de">MJ</common:shortDescription>
</epd:referenceToUnitGroupDataSet>
<epd:amount epd:module="A1-A3">0.0936779917729399</epd:amount>
<epd:amount epd:module="A4">9.1962948366365E-14</epd:amount>
<epd:amount epd:module="A5">2.93457371546822E-13</epd:amount>
<epd:amount epd:module="C2">2.1838146471954E-14</epd:amount>
<epd:amount epd:module="C3">0.0163941392711733</epd:amount>
<epd:amount epd:module="C4">7.69313309667216E-13</epd:amount>
<epd:amount epd:module="D">-0.00137435279097547</epd:amount>
</common:other>
</exchange>
<exchange dataSetInternalID="3">
<referenceToFlowDataSet uri="../flows/53f97275-fa8a-4cdd-9024-65936002acd0.xml" type="flow data set" refObjectId="53f97275-fa8a-4cdd-9024-65936002acd0">
<common:shortDescription xml:lang="de">Total erneuerbare Primärenergie (PERT)</common:shortDescription>
</referenceToFlowDataSet>
<functionType>General reminder flow</functionType>
<exchangeDirection>Input</exchangeDirection>
<referencesToDataSource />
<common:other>
<epd:referenceToUnitGroupDataSet uri="../unitgroups/93a60a57-a3c8-11da-a746-0800200c9a66.xml" type="unit group data set" refObjectId="93a60a57-a3c8-11da-a746-0800200c9a66">
<common:shortDescription xml:lang="de">MJ</common:shortDescription>
</epd:referenceToUnitGroupDataSet>
<epd:amount epd:module="A1-A3">26.3249827551398</epd:amount>
<epd:amount epd:module="A4">0.0503718332548201</epd:amount>
<epd:amount epd:module="A5">0.0055462170665231</epd:amount>
<epd:amount epd:module="C2">0.01192166290925</epd:amount>
<epd:amount epd:module="C3">0.167151973484976</epd:amount>
<epd:amount epd:module="C4">0.0292810735556378</epd:amount>
<epd:amount epd:module="D">-2.74069648204852</epd:amount>
</common:other>
</exchange>
<exchange dataSetInternalID="4">
<referenceToFlowDataSet uri="../flows/ac857178-2b45-46ec-892a-a9a4332f0372.xml" type="flow data set" refObjectId="ac857178-2b45-46ec-892a-a9a4332f0372">
<common:shortDescription xml:lang="de">Nicht-erneuerbare Primärenergie als Energieträger (PENRE)</common:shortDescription>
</referenceToFlowDataSet>
<functionType>General reminder flow</functionType>
<exchangeDirection>Input</exchangeDirection>
<referencesToDataSource />
<common:other>
<epd:referenceToUnitGroupDataSet uri="../unitgroups/93a60a57-a3c8-11da-a746-0800200c9a66.xml" type="unit group data set" refObjectId="93a60a57-a3c8-11da-a746-0800200c9a66">
<common:shortDescription xml:lang="de">MJ</common:shortDescription>
</epd:referenceToUnitGroupDataSet>
<epd:amount epd:module="A1-A3">144.098497594132</epd:amount>
<epd:amount epd:module="A4">0.661091490292406</epd:amount>
<epd:amount epd:module="A5">-1.18092917409738</epd:amount>
<epd:amount epd:module="C2">0.15677315017329</epd:amount>
<epd:amount epd:module="C3">2.01729663683166</epd:amount>
<epd:amount epd:module="C4">0.514819076180221</epd:amount>
<epd:amount epd:module="D">-43.3352800397052</epd:amount>
</common:other>
</exchange>
<exchange dataSetInternalID="5">
<referenceToFlowDataSet uri="../flows/1421caa0-679d-4bf4-b282-0eb850ccae27.xml" type="flow data set" refObjectId="1421caa0-679d-4bf4-b282-0eb850ccae27">
<common:shortDescription xml:lang="de">Nicht-erneuerbare Primärenergie zur stofflichen Nutzung (PENRM)</common:shortDescription>
</referenceToFlowDataSet>
<functionType>General reminder flow</functionType>
<exchangeDirection>Input</exchangeDirection>
<referencesToDataSource />
<common:other>
<epd:referenceToUnitGroupDataSet uri="../unitgroups/93a60a57-a3c8-11da-a746-0800200c9a66.xml" type="unit group data set" refObjectId="93a60a57-a3c8-11da-a746-0800200c9a66">
<common:shortDescription xml:lang="de">MJ</common:shortDescription>
</epd:referenceToUnitGroupDataSet>
<epd:amount epd:module="A1-A3">0.000466274962986641</epd:amount>
<epd:amount epd:module="A4">0</epd:amount>
<epd:amount epd:module="A5">0</epd:amount>
<epd:amount epd:module="C2">0</epd:amount>
<epd:amount epd:module="C3">5.12897140718059E-06</epd:amount>
<epd:amount epd:module="C4">0</epd:amount>
<epd:amount epd:module="D">2.23640324371614E-09</epd:amount>
</common:other>
</exchange>
<exchange dataSetInternalID="6">
<referenceToFlowDataSet uri="../flows/06159210-646b-4c8d-8583-da9b3b95a6c1.xml" type="flow data set" refObjectId="06159210-646b-4c8d-8583-da9b3b95a6c1">
<common:shortDescription xml:lang="de">Total nicht erneuerbare Primärenergie (PENRT)</common:shortDescription>
</referenceToFlowDataSet>
<functionType>General reminder flow</functionType>
<exchangeDirection>Input</exchangeDirection>
<referencesToDataSource />
<common:other>
<epd:referenceToUnitGroupDataSet uri="../unitgroups/93a60a57-a3c8-11da-a746-0800200c9a66.xml" type="unit group data set" refObjectId="93a60a57-a3c8-11da-a746-0800200c9a66">
<common:shortDescription xml:lang="de">MJ</common:shortDescription>
</epd:referenceToUnitGroupDataSet>
<epd:amount epd:module="A1-A3">144.098497594132</epd:amount>
<epd:amount epd:module="A4">0.661091490292406</epd:amount>
<epd:amount epd:module="A5">-1.18092917409738</epd:amount>
<epd:amount epd:module="C2">0.15677315017329</epd:amount>
<epd:amount epd:module="C3">2.01729663683166</epd:amount>
<epd:amount epd:module="C4">0.514819076180221</epd:amount>
<epd:amount epd:module="D">-43.3352800397052</epd:amount>
</common:other>
</exchange>
<exchange dataSetInternalID="7">
<referenceToFlowDataSet uri="../flows/c6a1f35f-2d09-4f54-8dfb-97e502e1ce92.xml" type="flow data set" refObjectId="c6a1f35f-2d09-4f54-8dfb-97e502e1ce92">
<common:shortDescription xml:lang="de">Einsatz von Sekundärstoffen (SM)</common:shortDescription>
</referenceToFlowDataSet>
<functionType>General reminder flow</functionType>
<exchangeDirection>Input</exchangeDirection>
<referencesToDataSource />
<common:other>
<epd:referenceToUnitGroupDataSet uri="../unitgroups/ad38d542-3fe9-439d-9b95-2f5f7752acaf.xml" type="unit group data set" refObjectId="ad38d542-3fe9-439d-9b95-2f5f7752acaf">
<common:shortDescription xml:lang="de">kg</common:shortDescription>
</epd:referenceToUnitGroupDataSet>
<epd:amount epd:module="A1-A3">0.116329907634846</epd:amount>
<epd:amount epd:module="A4">0</epd:amount>
<epd:amount epd:module="A5">0</epd:amount>
<epd:amount epd:module="C2">0</epd:amount>
<epd:amount epd:module="C3">0</epd:amount>
<epd:amount epd:module="C4">0</epd:amount>
<epd:amount epd:module="D">0</epd:amount>
</common:other>
</exchange>
<exchange dataSetInternalID="8">
<referenceToFlowDataSet uri="../flows/64333088-a55f-4aa2-9a31-c10b07816787.xml" type="flow data set" refObjectId="64333088-a55f-4aa2-9a31-c10b07816787">
<common:shortDescription xml:lang="de">Erneuerbare Sekundärbrennstoffe (RSF)</common:shortDescription>
</referenceToFlowDataSet>
<functionType>General reminder flow</functionType>
<exchangeDirection>Input</exchangeDirection>
<referencesToDataSource />
<common:other>
<epd:referenceToUnitGroupDataSet uri="../unitgroups/93a60a57-a3c8-11da-a746-0800200c9a66.xml" type="unit group data set" refObjectId="93a60a57-a3c8-11da-a746-0800200c9a66">
<common:shortDescription xml:lang="de">MJ</common:shortDescription>
</epd:referenceToUnitGroupDataSet>
<epd:amount epd:module="A1-A3">0</epd:amount>
<epd:amount epd:module="A4">5.38085441973148E-06</epd:amount>
<epd:amount epd:module="A5">-1.90903037619032E-06</epd:amount>
<epd:amount epd:module="C2">1.27553114169387E-06</epd:amount>
<epd:amount epd:module="C3">6.83715194824859E-09</epd:amount>
<epd:amount epd:module="C4">0.000357960181197214</epd:amount>
<epd:amount epd:module="D">-0.000491106745684579</epd:amount>
</common:other>
</exchange>
<exchange dataSetInternalID="9">
<referenceToFlowDataSet uri="../flows/89def144-d39a-4287-b86f-efde453ddcb2.xml" type="flow data set" refObjectId="89def144-d39a-4287-b86f-efde453ddcb2">
<common:shortDescription xml:lang="de">Nicht erneuerbare Sekundärbrennstoffe (NRSF)</common:shortDescription>
</referenceToFlowDataSet>
<functionType>General reminder flow</functionType>
<exchangeDirection>Input</exchangeDirection>
<referencesToDataSource />
<common:other>
<epd:referenceToUnitGroupDataSet uri="../unitgroups/93a60a57-a3c8-11da-a746-0800200c9a66.xml" type="unit group data set" refObjectId="93a60a57-a3c8-11da-a746-0800200c9a66">
<common:shortDescription xml:lang="de">MJ</common:shortDescription>
</epd:referenceToUnitGroupDataSet>
<epd:amount epd:module="A1-A3">0</epd:amount>
<epd:amount epd:module="A4">5.62116066321209E-05</epd:amount>
<epd:amount epd:module="A5">-0.000106041105016992</epd:amount>
<epd:amount epd:module="C2">1.33553114169387E-05</epd:amount>
<epd:amount epd:module="C3">7.28096217907736E-08</epd:amount>
<epd:amount epd:module="C4">0.000754142732763552</epd:amount>
<epd:amount epd:module="D">-0.00431417767253272</epd:amount>
</common:other>
</exchange>
<exchange dataSetInternalID="10">
<referenceToFlowDataSet uri="../flows/3cf952c8-f3a4-461d-8c96-96456ca62246.xml" type="flow data set" refObjectId="3cf952c8-f3a4-461d-8c96-96456ca62246">
<common:shortDescription xml:lang="de">Einsatz von Süßwasserressourcen (FW)</common:shortDescription>
</referenceToFlowDataSet>
<functionType>General reminder flow</functionType>
<exchangeDirection>Input</exchangeDirection>
<referencesToDataSource />
<common:other>
<epd:referenceToUnitGroupDataSet uri="../unitgroups/cd950537-0a98-4044-9ba7-9f9a68d0a504.xml" type="unit group data set" refObjectId="cd950537-0a98-4044-9ba7-9f9a68d0a504">
<common:shortDescription xml:lang="de">m^3</common:shortDescription>
</epd:referenceToUnitGroupDataSet>
<epd:amount epd:module="A1-A3"></epd:amount>
<epd:amount epd:module="A4"></epd:amount>
<epd:amount epd:module="A5"></epd:amount>
<epd:amount epd:module="C2"></epd:amount>
<epd:amount epd:module="C3"></epd:amount>
<epd:amount epd:module="C4"></epd:amount>
<epd:amount epd:module="D"></epd:amount>
</common:other>
</exchange>
<exchange dataSetInternalID="11">
<referenceToFlowDataSet uri="../flows/430f9e0f-59b2-46a0-8e0d-55e0e84948fc.xml" type="flow data set" refObjectId="430f9e0f-59b2-46a0-8e0d-55e0e84948fc">
<common:shortDescription xml:lang="de">Gefährlicher Abfall zur Deponie (HWD)</common:shortDescription>
</referenceToFlowDataSet>
<functionType>General reminder flow</functionType>
<exchangeDirection>Output</exchangeDirection>
<referencesToDataSource />
<common:other>
<epd:referenceToUnitGroupDataSet uri="../unitgroups/ad38d542-3fe9-439d-9b95-2f5f7752acaf.xml" type="unit group data set" refObjectId="ad38d542-3fe9-439d-9b95-2f5f7752acaf">
<common:shortDescription xml:lang="de">kg</common:shortDescription>
</epd:referenceToUnitGroupDataSet>
<epd:amount epd:module="A1-A3">0.000137010456273764</epd:amount>
<epd:amount epd:module="A4">0</epd:amount>
<epd:amount epd:module="A5">0</epd:amount>
<epd:amount epd:module="C2">0</epd:amount>
<epd:amount epd:module="C3">0</epd:amount>
<epd:amount epd:module="C4">0</epd:amount>
<epd:amount epd:module="D">-7.10252098825667E-05</epd:amount>
</common:other>
</exchange>
<exchange dataSetInternalID="12">
<referenceToFlowDataSet uri="../flows/b29ef66b-e286-4afa-949f-62f1a7b4d7fa.xml" type="flow data set" refObjectId="b29ef66b-e286-4afa-949f-62f1a7b4d7fa">
<common:shortDescription xml:lang="de">Entsorgter nicht gefährlicher Abfall (NHWD)</common:shortDescription>
</referenceToFlowDataSet>
<functionType>General reminder flow</functionType>
<exchangeDirection>Output</exchangeDirection>
<referencesToDataSource />
<common:other>
<epd:referenceToUnitGroupDataSet uri="../unitgroups/ad38d542-3fe9-439d-9b95-2f5f7752acaf.xml" type="unit group data set" refObjectId="ad38d542-3fe9-439d-9b95-2f5f7752acaf">
<common:shortDescription xml:lang="de">kg</common:shortDescription>
</epd:referenceToUnitGroupDataSet>
<epd:amount epd:module="A1-A3">38.8414309869107</epd:amount>
<epd:amount epd:module="A4">0.00443299429657795</epd:amount>
<epd:amount epd:module="A5">0.0215662938692419</epd:amount>
<epd:amount epd:module="C2">0.00105501320703927</epd:amount>
<epd:amount epd:module="C3">0.000392863664658972</epd:amount>
<epd:amount epd:module="C4">0.758268637067196</epd:amount>
<epd:amount epd:module="D">-9.812681071032</epd:amount>
</common:other>
</exchange>
<exchange dataSetInternalID="13">
<referenceToFlowDataSet uri="../flows/3449546e-52ad-4b39-b809-9fb77cea8ff6.xml" type="flow data set" refObjectId="3449546e-52ad-4b39-b809-9fb77cea8ff6">
<common:shortDescription xml:lang="de">Entsorgter radioaktiver Abfall (RWD)</common:shortDescription>
</referenceToFlowDataSet>
<functionType>General reminder flow</functionType>
<exchangeDirection>Output</exchangeDirection>
<referencesToDataSource />
<common:other>
<epd:referenceToUnitGroupDataSet uri="../unitgroups/ad38d542-3fe9-439d-9b95-2f5f7752acaf.xml" type="unit group data set" refObjectId="ad38d542-3fe9-439d-9b95-2f5f7752acaf">
<common:shortDescription xml:lang="de">kg</common:shortDescription>
</epd:referenceToUnitGroupDataSet>
<epd:amount epd:module="A1-A3">0.00570257840102291</epd:amount>
<epd:amount epd:module="A4">8.77904720044416E-07</epd:amount>
<epd:amount epd:module="A5">2.03367681449578E-06</epd:amount>
<epd:amount epd:module="C2">2.08044979642653E-07</epd:amount>
<epd:amount epd:module="C3">1.70755884282782E-07</epd:amount>
<epd:amount epd:module="C4">8.32388644469868E-06</epd:amount>
<epd:amount epd:module="D">-0.000355207464080218</epd:amount>
</common:other>
</exchange>
<exchange dataSetInternalID="14">
<referenceToFlowDataSet uri="../flows/a2b32f97-3fc7-4af2-b209-525bc6426f33.xml" type="flow data set" refObjectId="a2b32f97-3fc7-4af2-b209-525bc6426f33">
<common:shortDescription xml:lang="de">Komponenten für die Wiederverwendung (CRU)</common:shortDescription>
</referenceToFlowDataSet>
<functionType>General reminder flow</functionType>
<exchangeDirection>Output</exchangeDirection>
<referencesToDataSource />
<common:other>
<epd:referenceToUnitGroupDataSet uri="../unitgroups/ad38d542-3fe9-439d-9b95-2f5f7752acaf.xml" type="unit group data set" refObjectId="ad38d542-3fe9-439d-9b95-2f5f7752acaf">
<common:shortDescription xml:lang="de">kg</common:shortDescription>
</epd:referenceToUnitGroupDataSet>
<epd:amount epd:module="A1-A3">0</epd:amount>
<epd:amount epd:module="A4">0</epd:amount>
<epd:amount epd:module="A5">0</epd:amount>
<epd:amount epd:module="C2">0</epd:amount>
<epd:amount epd:module="C3">0</epd:amount>
<epd:amount epd:module="C4">0</epd:amount>
<epd:amount epd:module="D">0</epd:amount>
</common:other>
</exchange>
<exchange dataSetInternalID="15">
<referenceToFlowDataSet uri="../flows/d7fe48a5-4103-49c8-9aae-b0b5dfdbd6ae.xml" type="flow data set" refObjectId="d7fe48a5-4103-49c8-9aae-b0b5dfdbd6ae">
<common:shortDescription xml:lang="de">Stoffe zum Recycling (MFR)</common:shortDescription>
</referenceToFlowDataSet>
<functionType>General reminder flow</functionType>
<exchangeDirection>Output</exchangeDirection>
<referencesToDataSource />
<common:other>
<epd:referenceToUnitGroupDataSet uri="../unitgroups/ad38d542-3fe9-439d-9b95-2f5f7752acaf.xml" type="unit group data set" refObjectId="ad38d542-3fe9-439d-9b95-2f5f7752acaf">
<common:shortDescription xml:lang="de">kg</common:shortDescription>
</epd:referenceToUnitGroupDataSet>
<epd:amount epd:module="A1-A3">0</epd:amount>
<epd:amount epd:module="A4">0</epd:amount>
<epd:amount epd:module="A5">0</epd:amount>
<epd:amount epd:module="C2">0</epd:amount>
<epd:amount epd:module="C3">2.12517934654598</epd:amount>
<epd:amount epd:module="C4">0</epd:amount>
<epd:amount epd:module="D">0</epd:amount>
</common:other>
</exchange>
<exchange dataSetInternalID="16">
<referenceToFlowDataSet uri="../flows/59a9181c-3aaf-46ee-8b13-2b3723b6e447.xml" type="flow data set" refObjectId="59a9181c-3aaf-46ee-8b13-2b3723b6e447">
<common:shortDescription xml:lang="de">Stoffe für die Energierückgewinnung (MER)</common:shortDescription>
</referenceToFlowDataSet>
<functionType>General reminder flow</functionType>
<exchangeDirection>Output</exchangeDirection>
<referencesToDataSource />
<common:other>
<epd:referenceToUnitGroupDataSet uri="../unitgroups/ad38d542-3fe9-439d-9b95-2f5f7752acaf.xml" type="unit group data set" refObjectId="ad38d542-3fe9-439d-9b95-2f5f7752acaf">
<common:shortDescription xml:lang="de">kg</common:shortDescription>
</epd:referenceToUnitGroupDataSet>
<epd:amount epd:module="A1-A3">0</epd:amount>
<epd:amount epd:module="A4">0</epd:amount>
<epd:amount epd:module="A5">0</epd:amount>
<epd:amount epd:module="C2">0</epd:amount>
<epd:amount epd:module="C3">0</epd:amount>
<epd:amount epd:module="C4">0.689962700629227</epd:amount>
<epd:amount epd:module="D">0</epd:amount>
</common:other>
</exchange>
<exchange dataSetInternalID="17">
<referenceToFlowDataSet uri="../flows/4da0c987-2b76-40d6-9e9e-82a017aaaf29.xml" type="flow data set" refObjectId="4da0c987-2b76-40d6-9e9e-82a017aaaf29">
<common:shortDescription xml:lang="de">Exportierte elektrische Energie (EEE)</common:shortDescription>
</referenceToFlowDataSet>
<functionType>General reminder flow</functionType>
<exchangeDirection>Output</exchangeDirection>
<referencesToDataSource />
<common:other>
<epd:referenceToUnitGroupDataSet uri="../unitgroups/93a60a57-a3c8-11da-a746-0800200c9a66.xml" type="unit group data set" refObjectId="93a60a57-a3c8-11da-a746-0800200c9a66">
<common:shortDescription xml:lang="de">MJ</common:shortDescription>
</epd:referenceToUnitGroupDataSet>
<epd:amount epd:module="A1-A3">0</epd:amount>
<epd:amount epd:module="A4">0</epd:amount>
<epd:amount epd:module="A5">0.255782218446112</epd:amount>
<epd:amount epd:module="C2">0</epd:amount>
<epd:amount epd:module="C3">0.021417415626367</epd:amount>
<epd:amount epd:module="C4">0</epd:amount>
<epd:amount epd:module="D">0</epd:amount>
</common:other>
</exchange>
<exchange dataSetInternalID="18">
<referenceToFlowDataSet uri="../flows/98daf38a-7a79-46d3-9a37-2b7bd0955810.xml" type="flow data set" refObjectId="98daf38a-7a79-46d3-9a37-2b7bd0955810">
<common:shortDescription xml:lang="de">Exportierte thermische Energie (EET)</common:shortDescription>
</referenceToFlowDataSet>
<functionType>General reminder flow</functionType>
<exchangeDirection>Output</exchangeDirection>
<referencesToDataSource />
<common:other>
<epd:referenceToUnitGroupDataSet uri="../unitgroups/93a60a57-a3c8-11da-a746-0800200c9a66.xml" type="unit group data set" refObjectId="93a60a57-a3c8-11da-a746-0800200c9a66">
<common:shortDescription xml:lang="de">MJ</common:shortDescription>
</epd:referenceToUnitGroupDataSet>
<epd:amount epd:module="A1-A3">0</epd:amount>
<epd:amount epd:module="A4">0</epd:amount>
<epd:amount epd:module="A5">0.634070590363067</epd:amount>
<epd:amount epd:module="C2">0</epd:amount>
<epd:amount epd:module="C3">0.067119106043272</epd:amount>
<epd:amount epd:module="C4">0</epd:amount>
<epd:amount epd:module="D">0</epd:amount>
</common:other>
</exchange>
</exchanges>
<LCIAResults>
<LCIAResult>
<referenceToLCIAMethodDataSet uri="../flows/77e416eb-a363-4258-a04e-171d843a6460.xml" type="LCIA method data set" refObjectId="77e416eb-a363-4258-a04e-171d843a6460">
<common:shortDescription xml:lang="de">Globales Erwärmungspotenzial (GWP)</common:shortDescription>
</referenceToLCIAMethodDataSet>
<common:other>
<epd:referenceToUnitGroupDataSet uri="../unitgroups/1ebf3012-d0db-4de2-aefd-ef30cedb0be1.xml" type="unit group data set" refObjectId="1ebf3012-d0db-4de2-aefd-ef30cedb0be1">
<common:shortDescription xml:lang="de">kg CO_(2)-Äq.</common:shortDescription>
</epd:referenceToUnitGroupDataSet>
<epd:amount epd:module="A1-A3">11.3812733436522</epd:amount>
<epd:amount epd:module="A4">0.0460625311248696</epd:amount>
<epd:amount epd:module="A5">0.124083528214274</epd:amount>
<epd:amount epd:module="C2">0.0137089614388102</epd:amount>
<epd:amount epd:module="C3">0.122954679666207</epd:amount>
<epd:amount epd:module="C4">0.0354475474443958</epd:amount>
<epd:amount epd:module="D">-4.064799244591</epd:amount>
</common:other>
</LCIAResult>
<LCIAResult>
<referenceToLCIAMethodDataSet uri="../flows/06dcd26f-025f-401a-a7c1-5e457eb54637.xml" type="LCIA method data set" refObjectId="06dcd26f-025f-401a-a7c1-5e457eb54637">
<common:shortDescription xml:lang="de">Abbau Potential der stratosphärischen Ozonschicht (ODP)</common:shortDescription>
</referenceToLCIAMethodDataSet>
<common:other>
<epd:referenceToUnitGroupDataSet uri="../unitgroups/88054749-b0a6-47ea-a82b-dc5b29326512.xml" type="unit group data set" refObjectId="88054749-b0a6-47ea-a82b-dc5b29326512">
<common:shortDescription xml:lang="de">kg CFC11-Äq.</common:shortDescription>
</epd:referenceToUnitGroupDataSet>
<epd:amount epd:module="A1-A3">-2.76298041236246E-08</epd:amount>
<epd:amount epd:module="A4">5.95504344863555E-14</epd:amount>
<epd:amount epd:module="A5">1.68969909821999E-13</epd:amount>
<epd:amount epd:module="C2">1.41079010902116E-14</epd:amount>
<epd:amount epd:module="C3">7.05374995793936E-09</epd:amount>
<epd:amount epd:module="C4">1.73890580100273E-12</epd:amount>
<epd:amount epd:module="D">7.76894692789125E-08</epd:amount>
</common:other>
</LCIAResult>
<LCIAResult>
<referenceToLCIAMethodDataSet uri="../flows/b4274add-93b7-4905-a5e4-2e878c4e4216.xml" type="LCIA method data set" refObjectId="b4274add-93b7-4905-a5e4-2e878c4e4216">
<common:shortDescription xml:lang="de">Versauerungspotenzial von Boden und Wasser (AP)</common:shortDescription>
</referenceToLCIAMethodDataSet>
<common:other>
<epd:referenceToUnitGroupDataSet uri="../unitgroups/bc50c624-a9bc-45b1-a9b0-e6b10d00476f.xml" type="unit group data set" refObjectId="bc50c624-a9bc-45b1-a9b0-e6b10d00476f">
<common:shortDescription xml:lang="de">kg SO_(2)-Äq.</common:shortDescription>
</epd:referenceToUnitGroupDataSet>
<epd:amount epd:module="A1-A3">0.0303414200511457</epd:amount>
<epd:amount epd:module="A4">0.000118027217436657</epd:amount>
<epd:amount epd:module="A5">-1.75202198088765E-05</epd:amount>
<epd:amount epd:module="C2">3.30808712439853E-05</epd:amount>
<epd:amount epd:module="C3">0.000549812426393889</epd:amount>
<epd:amount epd:module="C4">0.000104233229163162</epd:amount>
<epd:amount epd:module="D">-0.0121124108314546</epd:amount>
</common:other>
</LCIAResult>
<LCIAResult>
<referenceToLCIAMethodDataSet uri="../flows/f58827d0-b407-4ec6-be75-8b69efb98a0f.xml" type="LCIA method data set" refObjectId="f58827d0-b407-4ec6-be75-8b69efb98a0f">
<common:shortDescription xml:lang="de">Eutrophierungspotenzial (EP)</common:shortDescription>
</referenceToLCIAMethodDataSet>
<common:other>
<epd:referenceToUnitGroupDataSet uri="../unitgroups/67b5401d-873c-485f-bcf3-6ae83b918822.xml" type="unit group data set" refObjectId="67b5401d-873c-485f-bcf3-6ae83b918822">
<common:shortDescription xml:lang="de">kg PO_(4)^(3)-Äq.</common:shortDescription>
</epd:referenceToUnitGroupDataSet>
<epd:amount epd:module="A1-A3">0.00191355820350617</epd:amount>
<epd:amount epd:module="A4">3.3302985884451E-05</epd:amount>
<epd:amount epd:module="A5">3.38699758571957E-06</epd:amount>
<epd:amount epd:module="C2">9.23386057740839E-06</epd:amount>
<epd:amount epd:module="C3">0.000351976917123726</epd:amount>
<epd:amount epd:module="C4">1.26798952690198E-05</epd:amount>
<epd:amount epd:module="D">-0.000499785848278879</epd:amount>
</common:other>
</LCIAResult>
<LCIAResult>
<referenceToLCIAMethodDataSet uri="../flows/1e84a202-dae6-42aa-9e9d-71ea48b8be00.xml" type="LCIA method data set" refObjectId="1e84a202-dae6-42aa-9e9d-71ea48b8be00">
<common:shortDescription xml:lang="de">Bildungspotential für troposphärisches Ozon (POCP)</common:shortDescription>
</referenceToLCIAMethodDataSet>
<common:other>
<epd:referenceToUnitGroupDataSet uri="../unitgroups/01c26c17-9a76-406e-8295-f17b55fd909e.xml" type="unit group data set" refObjectId="01c26c17-9a76-406e-8295-f17b55fd909e">
<common:shortDescription xml:lang="de">kg Ethen-Äq.</common:shortDescription>
</epd:referenceToUnitGroupDataSet>
<epd:amount epd:module="A1-A3">0.00411893889431004</epd:amount>
<epd:amount epd:module="A4">-3.30261608735153E-05</epd:amount>
<epd:amount epd:module="A5">-3.89096314647195E-06</epd:amount>
<epd:amount epd:module="C2">-1.03539218176924E-05</epd:amount>
<epd:amount epd:module="C3">4.31785208957233E-05</epd:amount>
<epd:amount epd:module="C4">1.15305001009455E-05</epd:amount>
<epd:amount epd:module="D">-0.00187827774319459</epd:amount>
</common:other>
</LCIAResult>
<LCIAResult>
<referenceToLCIAMethodDataSet uri="../flows/f7c73bb9-ab1a-4249-9c6d-379a0de6f67e.xml" type="LCIA method data set" refObjectId="f7c73bb9-ab1a-4249-9c6d-379a0de6f67e">
<common:shortDescription xml:lang="de">Potenzial für den abiotischen Abbau nicht fossiler Ressourcen (ADPE)</common:shortDescription>
</referenceToLCIAMethodDataSet>
<common:other>
<epd:referenceToUnitGroupDataSet uri="../unitgroups/54ccd2d9-a32a-4fc2-923d-f2c8c93e89d4.xml" type="unit group data set" refObjectId="54ccd2d9-a32a-4fc2-923d-f2c8c93e89d4">
<common:shortDescription xml:lang="de">kg Sb-Äq.</common:shortDescription>
</epd:referenceToUnitGroupDataSet>
<epd:amount epd:module="A1-A3">0.000188855147380464</epd:amount>
<epd:amount epd:module="A4">2.49180339176957E-09</epd:amount>
<epd:amount epd:module="A5">1.6606253448972E-09</epd:amount>
<epd:amount epd:module="C2">5.90367837073926E-10</epd:amount>
<epd:amount epd:module="C3">3.77175784010229E-07</epd:amount>
<epd:amount epd:module="C4">6.52581505097749E-09</epd:amount>
<epd:amount epd:module="D">-0.000120277419327703</epd:amount>
</common:other>
</LCIAResult>
<LCIAResult>
<referenceToLCIAMethodDataSet uri="../flows/804ebcdf-309d-4098-8ed8-fdaf2f389981.xml" type="LCIA method data set" refObjectId="804ebcdf-309d-4098-8ed8-fdaf2f389981">
<common:shortDescription xml:lang="de">Potenzial für den abiotischen Abbau fossiler Brennstoffe (ADPF)</common:shortDescription>
</referenceToLCIAMethodDataSet>
<common:other>
<epd:referenceToUnitGroupDataSet uri="../unitgroups/93a60a57-a3c8-11da-a746-0800200c9a66.xml" type="unit group data set" refObjectId="93a60a57-a3c8-11da-a746-0800200c9a66">
<common:shortDescription xml:lang="de">MJ</common:shortDescription>
</epd:referenceToUnitGroupDataSet>
<epd:amount epd:module="A1-A3">130.591549177294</epd:amount>
<epd:amount epd:module="A4">0.658091490292406</epd:amount>
<epd:amount epd:module="A5">-1.19078099027558</epd:amount>
<epd:amount epd:module="C2">0.156604907634846</epd:amount>
<epd:amount epd:module="C3">1.27427209865742</epd:amount>
<epd:amount epd:module="C4">0.493681420135267</epd:amount>
<epd:amount epd:module="D">-43.1723350381911</epd:amount>
</common:other>
</LCIAResult>
</LCIAResults>
</processDataSet>