<?xml version="1.0" encoding="UTF-8" standalone="yes"?>
<processDataSet xmlns:m="http://lca.jrc.it/ILCD/LCIAMethod" xmlns:common="http://lca.jrc.it/ILCD/Common" xmlns:s="http://lca.jrc.it/ILCD/Source" xmlns:c="http://lca.jrc.it/ILCD/Contact" xmlns:f="http://lca.jrc.it/ILCD/Flow" xmlns="http://lca.jrc.it/ILCD/Process" xmlns:fp="http://lca.jrc.it/ILCD/FlowProperty" xmlns:u="http://lca.jrc.it/ILCD/UnitGroup" xmlns:ns9="http://www.okworx.com/ILCD/Extensions/2018/Profile" version="1.1" ns9:profile="EN_15804">
    <processInformation>
        <dataSetInformation>
            <common:UUID>d2d1b29f-8dd7-4373-ab2a-de57acd51e72</common:UUID>
            <name>
                <baseName xml:lang="en">FASBA e.V. Baustroh 100 kg/m³</baseName>
                <baseName xml:lang="de">FASBA e.V. Baustroh</baseName>
                <functionalUnitFlowProperties xml:lang="en">100 kg/m³</functionalUnitFlowProperties>
                <functionalUnitFlowProperties xml:lang="de">100 kg/m³</functionalUnitFlowProperties>
            </name>
            <common:synonyms xml:lang="en">Strohballen, Strohdämmung, Stroh</common:synonyms>
            <common:synonyms xml:lang="de">Strohballen, Strohballendämmung, Strohdämmung</common:synonyms>
            <classificationInformation>
                <common:classification name="OEKOBAU.DAT">
                    <common:class level="0" classId="2">Dämmstoffe</common:class>
                    <common:class level="1" classId="2.23">Stroh</common:class>
                    <common:class level="2" classId="2.23.01">Strohballen</common:class>
                </common:classification>
            </classificationInformation>
            <common:generalComment xml:lang="en">Der vorliegende Datensatz wurde im Auftrag des Fachverbands Strohballenbau Deutschland e. V. (FASBA) im Zuge einer EPD-Erstellung entwickelt. Die Herstellung der Strohballen erfolgt durch die Baustroh GmbH in Verden vorwiegend aus Weizen- und Roggenstroh ohne Verwendung von zusätzlichen Einsatzstoffen. Im Jahr 2013 wurden etwa 1000 m³ Baustroh hergestellt. Die Rohdichte der Produkte liegt zwischen 85 und 115 kg/m³.</common:generalComment>
            <common:generalComment xml:lang="de">Der vorliegende Bericht wurde im Auftrag des Fachverbands Strohballenbau Deutschland e. V. (FASBA) durchgeführt. Die Herstellung der Strohballen erfolgt durch die Baustroh GmbH in Verden vorwiegend aus Weizen- und Roggenstroh ohne Verwendung von zusätzlichen Einsatzstoffen. Die Rohdichte der Produkte liegt zwischen 85 und 115 kg/m³. Die hier publizierten Produktdaten sind repräsentativ für alle Baustrohballen des Fachverbands Baustrohballen Deutschland e.V. Zielmarkt der Produkte ist Deutschland.&#xD;
Als funktionale Einheit wurde 1 m³ Baustroh festgelegt.</common:generalComment>
            <common:other>
                <olca:modules xmlns:olca="http://openlca.org/epd_ilcd" xmlns="http://lca.jrc.it/ILCD/Common" xmlns:ns2="http://lca.jrc.it/ILCD/Process" xmlns:ns3="http://lca.jrc.it/ILCD/Flow" xmlns:ns4="http://lca.jrc.it/ILCD/Contact" xmlns:ns5="http://lca.jrc.it/ILCD/FlowProperty" xmlns:ns6="http://lca.jrc.it/ILCD/Source" xmlns:ns7="http://lca.jrc.it/ILCD/UnitGroup" xmlns:ns8="http://iai.kit.edu/ILCD/ProductModel" xmlns:ns9="http://lca.jrc.it/ILCD/Wrapper">
                    <olca:module olca:name="A1"/>
                    <olca:module olca:name="A1-A3"/>
                    <olca:module olca:name="A2"/>
                    <olca:module olca:name="A3"/>
                    <olca:module olca:name="A4">Die Strohballen werden vom Herstellerwerk je nach Lieferumfang mit einem Traktor, 7,5t LKW oder Sattelschlepper zum Kunden transportiert. Durchschnittliche Auslieferungsdistanz 100 km.</olca:module>
                    <olca:module olca:name="A5"/>
                    <olca:module olca:name="B1"/>
                    <olca:module olca:name="B2"/>
                    <olca:module olca:name="B3"/>
                    <olca:module olca:name="B4"/>
                    <olca:module olca:name="B5"/>
                    <olca:module olca:name="B6"/>
                    <olca:module olca:name="B7"/>
                    <olca:module olca:name="C1"/>
                    <olca:module olca:name="C2"/>
                    <olca:module olca:name="C3"/>
                    <olca:module olca:name="C4"/>
                    <olca:module olca:name="D"/>
                </olca:modules>
                <olca:modules xmlns:olca="http://openlca.org/epd_ilcd">
                    <olca:module olca:name="A1"/>
                    <olca:module olca:name="A2"/>
                    <olca:module olca:name="A3"/>
                    <olca:module olca:name="A1-A3"/>
                    <olca:module olca:name="A4">Die Strohballen werden vom Herstellerwerk je nach Lieferumfang mit einem Traktor, 7,5t LKW oder Sattelschlepper zum Kunden transportiert. Durchschnittliche Auslieferungsdistanz 100 km.</olca:module>
                    <olca:module olca:name="A5"/>
                    <olca:module olca:name="B1"/>
                    <olca:module olca:name="B2"/>
                    <olca:module olca:name="B3"/>
                    <olca:module olca:name="B4"/>
                    <olca:module olca:name="B5"/>
                    <olca:module olca:name="B6"/>
                    <olca:module olca:name="B7"/>
                    <olca:module olca:name="C1"/>
                    <olca:module olca:name="C2"/>
                    <olca:module olca:name="C3"/>
                    <olca:module olca:name="C4"/>
                    <olca:module olca:name="D"/>
                </olca:modules>
                <olca:modules xmlns:olca="http://openlca.org/epd_ilcd">
                    <olca:module olca:name="A2"/>
                    <olca:module olca:name="A3"/>
                    <olca:module olca:name="A1-A3"/>
                    <olca:module olca:name="A4">Die Strohballen werden vom Herstellerwerk je nach Lieferumfang mit einem Traktor, 7,5t LKW oder Sattelschlepper zum Kunden transportiert. Durchschnittliche Auslieferungsdistanz 100 km.</olca:module>
                    <olca:module olca:name="A5"/>
                    <olca:module olca:name="B1"/>
                    <olca:module olca:name="B2"/>
                    <olca:module olca:name="B3"/>
                    <olca:module olca:name="B4"/>
                    <olca:module olca:name="B5"/>
                    <olca:module olca:name="B6"/>
                    <olca:module olca:name="B7"/>
                    <olca:module olca:name="C1" olca:scenario="100% Deponierung "/>
                    <olca:module olca:name="C2" olca:scenario="100% Deponierung "/>
                    <olca:module olca:name="C3" olca:scenario="100% Deponierung "/>
                    <olca:module olca:name="D" olca:scenario="100% Deponierung "/>
                    <olca:module olca:name="C1" olca:scenario="Recycling"/>
                    <olca:module olca:name="C2" olca:scenario="Recycling"/>
                    <olca:module olca:name="C3" olca:scenario="Recycling"/>
                    <olca:module olca:name="C4" olca:scenario="Recycling"/>
                    <olca:module olca:name="D" olca:scenario="Recycling"/>
                    <olca:module olca:name="C4" olca:scenario="100% Deponierung "/>
                    <olca:module olca:name="A1"/>
                </olca:modules>
                <olca:modules xmlns:olca="http://openlca.org/epd_ilcd">
                    <olca:module olca:name="A1"/>
                    <olca:module olca:name="A2"/>
                    <olca:module olca:name="A3"/>
                    <olca:module olca:name="A1-A3"/>
                    <olca:module olca:name="A4">Die Strohballen werden vom Herstellerwerk je nach Lieferumfang mit einem Traktor, 7,5t LKW oder Sattelschlepper zum Kunden transportiert. Durchschnittliche Auslieferungsdistanz 100 km.</olca:module>
                    <olca:module olca:name="A5"/>
                    <olca:module olca:name="B1"/>
                    <olca:module olca:name="B2"/>
                    <olca:module olca:name="B3"/>
                    <olca:module olca:name="B4"/>
                    <olca:module olca:name="B5"/>
                    <olca:module olca:name="B6"/>
                    <olca:module olca:name="B7"/>
                    <olca:module olca:name="C1" olca:scenario="Verwertung (Verrottung)"/>
                    <olca:module olca:name="C1" olca:scenario="Thermische Verwertung"/>
                    <olca:module olca:name="C2" olca:scenario="Verwertung (Verrottung)"/>
                    <olca:module olca:name="C2" olca:scenario="Thermische Verwertung"/>
                    <olca:module olca:name="C3" olca:scenario="Verwertung (Verrottung)"/>
                    <olca:module olca:name="C3" olca:scenario="Thermische Verwertung"/>
                    <olca:module olca:name="C4" olca:scenario="Verwertung (Verrottung)"/>
                    <olca:module olca:name="C4" olca:scenario="Thermische Verwertung"/>
                    <olca:module olca:name="D" olca:scenario="Verwertung (Verrottung)"/>
                    <olca:module olca:name="D" olca:scenario="Thermische Verwertung"/>
                </olca:modules>
                <epd:scenarios xmlns:epd="http://www.iai.kit.edu/EPD/2013">
                    <epd:scenario epd:name="Verwertung (Verrottung)">
                        <epd:description>Szenario 1: 100% Verwertung (Verrottung)</epd:description>
                    </epd:scenario>
                    <epd:scenario epd:default="true" epd:name="Thermische Verwertung">
                        <epd:description>Szenario 2: 90% Thermische Verwertung, 10% Deponierung von Materialverlusten</epd:description>
                    </epd:scenario>
                </epd:scenarios>
            </common:other>
        </dataSetInformation>
        <quantitativeReference type="Reference flow(s)">
            <referenceToReferenceFlow>0</referenceToReferenceFlow>
        </quantitativeReference>
        <time>
            <common:referenceYear>2019</common:referenceYear>
            <common:dataSetValidUntil>2024</common:dataSetValidUntil>
            <common:timeRepresentativenessDescription xml:lang="en">Die vom Hersteller zur Verfügung gestellten Daten stammen aus den Jahren 2007-2013, die EPD wurde am 10.10.2014 ausgestellt.</common:timeRepresentativenessDescription>
            <common:timeRepresentativenessDescription xml:lang="de">Die EPD wurde am 10.10.2019 ausgestellt.&#xD;
Die Strohsorten im Produkt, die Transportdistanz zur Baustelle und die Beladung des LKW wurden vom Fachverband für Strohballenbau übermittelt und beziehen sich auf das Jahr 2017. Der Energieverbrauch beim Pressen und Schnüren der Ballen stammt aus [Krick 2008]. Aktuelle Daten für das Pressen und Schnüren der Ballen sind nicht verfügbar. Es wird angenommen, dass in den letzten 10 Jahren keine relevante Änderung des Energiebedarfs bei diesen Arbeitsschritten stattgefunden hat.</common:timeRepresentativenessDescription>
        </time>
        <geography>
            <locationOfOperationSupplyOrProduction location="DE">
                <descriptionOfRestrictions xml:lang="en"></descriptionOfRestrictions>
                <descriptionOfRestrictions xml:lang="de">Durchschnittliche Transportdistanz vom Werk zu den Baustellen wurde mit 100 km innerhalb Deutschlands angenommen.</descriptionOfRestrictions>
            </locationOfOperationSupplyOrProduction>
        </geography>
        <technology>
            <technologyDescriptionAndIncludedProcesses xml:lang="en">Herstellungsprozess: Die Herstellung der Strohballen inkludiert sämtliche landwirtschaftliche Prozesse von der Bodenbearbeitung und der Aussaat des Korns über die Kultivierung der Pflanzen bis hin zur Ernte des Getreides. Nach der Ernte wird das Stroh auf dem Acker ohne Verwendung von zusätzlichen Einsatzstoffen zu Ballen gepresst und mit Polypropylenschnüren verschnürt.Siehe auch beigefügtes Flussdiagramm.&#xD;
&#xD;
Die Rohdichte der Produkte liegt zwischen 85 und 115 kg/m³. Baustroh ist in Ballenform in den Abmessungen H x B x L 200-700 mm x 300 bis 900 mm x 500 bis 3000 mm erhältlich. Die Ballen werden mit Polypropylen-Schnüren gebunden.&#xD;
Wärmeleitfähigkeit λ 10,tr= 0,044 W/(mK)&#xD;
Bemessungswert der Wärmeleitfähigkeit quer zur Halmrichtung  λ=0,052 W/(mK)</technologyDescriptionAndIncludedProcesses>
            <technologyDescriptionAndIncludedProcesses xml:lang="de">Herstellungsprozess: Die Herstellung der Strohballen inkludiert sämtliche landwirtschaftliche Prozesse von der Bodenbearbeitung und der Aussaat des Korns über die Kultivierung der Pflanzen bis hin zur Ernte des Getreides. Nach der Ernte wird das Stroh auf dem Acker ohne Verwendung von zusätzlichen Einsatzstoffen zu Ballen gepresst und mit Polypropylenschnüren verschnürt.Siehe auch beigefügtes Flussdiagramm.&#xD;
&#xD;
Die Rohdichte der Produkte liegt zwischen 85 und 115 kg/m³. Baustroh ist in Ballenform in den Abmessungen H x B x L 200-700 mm x 300 bis 900 mm x 500 bis 3000 mm erhältlich. Die Ballen werden mit Polypropylen-Schnüren gebunden.&#xD;
Wärmeleitfähigkeit λ 10,tr= 0,044 W/(mK)&#xD;
Bemessungswert der Wärmeleitfähigkeit quer zur Halmrichtung  λ=0,052 W/(mK)</technologyDescriptionAndIncludedProcesses>
            <technologicalApplicability xml:lang="en">Die Strohballen des FASBA e.V. werden als dämmende Ausfachung in einer Holzkonstruktion eingesetzt. Für die Anwendung als lasttragende Bauteile fehlt in Deutschland noch ein entsprechender bauaufsichtlicher Nachweis.</technologicalApplicability>
            <technologicalApplicability xml:lang="de">Die Strohballen des FASBA e.V. werden als dämmende Ausfachung in einer Holzkonstruktion eingesetzt. </technologicalApplicability>
            <referenceToTechnologyPictogramme type="source data set" refObjectId="449e5220-565d-4e27-973f-1bb783023802" version="00.00.001" uri="http://openlca.org/ilcd/resource/sources/449e5220-565d-4e27-973f-1bb783023802">
                <common:shortDescription xml:lang="en">Fasba Titelblatt</common:shortDescription>
            </referenceToTechnologyPictogramme>
            <referenceToTechnologyFlowDiagrammOrPicture type="source data set" refObjectId="3f7d422e-df93-46f1-b4be-75db38013f54" version="00.00.001" uri="http://openlca.org/ilcd/resource/sources/3f7d422e-df93-46f1-b4be-75db38013f54">
                <common:shortDescription xml:lang="en">Fasba Strohballen LifeCycle Flussdiagramm</common:shortDescription>
            </referenceToTechnologyFlowDiagrammOrPicture>
        </technology>
    </processInformation>
    <modellingAndValidation>
        <LCIMethodAndAllocation>
            <typeOfDataSet>EPD</typeOfDataSet>
            <referenceToLCAMethodDetails type="source data set" refObjectId="bca1942e-6bad-458b-b080-6cb200f707fe" version="00.00.001" uri="http://openlca.org/ilcd/resource/sources/bca1942e-6bad-458b-b080-6cb200f707fe">
                <common:shortDescription xml:lang="en">Bau EPD Produktkategorie-Regeln</common:shortDescription>
            </referenceToLCAMethodDetails>
            <common:other>
                <epd:subType xmlns:epd="http://www.iai.kit.edu/EPD/2013">specific dataset</epd:subType>
            </common:other>
        </LCIMethodAndAllocation>
        <dataSourcesTreatmentAndRepresentativeness>
            <referenceToDataSource type="source data set" refObjectId="28d74cc0-db8b-4d7e-bc44-5f6d56ce0c4a" version="00.03.001" uri="http://openlca.org/ilcd/resource/sources/28d74cc0-db8b-4d7e-bc44-5f6d56ce0c4a">
                <common:shortDescription xml:lang="en">GaBi database (all versions)</common:shortDescription>
            </referenceToDataSource>
            <referenceToDataSource type="source data set" refObjectId="6985fea4-15ea-4b96-9237-c67ee3a1f28c" version="00.00.000" uri="6985fea4-15ea-4b96-9237-c67ee3a1f28c">
                <common:shortDescription xml:lang="en">GaBi database SP30 2016</common:shortDescription>
            </referenceToDataSource>
            <useAdviceForDataSet xml:lang="en">Anmerkung zur Vergleichbarkeit: Ein Vergleich mit anderen Produkten ist nur mit einer vergleichbaren Anwendung im Gebäude sinnvoll. Grundsätzlich ist eine Gegenüberstellung oder die Bewertung von EPD Daten nur möglich, wenn alle zu vergleichenden Datensätze nach EN 15804 erstellt wurden und die produktspezifischen Leistungsmerkmale berücksichtigt werden.</useAdviceForDataSet>
            <useAdviceForDataSet xml:lang="de">Anmerkung zur Vergleichbarkeit: Ein Vergleich mit anderen Produkten ist nur mit einer vergleichbaren Anwendung im Gebäude sinnvoll. Grundsätzlich ist eine Gegenüberstellung oder die Bewertung von EPD Daten nur möglich, wenn alle zu vergleichenden Datensätze nach EN 15804 erstellt wurden und die produktspezifischen Leistungsmerkmale berücksichtigt werden.</useAdviceForDataSet>
        </dataSourcesTreatmentAndRepresentativeness>
        <validation>
            <review type="Independent external review">
                <common:referenceToNameOfReviewerAndInstitution type="contact data set" refObjectId="a127c75c-f46b-488f-9f76-9745d26e90ad" version="00.00.001">
                    <common:shortDescription xml:lang="de">Verifizierungsteam F.Gschösser und A.Schindler</common:shortDescription>
                </common:referenceToNameOfReviewerAndInstitution>
            </review>
        </validation>
        <complianceDeclarations>
            <compliance>
                <common:referenceToComplianceSystem type="source data set" refObjectId="b00f9ec0-7874-11e3-981f-0800200c9a66" version="00.02.000">
                    <common:shortDescription xml:lang="de">EN 15804</common:shortDescription>
                </common:referenceToComplianceSystem>
            </compliance>
        </complianceDeclarations>
    </modellingAndValidation>
    <administrativeInformation>
        <dataEntryBy>
            <common:timeStamp>2020-02-07T13:04:25.820+01:00</common:timeStamp>
            <common:referenceToDataSetFormat type="source data set" refObjectId="a97a0155-0234-4b87-b4ce-a45da52f2a40" version="01.00.000" uri="http://lca.jrc.ec.europa.eu/lcainfohub/sample_data/ilcd/sources/ILCD_Format_a97a0155-0234-4b87-b4ce-a45da52f2a40_01.00.000.xml">
                <common:shortDescription xml:lang="en">ILCD format</common:shortDescription>
            </common:referenceToDataSetFormat>
            <common:referenceToDataSetFormat type="source data set" refObjectId="cba73800-7874-11e3-981f-0800200c9a66" version="00.01.000">
                <common:shortDescription xml:lang="de">EPD Data Format Extension</common:shortDescription>
            </common:referenceToDataSetFormat>
            <common:referenceToPersonOrEntityEnteringTheData type="contact data set" refObjectId="42398bec-0af8-444e-9221-d40be4c4f553" uri="../contacts/42398bec-0af8-444e-9221-d40be4c4f553.xml">
                <common:shortDescription xml:lang="en">Richter Sarah</common:shortDescription>
            </common:referenceToPersonOrEntityEnteringTheData>
        </dataEntryBy>
        <publicationAndOwnership>
            <common:dataSetVersion>00.00.028</common:dataSetVersion>
            <common:referenceToOwnershipOfDataSet type="contact data set" refObjectId="9828b42f-275d-4651-9853-7abe6183f6b6" version="00.00.001" uri="http://openlca.org/ilcd/resource/contacts/9828b42f-275d-4651-9853-7abe6183f6b6">
                <common:shortDescription xml:lang="en">FASBA e.V.</common:shortDescription>
            </common:referenceToOwnershipOfDataSet>
            <common:copyright>true</common:copyright>
            <common:accessRestrictions xml:lang="en"></common:accessRestrictions>
        </publicationAndOwnership>
    </administrativeInformation>
    <exchanges>
        <exchange dataSetInternalID="0">
            <referenceToFlowDataSet type="flow data set" refObjectId="7acdb69c-7d9b-400a-bbeb-74c352c006d3" version="00.00.010" uri="http://openlca.org/ilcd/resource/flows/7acdb69c-7d9b-400a-bbeb-74c352c006d3">
                <common:shortDescription xml:lang="de">Strohballen</common:shortDescription>
            </referenceToFlowDataSet>
            <meanAmount>1.0</meanAmount>
            <resultingAmount>1.0</resultingAmount>
        </exchange>
        <exchange dataSetInternalID="1">
            <referenceToFlowDataSet type="flow data set" refObjectId="20f32be5-0398-4288-9b6d-accddd195317" uri="../flows/20f32be5-0398-4288-9b6d-accddd195317">
                <common:shortDescription xml:lang="de">Erneuerbare Primärenergie als Energieträger (PERE)</common:shortDescription>
            </referenceToFlowDataSet>
            <functionType>General reminder flow</functionType>
            <exchangeDirection>Input</exchangeDirection>
            <meanAmount>0.0</meanAmount>
            <common:other>
                <epd:amount xmlns:epd="http://www.iai.kit.edu/EPD/2013" epd:module="A1"/>
                <epd:amount xmlns:epd="http://www.iai.kit.edu/EPD/2013" epd:module="A1-A3">14.2</epd:amount>
                <epd:amount xmlns:epd="http://www.iai.kit.edu/EPD/2013" epd:module="A2"/>
                <epd:amount xmlns:epd="http://www.iai.kit.edu/EPD/2013" epd:module="A3"/>
                <epd:amount xmlns:epd="http://www.iai.kit.edu/EPD/2013" epd:module="A4">1.98</epd:amount>
                <epd:amount xmlns:epd="http://www.iai.kit.edu/EPD/2013" epd:module="A5">0.795</epd:amount>
                <epd:amount xmlns:epd="http://www.iai.kit.edu/EPD/2013" epd:module="B1">0.0</epd:amount>
                <epd:amount xmlns:epd="http://www.iai.kit.edu/EPD/2013" epd:module="B2">0.0</epd:amount>
                <epd:amount xmlns:epd="http://www.iai.kit.edu/EPD/2013" epd:module="B3">0.0</epd:amount>
                <epd:amount xmlns:epd="http://www.iai.kit.edu/EPD/2013" epd:module="B4">0.0</epd:amount>
                <epd:amount xmlns:epd="http://www.iai.kit.edu/EPD/2013" epd:module="B5">0.0</epd:amount>
                <epd:amount xmlns:epd="http://www.iai.kit.edu/EPD/2013" epd:module="B6">0.0</epd:amount>
                <epd:amount xmlns:epd="http://www.iai.kit.edu/EPD/2013" epd:module="B7">0.0</epd:amount>
                <epd:amount xmlns:epd="http://www.iai.kit.edu/EPD/2013" epd:module="C1" epd:scenario="Verwertung (Verrottung)">0.0</epd:amount>
                <epd:amount xmlns:epd="http://www.iai.kit.edu/EPD/2013" epd:module="C2" epd:scenario="Verwertung (Verrottung)">0.298</epd:amount>
                <epd:amount xmlns:epd="http://www.iai.kit.edu/EPD/2013" epd:module="C3" epd:scenario="Verwertung (Verrottung)">0.0</epd:amount>
                <epd:amount xmlns:epd="http://www.iai.kit.edu/EPD/2013" epd:module="C4" epd:scenario="Verwertung (Verrottung)">0.0</epd:amount>
                <epd:amount xmlns:epd="http://www.iai.kit.edu/EPD/2013" epd:module="D" epd:scenario="Verwertung (Verrottung)">0.0</epd:amount>
                <epd:amount xmlns:epd="http://www.iai.kit.edu/EPD/2013" epd:module="C1" epd:scenario="Thermische Verwertung">0.0</epd:amount>
                <epd:amount xmlns:epd="http://www.iai.kit.edu/EPD/2013" epd:module="C2" epd:scenario="Thermische Verwertung">2.98</epd:amount>
                <epd:amount xmlns:epd="http://www.iai.kit.edu/EPD/2013" epd:module="C3" epd:scenario="Thermische Verwertung">5.32</epd:amount>
                <epd:amount xmlns:epd="http://www.iai.kit.edu/EPD/2013" epd:module="C4" epd:scenario="Thermische Verwertung">0.0</epd:amount>
                <epd:amount xmlns:epd="http://www.iai.kit.edu/EPD/2013" epd:module="D" epd:scenario="Thermische Verwertung">-230.0</epd:amount>
                <epd:referenceToUnitGroupDataSet xmlns:epd="http://www.iai.kit.edu/EPD/2013" refObjectId="93a60a57-a3c8-11da-a746-0800200c9a66" type="unit group data set" uri="../unitgroups/93a60a57-a3c8-11da-a746-0800200c9a66">
                    <common:shortDescription>MJ</common:shortDescription>
                </epd:referenceToUnitGroupDataSet>
            </common:other>
        </exchange>
        <exchange dataSetInternalID="2">
            <referenceToFlowDataSet type="flow data set" refObjectId="fb3ec0de-548d-4508-aea5-00b73bf6f702" uri="../flows/fb3ec0de-548d-4508-aea5-00b73bf6f702">
                <common:shortDescription xml:lang="de">Erneuerbare Primärenergie zur stofflichen Nutzung (PERM)</common:shortDescription>
            </referenceToFlowDataSet>
            <functionType>General reminder flow</functionType>
            <exchangeDirection>Input</exchangeDirection>
            <meanAmount>0.0</meanAmount>
            <common:other>
                <epd:amount xmlns:epd="http://www.iai.kit.edu/EPD/2013" epd:module="A1"/>
                <epd:amount xmlns:epd="http://www.iai.kit.edu/EPD/2013" epd:module="A1-A3">1630.0</epd:amount>
                <epd:amount xmlns:epd="http://www.iai.kit.edu/EPD/2013" epd:module="A2"/>
                <epd:amount xmlns:epd="http://www.iai.kit.edu/EPD/2013" epd:module="A3"/>
                <epd:amount xmlns:epd="http://www.iai.kit.edu/EPD/2013" epd:module="A4">0.0</epd:amount>
                <epd:amount xmlns:epd="http://www.iai.kit.edu/EPD/2013" epd:module="A5">81.6</epd:amount>
                <epd:amount xmlns:epd="http://www.iai.kit.edu/EPD/2013" epd:module="B1">0.0</epd:amount>
                <epd:amount xmlns:epd="http://www.iai.kit.edu/EPD/2013" epd:module="B2">0.0</epd:amount>
                <epd:amount xmlns:epd="http://www.iai.kit.edu/EPD/2013" epd:module="B3">0.0</epd:amount>
                <epd:amount xmlns:epd="http://www.iai.kit.edu/EPD/2013" epd:module="B4">0.0</epd:amount>
                <epd:amount xmlns:epd="http://www.iai.kit.edu/EPD/2013" epd:module="B5">0.0</epd:amount>
                <epd:amount xmlns:epd="http://www.iai.kit.edu/EPD/2013" epd:module="B6">0.0</epd:amount>
                <epd:amount xmlns:epd="http://www.iai.kit.edu/EPD/2013" epd:module="B7">0.0</epd:amount>
                <epd:amount xmlns:epd="http://www.iai.kit.edu/EPD/2013" epd:module="C1" epd:scenario="Verwertung (Verrottung)">0.0</epd:amount>
                <epd:amount xmlns:epd="http://www.iai.kit.edu/EPD/2013" epd:module="C2" epd:scenario="Verwertung (Verrottung)">0.0</epd:amount>
                <epd:amount xmlns:epd="http://www.iai.kit.edu/EPD/2013" epd:module="C3" epd:scenario="Verwertung (Verrottung)">0.0</epd:amount>
                <epd:amount xmlns:epd="http://www.iai.kit.edu/EPD/2013" epd:module="C4" epd:scenario="Verwertung (Verrottung)">-1630.0</epd:amount>
                <epd:amount xmlns:epd="http://www.iai.kit.edu/EPD/2013" epd:module="D" epd:scenario="Verwertung (Verrottung)">0.0</epd:amount>
                <epd:amount xmlns:epd="http://www.iai.kit.edu/EPD/2013" epd:module="C1" epd:scenario="Thermische Verwertung">0.0</epd:amount>
                <epd:amount xmlns:epd="http://www.iai.kit.edu/EPD/2013" epd:module="C2" epd:scenario="Thermische Verwertung">0.0</epd:amount>
                <epd:amount xmlns:epd="http://www.iai.kit.edu/EPD/2013" epd:module="C3" epd:scenario="Thermische Verwertung">-1470.0</epd:amount>
                <epd:amount xmlns:epd="http://www.iai.kit.edu/EPD/2013" epd:module="C4" epd:scenario="Thermische Verwertung">-163.0</epd:amount>
                <epd:amount xmlns:epd="http://www.iai.kit.edu/EPD/2013" epd:module="D" epd:scenario="Thermische Verwertung">0.0</epd:amount>
                <epd:referenceToUnitGroupDataSet xmlns:epd="http://www.iai.kit.edu/EPD/2013" refObjectId="93a60a57-a3c8-11da-a746-0800200c9a66" type="unit group data set" uri="../unitgroups/93a60a57-a3c8-11da-a746-0800200c9a66">
                    <common:shortDescription>MJ</common:shortDescription>
                </epd:referenceToUnitGroupDataSet>
            </common:other>
        </exchange>
        <exchange dataSetInternalID="3">
            <referenceToFlowDataSet type="flow data set" refObjectId="53f97275-fa8a-4cdd-9024-65936002acd0" uri="../flows/53f97275-fa8a-4cdd-9024-65936002acd0">
                <common:shortDescription xml:lang="de">Total erneuerbare Primärenergie (PERT)</common:shortDescription>
            </referenceToFlowDataSet>
            <functionType>General reminder flow</functionType>
            <exchangeDirection>Input</exchangeDirection>
            <meanAmount>0.0</meanAmount>
            <common:other>
                <epd:amount xmlns:epd="http://www.iai.kit.edu/EPD/2013" epd:module="A1"/>
                <epd:amount xmlns:epd="http://www.iai.kit.edu/EPD/2013" epd:module="A1-A3">1650.0</epd:amount>
                <epd:amount xmlns:epd="http://www.iai.kit.edu/EPD/2013" epd:module="A2"/>
                <epd:amount xmlns:epd="http://www.iai.kit.edu/EPD/2013" epd:module="A3"/>
                <epd:amount xmlns:epd="http://www.iai.kit.edu/EPD/2013" epd:module="A4">1.98</epd:amount>
                <epd:amount xmlns:epd="http://www.iai.kit.edu/EPD/2013" epd:module="A5">82.3</epd:amount>
                <epd:amount xmlns:epd="http://www.iai.kit.edu/EPD/2013" epd:module="B1">0.0</epd:amount>
                <epd:amount xmlns:epd="http://www.iai.kit.edu/EPD/2013" epd:module="B2">0.0</epd:amount>
                <epd:amount xmlns:epd="http://www.iai.kit.edu/EPD/2013" epd:module="B3">0.0</epd:amount>
                <epd:amount xmlns:epd="http://www.iai.kit.edu/EPD/2013" epd:module="B4">0.0</epd:amount>
                <epd:amount xmlns:epd="http://www.iai.kit.edu/EPD/2013" epd:module="B5">0.0</epd:amount>
                <epd:amount xmlns:epd="http://www.iai.kit.edu/EPD/2013" epd:module="B6">0.0</epd:amount>
                <epd:amount xmlns:epd="http://www.iai.kit.edu/EPD/2013" epd:module="B7">0.0</epd:amount>
                <epd:amount xmlns:epd="http://www.iai.kit.edu/EPD/2013" epd:module="C1" epd:scenario="Verwertung (Verrottung)">0.0</epd:amount>
                <epd:amount xmlns:epd="http://www.iai.kit.edu/EPD/2013" epd:module="C2" epd:scenario="Verwertung (Verrottung)">0.298</epd:amount>
                <epd:amount xmlns:epd="http://www.iai.kit.edu/EPD/2013" epd:module="C3" epd:scenario="Verwertung (Verrottung)">0.0</epd:amount>
                <epd:amount xmlns:epd="http://www.iai.kit.edu/EPD/2013" epd:module="C4" epd:scenario="Verwertung (Verrottung)">-1630.0</epd:amount>
                <epd:amount xmlns:epd="http://www.iai.kit.edu/EPD/2013" epd:module="D" epd:scenario="Verwertung (Verrottung)">0.0</epd:amount>
                <epd:amount xmlns:epd="http://www.iai.kit.edu/EPD/2013" epd:module="C1" epd:scenario="Thermische Verwertung">0.0</epd:amount>
                <epd:amount xmlns:epd="http://www.iai.kit.edu/EPD/2013" epd:module="C2" epd:scenario="Thermische Verwertung">2.98</epd:amount>
                <epd:amount xmlns:epd="http://www.iai.kit.edu/EPD/2013" epd:module="C3" epd:scenario="Thermische Verwertung">-1460.0</epd:amount>
                <epd:amount xmlns:epd="http://www.iai.kit.edu/EPD/2013" epd:module="C4" epd:scenario="Thermische Verwertung">-163.0</epd:amount>
                <epd:amount xmlns:epd="http://www.iai.kit.edu/EPD/2013" epd:module="D" epd:scenario="Thermische Verwertung">-230.0</epd:amount>
                <epd:referenceToUnitGroupDataSet xmlns:epd="http://www.iai.kit.edu/EPD/2013" refObjectId="93a60a57-a3c8-11da-a746-0800200c9a66" type="unit group data set" uri="../unitgroups/93a60a57-a3c8-11da-a746-0800200c9a66">
                    <common:shortDescription>MJ</common:shortDescription>
                </epd:referenceToUnitGroupDataSet>
            </common:other>
        </exchange>
        <exchange dataSetInternalID="4">
            <referenceToFlowDataSet type="flow data set" refObjectId="ac857178-2b45-46ec-892a-a9a4332f0372" uri="../flows/ac857178-2b45-46ec-892a-a9a4332f0372">
                <common:shortDescription xml:lang="de">Nicht-erneuerbare Primärenergie als Energieträger (PENRE)</common:shortDescription>
            </referenceToFlowDataSet>
            <functionType>General reminder flow</functionType>
            <exchangeDirection>Input</exchangeDirection>
            <meanAmount>0.0</meanAmount>
            <common:other>
                <epd:amount xmlns:epd="http://www.iai.kit.edu/EPD/2013" epd:module="A1"/>
                <epd:amount xmlns:epd="http://www.iai.kit.edu/EPD/2013" epd:module="A1-A3">59.0</epd:amount>
                <epd:amount xmlns:epd="http://www.iai.kit.edu/EPD/2013" epd:module="A2"/>
                <epd:amount xmlns:epd="http://www.iai.kit.edu/EPD/2013" epd:module="A3"/>
                <epd:amount xmlns:epd="http://www.iai.kit.edu/EPD/2013" epd:module="A4">34.6</epd:amount>
                <epd:amount xmlns:epd="http://www.iai.kit.edu/EPD/2013" epd:module="A5">8.2</epd:amount>
                <epd:amount xmlns:epd="http://www.iai.kit.edu/EPD/2013" epd:module="B1">0.0</epd:amount>
                <epd:amount xmlns:epd="http://www.iai.kit.edu/EPD/2013" epd:module="B2">0.0</epd:amount>
                <epd:amount xmlns:epd="http://www.iai.kit.edu/EPD/2013" epd:module="B3">0.0</epd:amount>
                <epd:amount xmlns:epd="http://www.iai.kit.edu/EPD/2013" epd:module="B4">0.0</epd:amount>
                <epd:amount xmlns:epd="http://www.iai.kit.edu/EPD/2013" epd:module="B5">0.0</epd:amount>
                <epd:amount xmlns:epd="http://www.iai.kit.edu/EPD/2013" epd:module="B6">0.0</epd:amount>
                <epd:amount xmlns:epd="http://www.iai.kit.edu/EPD/2013" epd:module="B7">0.0</epd:amount>
                <epd:amount xmlns:epd="http://www.iai.kit.edu/EPD/2013" epd:module="C1" epd:scenario="Verwertung (Verrottung)">0.0</epd:amount>
                <epd:amount xmlns:epd="http://www.iai.kit.edu/EPD/2013" epd:module="C2" epd:scenario="Verwertung (Verrottung)">5.18</epd:amount>
                <epd:amount xmlns:epd="http://www.iai.kit.edu/EPD/2013" epd:module="C3" epd:scenario="Verwertung (Verrottung)">0.0</epd:amount>
                <epd:amount xmlns:epd="http://www.iai.kit.edu/EPD/2013" epd:module="C4" epd:scenario="Verwertung (Verrottung)">0.0</epd:amount>
                <epd:amount xmlns:epd="http://www.iai.kit.edu/EPD/2013" epd:module="D" epd:scenario="Verwertung (Verrottung)">0.0</epd:amount>
                <epd:amount xmlns:epd="http://www.iai.kit.edu/EPD/2013" epd:module="C1" epd:scenario="Thermische Verwertung">0.0</epd:amount>
                <epd:amount xmlns:epd="http://www.iai.kit.edu/EPD/2013" epd:module="C2" epd:scenario="Thermische Verwertung">51.8</epd:amount>
                <epd:amount xmlns:epd="http://www.iai.kit.edu/EPD/2013" epd:module="C3" epd:scenario="Thermische Verwertung">31.2</epd:amount>
                <epd:amount xmlns:epd="http://www.iai.kit.edu/EPD/2013" epd:module="C4" epd:scenario="Thermische Verwertung">0.0</epd:amount>
                <epd:amount xmlns:epd="http://www.iai.kit.edu/EPD/2013" epd:module="D" epd:scenario="Thermische Verwertung">-769.0</epd:amount>
                <epd:referenceToUnitGroupDataSet xmlns:epd="http://www.iai.kit.edu/EPD/2013" refObjectId="93a60a57-a3c8-11da-a746-0800200c9a66" type="unit group data set" uri="../unitgroups/93a60a57-a3c8-11da-a746-0800200c9a66">
                    <common:shortDescription>MJ</common:shortDescription>
                </epd:referenceToUnitGroupDataSet>
            </common:other>
        </exchange>
        <exchange dataSetInternalID="5">
            <referenceToFlowDataSet type="flow data set" refObjectId="1421caa0-679d-4bf4-b282-0eb850ccae27" uri="../flows/1421caa0-679d-4bf4-b282-0eb850ccae27">
                <common:shortDescription xml:lang="de">Nicht-erneuerbare Primärenergie zur stofflichen Nutzung (PENRM)</common:shortDescription>
            </referenceToFlowDataSet>
            <functionType>General reminder flow</functionType>
            <exchangeDirection>Input</exchangeDirection>
            <meanAmount>0.0</meanAmount>
            <common:other>
                <epd:amount xmlns:epd="http://www.iai.kit.edu/EPD/2013" epd:module="A1"/>
                <epd:amount xmlns:epd="http://www.iai.kit.edu/EPD/2013" epd:module="A1-A3">3.79</epd:amount>
                <epd:amount xmlns:epd="http://www.iai.kit.edu/EPD/2013" epd:module="A2"/>
                <epd:amount xmlns:epd="http://www.iai.kit.edu/EPD/2013" epd:module="A3"/>
                <epd:amount xmlns:epd="http://www.iai.kit.edu/EPD/2013" epd:module="A4">0.0</epd:amount>
                <epd:amount xmlns:epd="http://www.iai.kit.edu/EPD/2013" epd:module="A5">-3.79</epd:amount>
                <epd:amount xmlns:epd="http://www.iai.kit.edu/EPD/2013" epd:module="B1">0.0</epd:amount>
                <epd:amount xmlns:epd="http://www.iai.kit.edu/EPD/2013" epd:module="B2">0.0</epd:amount>
                <epd:amount xmlns:epd="http://www.iai.kit.edu/EPD/2013" epd:module="B3">0.0</epd:amount>
                <epd:amount xmlns:epd="http://www.iai.kit.edu/EPD/2013" epd:module="B4">0.0</epd:amount>
                <epd:amount xmlns:epd="http://www.iai.kit.edu/EPD/2013" epd:module="B5">0.0</epd:amount>
                <epd:amount xmlns:epd="http://www.iai.kit.edu/EPD/2013" epd:module="B6">0.0</epd:amount>
                <epd:amount xmlns:epd="http://www.iai.kit.edu/EPD/2013" epd:module="B7">0.0</epd:amount>
                <epd:amount xmlns:epd="http://www.iai.kit.edu/EPD/2013" epd:module="C1" epd:scenario="Verwertung (Verrottung)">0.0</epd:amount>
                <epd:amount xmlns:epd="http://www.iai.kit.edu/EPD/2013" epd:module="C2" epd:scenario="Verwertung (Verrottung)">0.0</epd:amount>
                <epd:amount xmlns:epd="http://www.iai.kit.edu/EPD/2013" epd:module="C3" epd:scenario="Verwertung (Verrottung)">0.0</epd:amount>
                <epd:amount xmlns:epd="http://www.iai.kit.edu/EPD/2013" epd:module="C4" epd:scenario="Verwertung (Verrottung)">0.0</epd:amount>
                <epd:amount xmlns:epd="http://www.iai.kit.edu/EPD/2013" epd:module="D" epd:scenario="Verwertung (Verrottung)">0.0</epd:amount>
                <epd:amount xmlns:epd="http://www.iai.kit.edu/EPD/2013" epd:module="C1" epd:scenario="Thermische Verwertung">0.0</epd:amount>
                <epd:amount xmlns:epd="http://www.iai.kit.edu/EPD/2013" epd:module="C2" epd:scenario="Thermische Verwertung">0.0</epd:amount>
                <epd:amount xmlns:epd="http://www.iai.kit.edu/EPD/2013" epd:module="C3" epd:scenario="Thermische Verwertung">0.0</epd:amount>
                <epd:amount xmlns:epd="http://www.iai.kit.edu/EPD/2013" epd:module="C4" epd:scenario="Thermische Verwertung">0.0</epd:amount>
                <epd:amount xmlns:epd="http://www.iai.kit.edu/EPD/2013" epd:module="D" epd:scenario="Thermische Verwertung">0.0</epd:amount>
                <epd:referenceToUnitGroupDataSet xmlns:epd="http://www.iai.kit.edu/EPD/2013" refObjectId="93a60a57-a3c8-11da-a746-0800200c9a66" type="unit group data set" uri="../unitgroups/93a60a57-a3c8-11da-a746-0800200c9a66">
                    <common:shortDescription>MJ</common:shortDescription>
                </epd:referenceToUnitGroupDataSet>
            </common:other>
        </exchange>
        <exchange dataSetInternalID="6">
            <referenceToFlowDataSet type="flow data set" refObjectId="06159210-646b-4c8d-8583-da9b3b95a6c1" uri="../flows/06159210-646b-4c8d-8583-da9b3b95a6c1">
                <common:shortDescription xml:lang="de">Total nicht erneuerbare Primärenergie (PENRT)</common:shortDescription>
            </referenceToFlowDataSet>
            <functionType>General reminder flow</functionType>
            <exchangeDirection>Input</exchangeDirection>
            <meanAmount>0.0</meanAmount>
            <common:other>
                <epd:amount xmlns:epd="http://www.iai.kit.edu/EPD/2013" epd:module="A1"/>
                <epd:amount xmlns:epd="http://www.iai.kit.edu/EPD/2013" epd:module="A1-A3">62.8</epd:amount>
                <epd:amount xmlns:epd="http://www.iai.kit.edu/EPD/2013" epd:module="A2"/>
                <epd:amount xmlns:epd="http://www.iai.kit.edu/EPD/2013" epd:module="A3"/>
                <epd:amount xmlns:epd="http://www.iai.kit.edu/EPD/2013" epd:module="A4">34.6</epd:amount>
                <epd:amount xmlns:epd="http://www.iai.kit.edu/EPD/2013" epd:module="A5">4.41</epd:amount>
                <epd:amount xmlns:epd="http://www.iai.kit.edu/EPD/2013" epd:module="B1">0.0</epd:amount>
                <epd:amount xmlns:epd="http://www.iai.kit.edu/EPD/2013" epd:module="B2">0.0</epd:amount>
                <epd:amount xmlns:epd="http://www.iai.kit.edu/EPD/2013" epd:module="B3">0.0</epd:amount>
                <epd:amount xmlns:epd="http://www.iai.kit.edu/EPD/2013" epd:module="B4">0.0</epd:amount>
                <epd:amount xmlns:epd="http://www.iai.kit.edu/EPD/2013" epd:module="B5">0.0</epd:amount>
                <epd:amount xmlns:epd="http://www.iai.kit.edu/EPD/2013" epd:module="B6">0.0</epd:amount>
                <epd:amount xmlns:epd="http://www.iai.kit.edu/EPD/2013" epd:module="B7">0.0</epd:amount>
                <epd:amount xmlns:epd="http://www.iai.kit.edu/EPD/2013" epd:module="C1" epd:scenario="Verwertung (Verrottung)">0.0</epd:amount>
                <epd:amount xmlns:epd="http://www.iai.kit.edu/EPD/2013" epd:module="C2" epd:scenario="Verwertung (Verrottung)">5.18</epd:amount>
                <epd:amount xmlns:epd="http://www.iai.kit.edu/EPD/2013" epd:module="C3" epd:scenario="Verwertung (Verrottung)">0.0</epd:amount>
                <epd:amount xmlns:epd="http://www.iai.kit.edu/EPD/2013" epd:module="C4" epd:scenario="Verwertung (Verrottung)">0.0</epd:amount>
                <epd:amount xmlns:epd="http://www.iai.kit.edu/EPD/2013" epd:module="D" epd:scenario="Verwertung (Verrottung)">0.0</epd:amount>
                <epd:amount xmlns:epd="http://www.iai.kit.edu/EPD/2013" epd:module="C1" epd:scenario="Thermische Verwertung">0.0</epd:amount>
                <epd:amount xmlns:epd="http://www.iai.kit.edu/EPD/2013" epd:module="C2" epd:scenario="Thermische Verwertung">51.8</epd:amount>
                <epd:amount xmlns:epd="http://www.iai.kit.edu/EPD/2013" epd:module="C3" epd:scenario="Thermische Verwertung">31.2</epd:amount>
                <epd:amount xmlns:epd="http://www.iai.kit.edu/EPD/2013" epd:module="C4" epd:scenario="Thermische Verwertung">0.0</epd:amount>
                <epd:amount xmlns:epd="http://www.iai.kit.edu/EPD/2013" epd:module="D" epd:scenario="Thermische Verwertung">-769.0</epd:amount>
                <epd:referenceToUnitGroupDataSet xmlns:epd="http://www.iai.kit.edu/EPD/2013" refObjectId="93a60a57-a3c8-11da-a746-0800200c9a66" type="unit group data set" uri="../unitgroups/93a60a57-a3c8-11da-a746-0800200c9a66">
                    <common:shortDescription>MJ</common:shortDescription>
                </epd:referenceToUnitGroupDataSet>
            </common:other>
        </exchange>
        <exchange dataSetInternalID="7">
            <referenceToFlowDataSet type="flow data set" refObjectId="c6a1f35f-2d09-4f54-8dfb-97e502e1ce92" uri="../flows/c6a1f35f-2d09-4f54-8dfb-97e502e1ce92">
                <common:shortDescription xml:lang="de">Einsatz von Sekundärstoffen (SM)</common:shortDescription>
            </referenceToFlowDataSet>
            <functionType>General reminder flow</functionType>
            <exchangeDirection>Input</exchangeDirection>
            <meanAmount>0.0</meanAmount>
            <common:other>
                <epd:amount xmlns:epd="http://www.iai.kit.edu/EPD/2013" epd:module="A1"/>
                <epd:amount xmlns:epd="http://www.iai.kit.edu/EPD/2013" epd:module="A1-A3">0.0</epd:amount>
                <epd:amount xmlns:epd="http://www.iai.kit.edu/EPD/2013" epd:module="A2"/>
                <epd:amount xmlns:epd="http://www.iai.kit.edu/EPD/2013" epd:module="A3"/>
                <epd:amount xmlns:epd="http://www.iai.kit.edu/EPD/2013" epd:module="A4">0.0</epd:amount>
                <epd:amount xmlns:epd="http://www.iai.kit.edu/EPD/2013" epd:module="A5">0.0</epd:amount>
                <epd:amount xmlns:epd="http://www.iai.kit.edu/EPD/2013" epd:module="B1">0.0</epd:amount>
                <epd:amount xmlns:epd="http://www.iai.kit.edu/EPD/2013" epd:module="B2">0.0</epd:amount>
                <epd:amount xmlns:epd="http://www.iai.kit.edu/EPD/2013" epd:module="B3">0.0</epd:amount>
                <epd:amount xmlns:epd="http://www.iai.kit.edu/EPD/2013" epd:module="B4">0.0</epd:amount>
                <epd:amount xmlns:epd="http://www.iai.kit.edu/EPD/2013" epd:module="B5">0.0</epd:amount>
                <epd:amount xmlns:epd="http://www.iai.kit.edu/EPD/2013" epd:module="B6">0.0</epd:amount>
                <epd:amount xmlns:epd="http://www.iai.kit.edu/EPD/2013" epd:module="B7">0.0</epd:amount>
                <epd:amount xmlns:epd="http://www.iai.kit.edu/EPD/2013" epd:module="C1" epd:scenario="Verwertung (Verrottung)">0.0</epd:amount>
                <epd:amount xmlns:epd="http://www.iai.kit.edu/EPD/2013" epd:module="C2" epd:scenario="Verwertung (Verrottung)">0.0</epd:amount>
                <epd:amount xmlns:epd="http://www.iai.kit.edu/EPD/2013" epd:module="C3" epd:scenario="Verwertung (Verrottung)">0.0</epd:amount>
                <epd:amount xmlns:epd="http://www.iai.kit.edu/EPD/2013" epd:module="C4" epd:scenario="Verwertung (Verrottung)">0.0</epd:amount>
                <epd:amount xmlns:epd="http://www.iai.kit.edu/EPD/2013" epd:module="D" epd:scenario="Verwertung (Verrottung)">0.0</epd:amount>
                <epd:amount xmlns:epd="http://www.iai.kit.edu/EPD/2013" epd:module="C1" epd:scenario="Thermische Verwertung">0.0</epd:amount>
                <epd:amount xmlns:epd="http://www.iai.kit.edu/EPD/2013" epd:module="C2" epd:scenario="Thermische Verwertung">0.0</epd:amount>
                <epd:amount xmlns:epd="http://www.iai.kit.edu/EPD/2013" epd:module="C3" epd:scenario="Thermische Verwertung">0.0</epd:amount>
                <epd:amount xmlns:epd="http://www.iai.kit.edu/EPD/2013" epd:module="C4" epd:scenario="Thermische Verwertung">0.0</epd:amount>
                <epd:amount xmlns:epd="http://www.iai.kit.edu/EPD/2013" epd:module="D" epd:scenario="Thermische Verwertung">0.0</epd:amount>
                <epd:referenceToUnitGroupDataSet xmlns:epd="http://www.iai.kit.edu/EPD/2013" refObjectId="ad38d542-3fe9-439d-9b95-2f5f7752acaf" type="unit group data set" uri="../unitgroups/ad38d542-3fe9-439d-9b95-2f5f7752acaf">
                    <common:shortDescription>kg</common:shortDescription>
                </epd:referenceToUnitGroupDataSet>
            </common:other>
        </exchange>
        <exchange dataSetInternalID="8">
            <referenceToFlowDataSet type="flow data set" refObjectId="64333088-a55f-4aa2-9a31-c10b07816787" uri="../flows/64333088-a55f-4aa2-9a31-c10b07816787">
                <common:shortDescription xml:lang="de">Erneuerbare Sekundärbrennstoffe (RSF)</common:shortDescription>
            </referenceToFlowDataSet>
            <functionType>General reminder flow</functionType>
            <exchangeDirection>Input</exchangeDirection>
            <meanAmount>0.0</meanAmount>
            <common:other>
                <epd:amount xmlns:epd="http://www.iai.kit.edu/EPD/2013" epd:module="A1"/>
                <epd:amount xmlns:epd="http://www.iai.kit.edu/EPD/2013" epd:module="A1-A3">0.0</epd:amount>
                <epd:amount xmlns:epd="http://www.iai.kit.edu/EPD/2013" epd:module="A2"/>
                <epd:amount xmlns:epd="http://www.iai.kit.edu/EPD/2013" epd:module="A3"/>
                <epd:amount xmlns:epd="http://www.iai.kit.edu/EPD/2013" epd:module="A4">0.0</epd:amount>
                <epd:amount xmlns:epd="http://www.iai.kit.edu/EPD/2013" epd:module="A5">0.0</epd:amount>
                <epd:amount xmlns:epd="http://www.iai.kit.edu/EPD/2013" epd:module="B1">0.0</epd:amount>
                <epd:amount xmlns:epd="http://www.iai.kit.edu/EPD/2013" epd:module="B2">0.0</epd:amount>
                <epd:amount xmlns:epd="http://www.iai.kit.edu/EPD/2013" epd:module="B3">0.0</epd:amount>
                <epd:amount xmlns:epd="http://www.iai.kit.edu/EPD/2013" epd:module="B4">0.0</epd:amount>
                <epd:amount xmlns:epd="http://www.iai.kit.edu/EPD/2013" epd:module="B5">0.0</epd:amount>
                <epd:amount xmlns:epd="http://www.iai.kit.edu/EPD/2013" epd:module="B6">0.0</epd:amount>
                <epd:amount xmlns:epd="http://www.iai.kit.edu/EPD/2013" epd:module="B7">0.0</epd:amount>
                <epd:amount xmlns:epd="http://www.iai.kit.edu/EPD/2013" epd:module="C1" epd:scenario="Verwertung (Verrottung)">0.0</epd:amount>
                <epd:amount xmlns:epd="http://www.iai.kit.edu/EPD/2013" epd:module="C2" epd:scenario="Verwertung (Verrottung)">0.0</epd:amount>
                <epd:amount xmlns:epd="http://www.iai.kit.edu/EPD/2013" epd:module="C3" epd:scenario="Verwertung (Verrottung)">0.0</epd:amount>
                <epd:amount xmlns:epd="http://www.iai.kit.edu/EPD/2013" epd:module="C4" epd:scenario="Verwertung (Verrottung)">0.0</epd:amount>
                <epd:amount xmlns:epd="http://www.iai.kit.edu/EPD/2013" epd:module="D" epd:scenario="Verwertung (Verrottung)">0.0</epd:amount>
                <epd:amount xmlns:epd="http://www.iai.kit.edu/EPD/2013" epd:module="C1" epd:scenario="Thermische Verwertung">0.0</epd:amount>
                <epd:amount xmlns:epd="http://www.iai.kit.edu/EPD/2013" epd:module="C2" epd:scenario="Thermische Verwertung">0.0</epd:amount>
                <epd:amount xmlns:epd="http://www.iai.kit.edu/EPD/2013" epd:module="C3" epd:scenario="Thermische Verwertung">0.0</epd:amount>
                <epd:amount xmlns:epd="http://www.iai.kit.edu/EPD/2013" epd:module="C4" epd:scenario="Thermische Verwertung">0.0</epd:amount>
                <epd:amount xmlns:epd="http://www.iai.kit.edu/EPD/2013" epd:module="D" epd:scenario="Thermische Verwertung">0.0</epd:amount>
                <epd:referenceToUnitGroupDataSet xmlns:epd="http://www.iai.kit.edu/EPD/2013" refObjectId="93a60a57-a3c8-11da-a746-0800200c9a66" type="unit group data set" uri="../unitgroups/93a60a57-a3c8-11da-a746-0800200c9a66">
                    <common:shortDescription>MJ</common:shortDescription>
                </epd:referenceToUnitGroupDataSet>
            </common:other>
        </exchange>
        <exchange dataSetInternalID="9">
            <referenceToFlowDataSet type="flow data set" refObjectId="89def144-d39a-4287-b86f-efde453ddcb2" uri="../flows/89def144-d39a-4287-b86f-efde453ddcb2">
                <common:shortDescription xml:lang="de">Nicht erneuerbare Sekundärbrennstoffe (NRSF)</common:shortDescription>
            </referenceToFlowDataSet>
            <functionType>General reminder flow</functionType>
            <exchangeDirection>Input</exchangeDirection>
            <meanAmount>0.0</meanAmount>
            <common:other>
                <epd:amount xmlns:epd="http://www.iai.kit.edu/EPD/2013" epd:module="A1"/>
                <epd:amount xmlns:epd="http://www.iai.kit.edu/EPD/2013" epd:module="A1-A3">0.0</epd:amount>
                <epd:amount xmlns:epd="http://www.iai.kit.edu/EPD/2013" epd:module="A2"/>
                <epd:amount xmlns:epd="http://www.iai.kit.edu/EPD/2013" epd:module="A3"/>
                <epd:amount xmlns:epd="http://www.iai.kit.edu/EPD/2013" epd:module="A4">0.0</epd:amount>
                <epd:amount xmlns:epd="http://www.iai.kit.edu/EPD/2013" epd:module="A5">0.0</epd:amount>
                <epd:amount xmlns:epd="http://www.iai.kit.edu/EPD/2013" epd:module="B1">0.0</epd:amount>
                <epd:amount xmlns:epd="http://www.iai.kit.edu/EPD/2013" epd:module="B2">0.0</epd:amount>
                <epd:amount xmlns:epd="http://www.iai.kit.edu/EPD/2013" epd:module="B3">0.0</epd:amount>
                <epd:amount xmlns:epd="http://www.iai.kit.edu/EPD/2013" epd:module="B4">0.0</epd:amount>
                <epd:amount xmlns:epd="http://www.iai.kit.edu/EPD/2013" epd:module="B5">0.0</epd:amount>
                <epd:amount xmlns:epd="http://www.iai.kit.edu/EPD/2013" epd:module="B6">0.0</epd:amount>
                <epd:amount xmlns:epd="http://www.iai.kit.edu/EPD/2013" epd:module="B7">0.0</epd:amount>
                <epd:amount xmlns:epd="http://www.iai.kit.edu/EPD/2013" epd:module="C1" epd:scenario="Verwertung (Verrottung)">0.0</epd:amount>
                <epd:amount xmlns:epd="http://www.iai.kit.edu/EPD/2013" epd:module="C2" epd:scenario="Verwertung (Verrottung)">0.0</epd:amount>
                <epd:amount xmlns:epd="http://www.iai.kit.edu/EPD/2013" epd:module="C3" epd:scenario="Verwertung (Verrottung)">0.0</epd:amount>
                <epd:amount xmlns:epd="http://www.iai.kit.edu/EPD/2013" epd:module="C4" epd:scenario="Verwertung (Verrottung)">0.0</epd:amount>
                <epd:amount xmlns:epd="http://www.iai.kit.edu/EPD/2013" epd:module="D" epd:scenario="Verwertung (Verrottung)">0.0</epd:amount>
                <epd:amount xmlns:epd="http://www.iai.kit.edu/EPD/2013" epd:module="C1" epd:scenario="Thermische Verwertung">0.0</epd:amount>
                <epd:amount xmlns:epd="http://www.iai.kit.edu/EPD/2013" epd:module="C2" epd:scenario="Thermische Verwertung">0.0</epd:amount>
                <epd:amount xmlns:epd="http://www.iai.kit.edu/EPD/2013" epd:module="C3" epd:scenario="Thermische Verwertung">0.0</epd:amount>
                <epd:amount xmlns:epd="http://www.iai.kit.edu/EPD/2013" epd:module="C4" epd:scenario="Thermische Verwertung">0.0</epd:amount>
                <epd:amount xmlns:epd="http://www.iai.kit.edu/EPD/2013" epd:module="D" epd:scenario="Thermische Verwertung">0.0</epd:amount>
                <epd:referenceToUnitGroupDataSet xmlns:epd="http://www.iai.kit.edu/EPD/2013" refObjectId="93a60a57-a3c8-11da-a746-0800200c9a66" type="unit group data set" uri="../unitgroups/93a60a57-a3c8-11da-a746-0800200c9a66">
                    <common:shortDescription>MJ</common:shortDescription>
                </epd:referenceToUnitGroupDataSet>
            </common:other>
        </exchange>
        <exchange dataSetInternalID="10">
            <referenceToFlowDataSet type="flow data set" refObjectId="3cf952c8-f3a4-461d-8c96-96456ca62246" uri="../flows/3cf952c8-f3a4-461d-8c96-96456ca62246">
                <common:shortDescription xml:lang="de">Einsatz von Süßwasserressourcen (FW)</common:shortDescription>
            </referenceToFlowDataSet>
            <functionType>General reminder flow</functionType>
            <exchangeDirection>Input</exchangeDirection>
            <meanAmount>0.0</meanAmount>
            <common:other>
                <epd:amount xmlns:epd="http://www.iai.kit.edu/EPD/2013" epd:module="A1"/>
                <epd:amount xmlns:epd="http://www.iai.kit.edu/EPD/2013" epd:module="A1-A3">829.0</epd:amount>
                <epd:amount xmlns:epd="http://www.iai.kit.edu/EPD/2013" epd:module="A2"/>
                <epd:amount xmlns:epd="http://www.iai.kit.edu/EPD/2013" epd:module="A3"/>
                <epd:amount xmlns:epd="http://www.iai.kit.edu/EPD/2013" epd:module="A4">4.9</epd:amount>
                <epd:amount xmlns:epd="http://www.iai.kit.edu/EPD/2013" epd:module="A5">42.2</epd:amount>
                <epd:amount xmlns:epd="http://www.iai.kit.edu/EPD/2013" epd:module="B1">0.0</epd:amount>
                <epd:amount xmlns:epd="http://www.iai.kit.edu/EPD/2013" epd:module="B2">0.0</epd:amount>
                <epd:amount xmlns:epd="http://www.iai.kit.edu/EPD/2013" epd:module="B3">0.0</epd:amount>
                <epd:amount xmlns:epd="http://www.iai.kit.edu/EPD/2013" epd:module="B4">0.0</epd:amount>
                <epd:amount xmlns:epd="http://www.iai.kit.edu/EPD/2013" epd:module="B5">0.0</epd:amount>
                <epd:amount xmlns:epd="http://www.iai.kit.edu/EPD/2013" epd:module="B6">0.0</epd:amount>
                <epd:amount xmlns:epd="http://www.iai.kit.edu/EPD/2013" epd:module="B7">0.0</epd:amount>
                <epd:amount xmlns:epd="http://www.iai.kit.edu/EPD/2013" epd:module="C1" epd:scenario="Verwertung (Verrottung)">0.0</epd:amount>
                <epd:amount xmlns:epd="http://www.iai.kit.edu/EPD/2013" epd:module="C2" epd:scenario="Verwertung (Verrottung)">0.735</epd:amount>
                <epd:amount xmlns:epd="http://www.iai.kit.edu/EPD/2013" epd:module="C3" epd:scenario="Verwertung (Verrottung)">0.0</epd:amount>
                <epd:amount xmlns:epd="http://www.iai.kit.edu/EPD/2013" epd:module="C4" epd:scenario="Verwertung (Verrottung)">0.0</epd:amount>
                <epd:amount xmlns:epd="http://www.iai.kit.edu/EPD/2013" epd:module="D" epd:scenario="Verwertung (Verrottung)">0.0</epd:amount>
                <epd:amount xmlns:epd="http://www.iai.kit.edu/EPD/2013" epd:module="C1" epd:scenario="Thermische Verwertung">0.0</epd:amount>
                <epd:amount xmlns:epd="http://www.iai.kit.edu/EPD/2013" epd:module="C2" epd:scenario="Thermische Verwertung">7.35</epd:amount>
                <epd:amount xmlns:epd="http://www.iai.kit.edu/EPD/2013" epd:module="C3" epd:scenario="Thermische Verwertung">357.0</epd:amount>
                <epd:amount xmlns:epd="http://www.iai.kit.edu/EPD/2013" epd:module="C4" epd:scenario="Thermische Verwertung">0.0</epd:amount>
                <epd:amount xmlns:epd="http://www.iai.kit.edu/EPD/2013" epd:module="D" epd:scenario="Thermische Verwertung">-185.0</epd:amount>
                <epd:referenceToUnitGroupDataSet xmlns:epd="http://www.iai.kit.edu/EPD/2013" refObjectId="cd950537-0a98-4044-9ba7-9f9a68d0a504" type="unit group data set" uri="../unitgroups/cd950537-0a98-4044-9ba7-9f9a68d0a504">
                    <common:shortDescription>m3</common:shortDescription>
                </epd:referenceToUnitGroupDataSet>
            </common:other>
        </exchange>
        <exchange dataSetInternalID="11">
            <referenceToFlowDataSet type="flow data set" refObjectId="430f9e0f-59b2-46a0-8e0d-55e0e84948fc" uri="../flows/430f9e0f-59b2-46a0-8e0d-55e0e84948fc">
                <common:shortDescription xml:lang="de">Gefährlicher Abfall zur Deponie (HWD)</common:shortDescription>
            </referenceToFlowDataSet>
            <functionType>General reminder flow</functionType>
            <exchangeDirection>Output</exchangeDirection>
            <meanAmount>0.0</meanAmount>
            <common:other>
                <epd:amount xmlns:epd="http://www.iai.kit.edu/EPD/2013" epd:module="A1"/>
                <epd:amount xmlns:epd="http://www.iai.kit.edu/EPD/2013" epd:module="A1-A3">7.44E-7</epd:amount>
                <epd:amount xmlns:epd="http://www.iai.kit.edu/EPD/2013" epd:module="A2"/>
                <epd:amount xmlns:epd="http://www.iai.kit.edu/EPD/2013" epd:module="A3"/>
                <epd:amount xmlns:epd="http://www.iai.kit.edu/EPD/2013" epd:module="A4">2.59E-6</epd:amount>
                <epd:amount xmlns:epd="http://www.iai.kit.edu/EPD/2013" epd:module="A5">1.94E-7</epd:amount>
                <epd:amount xmlns:epd="http://www.iai.kit.edu/EPD/2013" epd:module="B1">0.0</epd:amount>
                <epd:amount xmlns:epd="http://www.iai.kit.edu/EPD/2013" epd:module="B2">0.0</epd:amount>
                <epd:amount xmlns:epd="http://www.iai.kit.edu/EPD/2013" epd:module="B3">0.0</epd:amount>
                <epd:amount xmlns:epd="http://www.iai.kit.edu/EPD/2013" epd:module="B4">0.0</epd:amount>
                <epd:amount xmlns:epd="http://www.iai.kit.edu/EPD/2013" epd:module="B5">0.0</epd:amount>
                <epd:amount xmlns:epd="http://www.iai.kit.edu/EPD/2013" epd:module="B6">0.0</epd:amount>
                <epd:amount xmlns:epd="http://www.iai.kit.edu/EPD/2013" epd:module="B7">0.0</epd:amount>
                <epd:amount xmlns:epd="http://www.iai.kit.edu/EPD/2013" epd:module="C1" epd:scenario="Verwertung (Verrottung)">0.0</epd:amount>
                <epd:amount xmlns:epd="http://www.iai.kit.edu/EPD/2013" epd:module="C2" epd:scenario="Verwertung (Verrottung)">3.88E-7</epd:amount>
                <epd:amount xmlns:epd="http://www.iai.kit.edu/EPD/2013" epd:module="C3" epd:scenario="Verwertung (Verrottung)">0.0</epd:amount>
                <epd:amount xmlns:epd="http://www.iai.kit.edu/EPD/2013" epd:module="C4" epd:scenario="Verwertung (Verrottung)">0.0</epd:amount>
                <epd:amount xmlns:epd="http://www.iai.kit.edu/EPD/2013" epd:module="D" epd:scenario="Verwertung (Verrottung)">0.0</epd:amount>
                <epd:amount xmlns:epd="http://www.iai.kit.edu/EPD/2013" epd:module="C1" epd:scenario="Thermische Verwertung">0.0</epd:amount>
                <epd:amount xmlns:epd="http://www.iai.kit.edu/EPD/2013" epd:module="C2" epd:scenario="Thermische Verwertung">3.88E-6</epd:amount>
                <epd:amount xmlns:epd="http://www.iai.kit.edu/EPD/2013" epd:module="C3" epd:scenario="Thermische Verwertung">3.94E-8</epd:amount>
                <epd:amount xmlns:epd="http://www.iai.kit.edu/EPD/2013" epd:module="C4" epd:scenario="Thermische Verwertung">0.0</epd:amount>
                <epd:amount xmlns:epd="http://www.iai.kit.edu/EPD/2013" epd:module="D" epd:scenario="Thermische Verwertung">-1.04E-6</epd:amount>
                <epd:referenceToUnitGroupDataSet xmlns:epd="http://www.iai.kit.edu/EPD/2013" refObjectId="ad38d542-3fe9-439d-9b95-2f5f7752acaf" type="unit group data set" uri="../unitgroups/ad38d542-3fe9-439d-9b95-2f5f7752acaf">
                    <common:shortDescription>kg</common:shortDescription>
                </epd:referenceToUnitGroupDataSet>
            </common:other>
        </exchange>
        <exchange dataSetInternalID="12">
            <referenceToFlowDataSet type="flow data set" refObjectId="b29ef66b-e286-4afa-949f-62f1a7b4d7fa" uri="../flows/b29ef66b-e286-4afa-949f-62f1a7b4d7fa">
                <common:shortDescription xml:lang="de">Entsorgter nicht gefährlicher Abfall (NHWD)</common:shortDescription>
            </referenceToFlowDataSet>
            <functionType>General reminder flow</functionType>
            <exchangeDirection>Output</exchangeDirection>
            <meanAmount>0.0</meanAmount>
            <common:other>
                <epd:amount xmlns:epd="http://www.iai.kit.edu/EPD/2013" epd:module="A1"/>
                <epd:amount xmlns:epd="http://www.iai.kit.edu/EPD/2013" epd:module="A1-A3">9.44E-4</epd:amount>
                <epd:amount xmlns:epd="http://www.iai.kit.edu/EPD/2013" epd:module="A2"/>
                <epd:amount xmlns:epd="http://www.iai.kit.edu/EPD/2013" epd:module="A3"/>
                <epd:amount xmlns:epd="http://www.iai.kit.edu/EPD/2013" epd:module="A4">0.00298</epd:amount>
                <epd:amount xmlns:epd="http://www.iai.kit.edu/EPD/2013" epd:module="A5">5.47E-4</epd:amount>
                <epd:amount xmlns:epd="http://www.iai.kit.edu/EPD/2013" epd:module="B1">0.0</epd:amount>
                <epd:amount xmlns:epd="http://www.iai.kit.edu/EPD/2013" epd:module="B2">0.0</epd:amount>
                <epd:amount xmlns:epd="http://www.iai.kit.edu/EPD/2013" epd:module="B3">0.0</epd:amount>
                <epd:amount xmlns:epd="http://www.iai.kit.edu/EPD/2013" epd:module="B4">0.0</epd:amount>
                <epd:amount xmlns:epd="http://www.iai.kit.edu/EPD/2013" epd:module="B5">0.0</epd:amount>
                <epd:amount xmlns:epd="http://www.iai.kit.edu/EPD/2013" epd:module="B6">0.0</epd:amount>
                <epd:amount xmlns:epd="http://www.iai.kit.edu/EPD/2013" epd:module="B7">0.0</epd:amount>
                <epd:amount xmlns:epd="http://www.iai.kit.edu/EPD/2013" epd:module="C1" epd:scenario="Verwertung (Verrottung)">0.0</epd:amount>
                <epd:amount xmlns:epd="http://www.iai.kit.edu/EPD/2013" epd:module="C2" epd:scenario="Verwertung (Verrottung)">4.47E-4</epd:amount>
                <epd:amount xmlns:epd="http://www.iai.kit.edu/EPD/2013" epd:module="C3" epd:scenario="Verwertung (Verrottung)">0.0</epd:amount>
                <epd:amount xmlns:epd="http://www.iai.kit.edu/EPD/2013" epd:module="C4" epd:scenario="Verwertung (Verrottung)">0.0</epd:amount>
                <epd:amount xmlns:epd="http://www.iai.kit.edu/EPD/2013" epd:module="D" epd:scenario="Verwertung (Verrottung)">0.0</epd:amount>
                <epd:amount xmlns:epd="http://www.iai.kit.edu/EPD/2013" epd:module="C1" epd:scenario="Thermische Verwertung">0.0</epd:amount>
                <epd:amount xmlns:epd="http://www.iai.kit.edu/EPD/2013" epd:module="C2" epd:scenario="Thermische Verwertung">0.00447</epd:amount>
                <epd:amount xmlns:epd="http://www.iai.kit.edu/EPD/2013" epd:module="C3" epd:scenario="Thermische Verwertung">0.295</epd:amount>
                <epd:amount xmlns:epd="http://www.iai.kit.edu/EPD/2013" epd:module="C4" epd:scenario="Thermische Verwertung">0.0</epd:amount>
                <epd:amount xmlns:epd="http://www.iai.kit.edu/EPD/2013" epd:module="D" epd:scenario="Thermische Verwertung">-1.25</epd:amount>
                <epd:referenceToUnitGroupDataSet xmlns:epd="http://www.iai.kit.edu/EPD/2013" refObjectId="ad38d542-3fe9-439d-9b95-2f5f7752acaf" type="unit group data set" uri="../unitgroups/ad38d542-3fe9-439d-9b95-2f5f7752acaf">
                    <common:shortDescription>kg</common:shortDescription>
                </epd:referenceToUnitGroupDataSet>
            </common:other>
        </exchange>
        <exchange dataSetInternalID="13">
            <referenceToFlowDataSet type="flow data set" refObjectId="3449546e-52ad-4b39-b809-9fb77cea8ff6" uri="../flows/3449546e-52ad-4b39-b809-9fb77cea8ff6">
                <common:shortDescription xml:lang="de">Entsorgter radioaktiver Abfall (RWD)</common:shortDescription>
            </referenceToFlowDataSet>
            <functionType>General reminder flow</functionType>
            <exchangeDirection>Output</exchangeDirection>
            <meanAmount>0.0</meanAmount>
            <common:other>
                <epd:amount xmlns:epd="http://www.iai.kit.edu/EPD/2013" epd:module="A1"/>
                <epd:amount xmlns:epd="http://www.iai.kit.edu/EPD/2013" epd:module="A1-A3">2.31E-5</epd:amount>
                <epd:amount xmlns:epd="http://www.iai.kit.edu/EPD/2013" epd:module="A2"/>
                <epd:amount xmlns:epd="http://www.iai.kit.edu/EPD/2013" epd:module="A3"/>
                <epd:amount xmlns:epd="http://www.iai.kit.edu/EPD/2013" epd:module="A4">7.4E-5</epd:amount>
                <epd:amount xmlns:epd="http://www.iai.kit.edu/EPD/2013" epd:module="A5">4.68E-6</epd:amount>
                <epd:amount xmlns:epd="http://www.iai.kit.edu/EPD/2013" epd:module="B1">0.0</epd:amount>
                <epd:amount xmlns:epd="http://www.iai.kit.edu/EPD/2013" epd:module="B2">0.0</epd:amount>
                <epd:amount xmlns:epd="http://www.iai.kit.edu/EPD/2013" epd:module="B3">0.0</epd:amount>
                <epd:amount xmlns:epd="http://www.iai.kit.edu/EPD/2013" epd:module="B4">0.0</epd:amount>
                <epd:amount xmlns:epd="http://www.iai.kit.edu/EPD/2013" epd:module="B5">0.0</epd:amount>
                <epd:amount xmlns:epd="http://www.iai.kit.edu/EPD/2013" epd:module="B6">0.0</epd:amount>
                <epd:amount xmlns:epd="http://www.iai.kit.edu/EPD/2013" epd:module="B7">0.0</epd:amount>
                <epd:amount xmlns:epd="http://www.iai.kit.edu/EPD/2013" epd:module="C1" epd:scenario="Verwertung (Verrottung)">0.0</epd:amount>
                <epd:amount xmlns:epd="http://www.iai.kit.edu/EPD/2013" epd:module="C2" epd:scenario="Verwertung (Verrottung)">1.11E-5</epd:amount>
                <epd:amount xmlns:epd="http://www.iai.kit.edu/EPD/2013" epd:module="C3" epd:scenario="Verwertung (Verrottung)">0.0</epd:amount>
                <epd:amount xmlns:epd="http://www.iai.kit.edu/EPD/2013" epd:module="C4" epd:scenario="Verwertung (Verrottung)">0.0</epd:amount>
                <epd:amount xmlns:epd="http://www.iai.kit.edu/EPD/2013" epd:module="D" epd:scenario="Verwertung (Verrottung)">0.0</epd:amount>
                <epd:amount xmlns:epd="http://www.iai.kit.edu/EPD/2013" epd:module="C1" epd:scenario="Thermische Verwertung">0.0</epd:amount>
                <epd:amount xmlns:epd="http://www.iai.kit.edu/EPD/2013" epd:module="C2" epd:scenario="Thermische Verwertung">1.11E-4</epd:amount>
                <epd:amount xmlns:epd="http://www.iai.kit.edu/EPD/2013" epd:module="C3" epd:scenario="Thermische Verwertung">0.00128</epd:amount>
                <epd:amount xmlns:epd="http://www.iai.kit.edu/EPD/2013" epd:module="C4" epd:scenario="Thermische Verwertung">0.0</epd:amount>
                <epd:amount xmlns:epd="http://www.iai.kit.edu/EPD/2013" epd:module="D" epd:scenario="Thermische Verwertung">-0.0385</epd:amount>
                <epd:referenceToUnitGroupDataSet xmlns:epd="http://www.iai.kit.edu/EPD/2013" refObjectId="ad38d542-3fe9-439d-9b95-2f5f7752acaf" type="unit group data set" uri="../unitgroups/ad38d542-3fe9-439d-9b95-2f5f7752acaf">
                    <common:shortDescription>kg</common:shortDescription>
                </epd:referenceToUnitGroupDataSet>
            </common:other>
        </exchange>
        <exchange dataSetInternalID="14">
            <referenceToFlowDataSet type="flow data set" refObjectId="a2b32f97-3fc7-4af2-b209-525bc6426f33" uri="../flows/a2b32f97-3fc7-4af2-b209-525bc6426f33">
                <common:shortDescription xml:lang="de">Komponenten für die Wiederverwendung (CRU)</common:shortDescription>
            </referenceToFlowDataSet>
            <functionType>General reminder flow</functionType>
            <exchangeDirection>Output</exchangeDirection>
            <meanAmount>0.0</meanAmount>
            <common:other>
                <epd:amount xmlns:epd="http://www.iai.kit.edu/EPD/2013" epd:module="A1"/>
                <epd:amount xmlns:epd="http://www.iai.kit.edu/EPD/2013" epd:module="A1-A3">0.0</epd:amount>
                <epd:amount xmlns:epd="http://www.iai.kit.edu/EPD/2013" epd:module="A2"/>
                <epd:amount xmlns:epd="http://www.iai.kit.edu/EPD/2013" epd:module="A3"/>
                <epd:amount xmlns:epd="http://www.iai.kit.edu/EPD/2013" epd:module="A4">0.0</epd:amount>
                <epd:amount xmlns:epd="http://www.iai.kit.edu/EPD/2013" epd:module="A5">0.0</epd:amount>
                <epd:amount xmlns:epd="http://www.iai.kit.edu/EPD/2013" epd:module="B1">0.0</epd:amount>
                <epd:amount xmlns:epd="http://www.iai.kit.edu/EPD/2013" epd:module="B2">0.0</epd:amount>
                <epd:amount xmlns:epd="http://www.iai.kit.edu/EPD/2013" epd:module="B3">0.0</epd:amount>
                <epd:amount xmlns:epd="http://www.iai.kit.edu/EPD/2013" epd:module="B4">0.0</epd:amount>
                <epd:amount xmlns:epd="http://www.iai.kit.edu/EPD/2013" epd:module="B5">0.0</epd:amount>
                <epd:amount xmlns:epd="http://www.iai.kit.edu/EPD/2013" epd:module="B6">0.0</epd:amount>
                <epd:amount xmlns:epd="http://www.iai.kit.edu/EPD/2013" epd:module="B7">0.0</epd:amount>
                <epd:amount xmlns:epd="http://www.iai.kit.edu/EPD/2013" epd:module="C1" epd:scenario="Verwertung (Verrottung)">0.0</epd:amount>
                <epd:amount xmlns:epd="http://www.iai.kit.edu/EPD/2013" epd:module="C2" epd:scenario="Verwertung (Verrottung)">0.0</epd:amount>
                <epd:amount xmlns:epd="http://www.iai.kit.edu/EPD/2013" epd:module="C3" epd:scenario="Verwertung (Verrottung)">0.0</epd:amount>
                <epd:amount xmlns:epd="http://www.iai.kit.edu/EPD/2013" epd:module="C4" epd:scenario="Verwertung (Verrottung)">0.0</epd:amount>
                <epd:amount xmlns:epd="http://www.iai.kit.edu/EPD/2013" epd:module="D" epd:scenario="Verwertung (Verrottung)">0.0</epd:amount>
                <epd:amount xmlns:epd="http://www.iai.kit.edu/EPD/2013" epd:module="C1" epd:scenario="Thermische Verwertung">0.0</epd:amount>
                <epd:amount xmlns:epd="http://www.iai.kit.edu/EPD/2013" epd:module="C2" epd:scenario="Thermische Verwertung">0.0</epd:amount>
                <epd:amount xmlns:epd="http://www.iai.kit.edu/EPD/2013" epd:module="C3" epd:scenario="Thermische Verwertung">0.0</epd:amount>
                <epd:amount xmlns:epd="http://www.iai.kit.edu/EPD/2013" epd:module="C4" epd:scenario="Thermische Verwertung">0.0</epd:amount>
                <epd:amount xmlns:epd="http://www.iai.kit.edu/EPD/2013" epd:module="D" epd:scenario="Thermische Verwertung">0.0</epd:amount>
                <epd:referenceToUnitGroupDataSet xmlns:epd="http://www.iai.kit.edu/EPD/2013" refObjectId="ad38d542-3fe9-439d-9b95-2f5f7752acaf" type="unit group data set" uri="../unitgroups/ad38d542-3fe9-439d-9b95-2f5f7752acaf">
                    <common:shortDescription>kg</common:shortDescription>
                </epd:referenceToUnitGroupDataSet>
            </common:other>
        </exchange>
        <exchange dataSetInternalID="15">
            <referenceToFlowDataSet type="flow data set" refObjectId="d7fe48a5-4103-49c8-9aae-b0b5dfdbd6ae" uri="../flows/d7fe48a5-4103-49c8-9aae-b0b5dfdbd6ae">
                <common:shortDescription xml:lang="de">Stoffe zum Recycling (MFR)</common:shortDescription>
            </referenceToFlowDataSet>
            <functionType>General reminder flow</functionType>
            <exchangeDirection>Output</exchangeDirection>
            <meanAmount>0.0</meanAmount>
            <common:other>
                <epd:amount xmlns:epd="http://www.iai.kit.edu/EPD/2013" epd:module="A1"/>
                <epd:amount xmlns:epd="http://www.iai.kit.edu/EPD/2013" epd:module="A1-A3">0.0</epd:amount>
                <epd:amount xmlns:epd="http://www.iai.kit.edu/EPD/2013" epd:module="A2"/>
                <epd:amount xmlns:epd="http://www.iai.kit.edu/EPD/2013" epd:module="A3"/>
                <epd:amount xmlns:epd="http://www.iai.kit.edu/EPD/2013" epd:module="A4">0.0</epd:amount>
                <epd:amount xmlns:epd="http://www.iai.kit.edu/EPD/2013" epd:module="A5">0.0</epd:amount>
                <epd:amount xmlns:epd="http://www.iai.kit.edu/EPD/2013" epd:module="B1">0.0</epd:amount>
                <epd:amount xmlns:epd="http://www.iai.kit.edu/EPD/2013" epd:module="B2">0.0</epd:amount>
                <epd:amount xmlns:epd="http://www.iai.kit.edu/EPD/2013" epd:module="B3">0.0</epd:amount>
                <epd:amount xmlns:epd="http://www.iai.kit.edu/EPD/2013" epd:module="B4">0.0</epd:amount>
                <epd:amount xmlns:epd="http://www.iai.kit.edu/EPD/2013" epd:module="B5">0.0</epd:amount>
                <epd:amount xmlns:epd="http://www.iai.kit.edu/EPD/2013" epd:module="B6">0.0</epd:amount>
                <epd:amount xmlns:epd="http://www.iai.kit.edu/EPD/2013" epd:module="B7">0.0</epd:amount>
                <epd:amount xmlns:epd="http://www.iai.kit.edu/EPD/2013" epd:module="C1" epd:scenario="Verwertung (Verrottung)">0.0</epd:amount>
                <epd:amount xmlns:epd="http://www.iai.kit.edu/EPD/2013" epd:module="C2" epd:scenario="Verwertung (Verrottung)">0.0</epd:amount>
                <epd:amount xmlns:epd="http://www.iai.kit.edu/EPD/2013" epd:module="C3" epd:scenario="Verwertung (Verrottung)">0.0</epd:amount>
                <epd:amount xmlns:epd="http://www.iai.kit.edu/EPD/2013" epd:module="C4" epd:scenario="Verwertung (Verrottung)">0.0</epd:amount>
                <epd:amount xmlns:epd="http://www.iai.kit.edu/EPD/2013" epd:module="D" epd:scenario="Verwertung (Verrottung)">0.0</epd:amount>
                <epd:amount xmlns:epd="http://www.iai.kit.edu/EPD/2013" epd:module="C1" epd:scenario="Thermische Verwertung">0.0</epd:amount>
                <epd:amount xmlns:epd="http://www.iai.kit.edu/EPD/2013" epd:module="C2" epd:scenario="Thermische Verwertung">0.0</epd:amount>
                <epd:amount xmlns:epd="http://www.iai.kit.edu/EPD/2013" epd:module="C3" epd:scenario="Thermische Verwertung">0.0</epd:amount>
                <epd:amount xmlns:epd="http://www.iai.kit.edu/EPD/2013" epd:module="C4" epd:scenario="Thermische Verwertung">0.0</epd:amount>
                <epd:amount xmlns:epd="http://www.iai.kit.edu/EPD/2013" epd:module="D" epd:scenario="Thermische Verwertung">0.0</epd:amount>
                <epd:referenceToUnitGroupDataSet xmlns:epd="http://www.iai.kit.edu/EPD/2013" refObjectId="ad38d542-3fe9-439d-9b95-2f5f7752acaf" type="unit group data set" uri="../unitgroups/ad38d542-3fe9-439d-9b95-2f5f7752acaf">
                    <common:shortDescription>kg</common:shortDescription>
                </epd:referenceToUnitGroupDataSet>
            </common:other>
        </exchange>
        <exchange dataSetInternalID="16">
            <referenceToFlowDataSet type="flow data set" refObjectId="59a9181c-3aaf-46ee-8b13-2b3723b6e447" uri="../flows/59a9181c-3aaf-46ee-8b13-2b3723b6e447">
                <common:shortDescription xml:lang="de">Stoffe für die Energierückgewinnung (MER)</common:shortDescription>
            </referenceToFlowDataSet>
            <functionType>General reminder flow</functionType>
            <exchangeDirection>Output</exchangeDirection>
            <meanAmount>0.0</meanAmount>
            <common:other>
                <epd:amount xmlns:epd="http://www.iai.kit.edu/EPD/2013" epd:module="A1"/>
                <epd:amount xmlns:epd="http://www.iai.kit.edu/EPD/2013" epd:module="A1-A3">0.0</epd:amount>
                <epd:amount xmlns:epd="http://www.iai.kit.edu/EPD/2013" epd:module="A2"/>
                <epd:amount xmlns:epd="http://www.iai.kit.edu/EPD/2013" epd:module="A3"/>
                <epd:amount xmlns:epd="http://www.iai.kit.edu/EPD/2013" epd:module="A4">0.0</epd:amount>
                <epd:amount xmlns:epd="http://www.iai.kit.edu/EPD/2013" epd:module="A5">0.0</epd:amount>
                <epd:amount xmlns:epd="http://www.iai.kit.edu/EPD/2013" epd:module="B1">0.0</epd:amount>
                <epd:amount xmlns:epd="http://www.iai.kit.edu/EPD/2013" epd:module="B2">0.0</epd:amount>
                <epd:amount xmlns:epd="http://www.iai.kit.edu/EPD/2013" epd:module="B3">0.0</epd:amount>
                <epd:amount xmlns:epd="http://www.iai.kit.edu/EPD/2013" epd:module="B4">0.0</epd:amount>
                <epd:amount xmlns:epd="http://www.iai.kit.edu/EPD/2013" epd:module="B5">0.0</epd:amount>
                <epd:amount xmlns:epd="http://www.iai.kit.edu/EPD/2013" epd:module="B6">0.0</epd:amount>
                <epd:amount xmlns:epd="http://www.iai.kit.edu/EPD/2013" epd:module="B7">0.0</epd:amount>
                <epd:amount xmlns:epd="http://www.iai.kit.edu/EPD/2013" epd:module="C1" epd:scenario="Verwertung (Verrottung)">0.0</epd:amount>
                <epd:amount xmlns:epd="http://www.iai.kit.edu/EPD/2013" epd:module="C2" epd:scenario="Verwertung (Verrottung)">0.0</epd:amount>
                <epd:amount xmlns:epd="http://www.iai.kit.edu/EPD/2013" epd:module="C3" epd:scenario="Verwertung (Verrottung)">0.0</epd:amount>
                <epd:amount xmlns:epd="http://www.iai.kit.edu/EPD/2013" epd:module="C4" epd:scenario="Verwertung (Verrottung)">0.0</epd:amount>
                <epd:amount xmlns:epd="http://www.iai.kit.edu/EPD/2013" epd:module="D" epd:scenario="Verwertung (Verrottung)">0.0</epd:amount>
                <epd:amount xmlns:epd="http://www.iai.kit.edu/EPD/2013" epd:module="C1" epd:scenario="Thermische Verwertung">0.0</epd:amount>
                <epd:amount xmlns:epd="http://www.iai.kit.edu/EPD/2013" epd:module="C2" epd:scenario="Thermische Verwertung">0.0</epd:amount>
                <epd:amount xmlns:epd="http://www.iai.kit.edu/EPD/2013" epd:module="C3" epd:scenario="Thermische Verwertung">0.0</epd:amount>
                <epd:amount xmlns:epd="http://www.iai.kit.edu/EPD/2013" epd:module="C4" epd:scenario="Thermische Verwertung">0.0</epd:amount>
                <epd:amount xmlns:epd="http://www.iai.kit.edu/EPD/2013" epd:module="D" epd:scenario="Thermische Verwertung">0.0</epd:amount>
                <epd:referenceToUnitGroupDataSet xmlns:epd="http://www.iai.kit.edu/EPD/2013" refObjectId="ad38d542-3fe9-439d-9b95-2f5f7752acaf" type="unit group data set" uri="../unitgroups/ad38d542-3fe9-439d-9b95-2f5f7752acaf">
                    <common:shortDescription>kg</common:shortDescription>
                </epd:referenceToUnitGroupDataSet>
            </common:other>
        </exchange>
        <exchange dataSetInternalID="17">
            <referenceToFlowDataSet type="flow data set" refObjectId="4da0c987-2b76-40d6-9e9e-82a017aaaf29" uri="../flows/4da0c987-2b76-40d6-9e9e-82a017aaaf29">
                <common:shortDescription xml:lang="de">Exportierte elektrische Energie (EEE)</common:shortDescription>
            </referenceToFlowDataSet>
            <functionType>General reminder flow</functionType>
            <exchangeDirection>Output</exchangeDirection>
            <meanAmount>0.0</meanAmount>
            <common:other>
                <epd:amount xmlns:epd="http://www.iai.kit.edu/EPD/2013" epd:module="A1"/>
                <epd:amount xmlns:epd="http://www.iai.kit.edu/EPD/2013" epd:module="A1-A3">0.0</epd:amount>
                <epd:amount xmlns:epd="http://www.iai.kit.edu/EPD/2013" epd:module="A2"/>
                <epd:amount xmlns:epd="http://www.iai.kit.edu/EPD/2013" epd:module="A3"/>
                <epd:amount xmlns:epd="http://www.iai.kit.edu/EPD/2013" epd:module="A4">0.0</epd:amount>
                <epd:amount xmlns:epd="http://www.iai.kit.edu/EPD/2013" epd:module="A5">0.517</epd:amount>
                <epd:amount xmlns:epd="http://www.iai.kit.edu/EPD/2013" epd:module="B1">0.0</epd:amount>
                <epd:amount xmlns:epd="http://www.iai.kit.edu/EPD/2013" epd:module="B2">0.0</epd:amount>
                <epd:amount xmlns:epd="http://www.iai.kit.edu/EPD/2013" epd:module="B3">0.0</epd:amount>
                <epd:amount xmlns:epd="http://www.iai.kit.edu/EPD/2013" epd:module="B4">0.0</epd:amount>
                <epd:amount xmlns:epd="http://www.iai.kit.edu/EPD/2013" epd:module="B5">0.0</epd:amount>
                <epd:amount xmlns:epd="http://www.iai.kit.edu/EPD/2013" epd:module="B6">0.0</epd:amount>
                <epd:amount xmlns:epd="http://www.iai.kit.edu/EPD/2013" epd:module="B7">0.0</epd:amount>
                <epd:amount xmlns:epd="http://www.iai.kit.edu/EPD/2013" epd:module="C1" epd:scenario="Verwertung (Verrottung)">0.0</epd:amount>
                <epd:amount xmlns:epd="http://www.iai.kit.edu/EPD/2013" epd:module="C2" epd:scenario="Verwertung (Verrottung)">0.0</epd:amount>
                <epd:amount xmlns:epd="http://www.iai.kit.edu/EPD/2013" epd:module="C3" epd:scenario="Verwertung (Verrottung)">0.0</epd:amount>
                <epd:amount xmlns:epd="http://www.iai.kit.edu/EPD/2013" epd:module="C4" epd:scenario="Verwertung (Verrottung)">0.0</epd:amount>
                <epd:amount xmlns:epd="http://www.iai.kit.edu/EPD/2013" epd:module="D" epd:scenario="Verwertung (Verrottung)">0.0</epd:amount>
                <epd:amount xmlns:epd="http://www.iai.kit.edu/EPD/2013" epd:module="C1" epd:scenario="Thermische Verwertung">0.0</epd:amount>
                <epd:amount xmlns:epd="http://www.iai.kit.edu/EPD/2013" epd:module="C2" epd:scenario="Thermische Verwertung">0.0</epd:amount>
                <epd:amount xmlns:epd="http://www.iai.kit.edu/EPD/2013" epd:module="C3" epd:scenario="Thermische Verwertung">183.0</epd:amount>
                <epd:amount xmlns:epd="http://www.iai.kit.edu/EPD/2013" epd:module="C4" epd:scenario="Thermische Verwertung">0.0</epd:amount>
                <epd:amount xmlns:epd="http://www.iai.kit.edu/EPD/2013" epd:module="D" epd:scenario="Thermische Verwertung">0.0</epd:amount>
                <epd:referenceToUnitGroupDataSet xmlns:epd="http://www.iai.kit.edu/EPD/2013" refObjectId="93a60a57-a3c8-11da-a746-0800200c9a66" type="unit group data set" uri="../unitgroups/93a60a57-a3c8-11da-a746-0800200c9a66">
                    <common:shortDescription>MJ</common:shortDescription>
                </epd:referenceToUnitGroupDataSet>
            </common:other>
        </exchange>
        <exchange dataSetInternalID="18">
            <referenceToFlowDataSet type="flow data set" refObjectId="98daf38a-7a79-46d3-9a37-2b7bd0955810" uri="../flows/98daf38a-7a79-46d3-9a37-2b7bd0955810">
                <common:shortDescription xml:lang="de">Exportierte thermische Energie (EET)</common:shortDescription>
            </referenceToFlowDataSet>
            <functionType>General reminder flow</functionType>
            <exchangeDirection>Output</exchangeDirection>
            <meanAmount>0.0</meanAmount>
            <common:other>
                <epd:amount xmlns:epd="http://www.iai.kit.edu/EPD/2013" epd:module="A1"/>
                <epd:amount xmlns:epd="http://www.iai.kit.edu/EPD/2013" epd:module="A1-A3">0.0</epd:amount>
                <epd:amount xmlns:epd="http://www.iai.kit.edu/EPD/2013" epd:module="A2"/>
                <epd:amount xmlns:epd="http://www.iai.kit.edu/EPD/2013" epd:module="A3"/>
                <epd:amount xmlns:epd="http://www.iai.kit.edu/EPD/2013" epd:module="A4">0.0</epd:amount>
                <epd:amount xmlns:epd="http://www.iai.kit.edu/EPD/2013" epd:module="A5">1.25</epd:amount>
                <epd:amount xmlns:epd="http://www.iai.kit.edu/EPD/2013" epd:module="B1">0.0</epd:amount>
                <epd:amount xmlns:epd="http://www.iai.kit.edu/EPD/2013" epd:module="B2">0.0</epd:amount>
                <epd:amount xmlns:epd="http://www.iai.kit.edu/EPD/2013" epd:module="B3">0.0</epd:amount>
                <epd:amount xmlns:epd="http://www.iai.kit.edu/EPD/2013" epd:module="B4">0.0</epd:amount>
                <epd:amount xmlns:epd="http://www.iai.kit.edu/EPD/2013" epd:module="B5">0.0</epd:amount>
                <epd:amount xmlns:epd="http://www.iai.kit.edu/EPD/2013" epd:module="B6">0.0</epd:amount>
                <epd:amount xmlns:epd="http://www.iai.kit.edu/EPD/2013" epd:module="B7">0.0</epd:amount>
                <epd:amount xmlns:epd="http://www.iai.kit.edu/EPD/2013" epd:module="C1" epd:scenario="Verwertung (Verrottung)">0.0</epd:amount>
                <epd:amount xmlns:epd="http://www.iai.kit.edu/EPD/2013" epd:module="C2" epd:scenario="Verwertung (Verrottung)">0.0</epd:amount>
                <epd:amount xmlns:epd="http://www.iai.kit.edu/EPD/2013" epd:module="C3" epd:scenario="Verwertung (Verrottung)">0.0</epd:amount>
                <epd:amount xmlns:epd="http://www.iai.kit.edu/EPD/2013" epd:module="C4" epd:scenario="Verwertung (Verrottung)">0.0</epd:amount>
                <epd:amount xmlns:epd="http://www.iai.kit.edu/EPD/2013" epd:module="D" epd:scenario="Verwertung (Verrottung)">0.0</epd:amount>
                <epd:amount xmlns:epd="http://www.iai.kit.edu/EPD/2013" epd:module="C1" epd:scenario="Thermische Verwertung">0.0</epd:amount>
                <epd:amount xmlns:epd="http://www.iai.kit.edu/EPD/2013" epd:module="C2" epd:scenario="Thermische Verwertung">0.0</epd:amount>
                <epd:amount xmlns:epd="http://www.iai.kit.edu/EPD/2013" epd:module="C3" epd:scenario="Thermische Verwertung">454.0</epd:amount>
                <epd:amount xmlns:epd="http://www.iai.kit.edu/EPD/2013" epd:module="C4" epd:scenario="Thermische Verwertung">0.0</epd:amount>
                <epd:amount xmlns:epd="http://www.iai.kit.edu/EPD/2013" epd:module="D" epd:scenario="Thermische Verwertung">0.0</epd:amount>
                <epd:referenceToUnitGroupDataSet xmlns:epd="http://www.iai.kit.edu/EPD/2013" refObjectId="93a60a57-a3c8-11da-a746-0800200c9a66" type="unit group data set" uri="../unitgroups/93a60a57-a3c8-11da-a746-0800200c9a66">
                    <common:shortDescription>MJ</common:shortDescription>
                </epd:referenceToUnitGroupDataSet>
            </common:other>
        </exchange>
    </exchanges>
    <LCIAResults>
        <LCIAResult>
            <referenceToLCIAMethodDataSet type="LCIA method data set" refObjectId="77e416eb-a363-4258-a04e-171d843a6460" uri="../lciamethods/77e416eb-a363-4258-a04e-171d843a6460">
                <common:shortDescription xml:lang="de">Globales Erwärmungspotenzial (GWP)</common:shortDescription>
            </referenceToLCIAMethodDataSet>
            <meanAmount>0.0</meanAmount>
            <common:other>
                <epd:amount xmlns:epd="http://www.iai.kit.edu/EPD/2013" epd:module="A1"/>
                <epd:amount xmlns:epd="http://www.iai.kit.edu/EPD/2013" epd:module="A1-A3">-127.0</epd:amount>
                <epd:amount xmlns:epd="http://www.iai.kit.edu/EPD/2013" epd:module="A2"/>
                <epd:amount xmlns:epd="http://www.iai.kit.edu/EPD/2013" epd:module="A3"/>
                <epd:amount xmlns:epd="http://www.iai.kit.edu/EPD/2013" epd:module="A4">2.54</epd:amount>
                <epd:amount xmlns:epd="http://www.iai.kit.edu/EPD/2013" epd:module="A5">0.702</epd:amount>
                <epd:amount xmlns:epd="http://www.iai.kit.edu/EPD/2013" epd:module="B1">0.0</epd:amount>
                <epd:amount xmlns:epd="http://www.iai.kit.edu/EPD/2013" epd:module="B2">0.0</epd:amount>
                <epd:amount xmlns:epd="http://www.iai.kit.edu/EPD/2013" epd:module="B3">0.0</epd:amount>
                <epd:amount xmlns:epd="http://www.iai.kit.edu/EPD/2013" epd:module="B4">0.0</epd:amount>
                <epd:amount xmlns:epd="http://www.iai.kit.edu/EPD/2013" epd:module="B5">0.0</epd:amount>
                <epd:amount xmlns:epd="http://www.iai.kit.edu/EPD/2013" epd:module="B6">0.0</epd:amount>
                <epd:amount xmlns:epd="http://www.iai.kit.edu/EPD/2013" epd:module="B7">0.0</epd:amount>
                <epd:amount xmlns:epd="http://www.iai.kit.edu/EPD/2013" epd:module="C1" epd:scenario="Verwertung (Verrottung)">0.0</epd:amount>
                <epd:amount xmlns:epd="http://www.iai.kit.edu/EPD/2013" epd:module="C2" epd:scenario="Verwertung (Verrottung)">0.381</epd:amount>
                <epd:amount xmlns:epd="http://www.iai.kit.edu/EPD/2013" epd:module="C3" epd:scenario="Verwertung (Verrottung)">0.0</epd:amount>
                <epd:amount xmlns:epd="http://www.iai.kit.edu/EPD/2013" epd:module="C4" epd:scenario="Verwertung (Verrottung)">134.0</epd:amount>
                <epd:amount xmlns:epd="http://www.iai.kit.edu/EPD/2013" epd:module="D" epd:scenario="Verwertung (Verrottung)">0.0</epd:amount>
                <epd:amount xmlns:epd="http://www.iai.kit.edu/EPD/2013" epd:module="C1" epd:scenario="Thermische Verwertung">0.0</epd:amount>
                <epd:amount xmlns:epd="http://www.iai.kit.edu/EPD/2013" epd:module="C2" epd:scenario="Thermische Verwertung">3.81</epd:amount>
                <epd:amount xmlns:epd="http://www.iai.kit.edu/EPD/2013" epd:module="C3" epd:scenario="Thermische Verwertung">123.0</epd:amount>
                <epd:amount xmlns:epd="http://www.iai.kit.edu/EPD/2013" epd:module="C4" epd:scenario="Thermische Verwertung">13.4</epd:amount>
                <epd:amount xmlns:epd="http://www.iai.kit.edu/EPD/2013" epd:module="D" epd:scenario="Thermische Verwertung">-63.0</epd:amount>
                <epd:referenceToUnitGroupDataSet xmlns:epd="http://www.iai.kit.edu/EPD/2013" refObjectId="1ebf3012-d0db-4de2-aefd-ef30cedb0be1" type="unit group data set" uri="../unitgroups/1ebf3012-d0db-4de2-aefd-ef30cedb0be1">
                    <common:shortDescription>kg CO2-Äqv.</common:shortDescription>
                </epd:referenceToUnitGroupDataSet>
            </common:other>
        </LCIAResult>
        <LCIAResult>
            <referenceToLCIAMethodDataSet type="LCIA method data set" refObjectId="06dcd26f-025f-401a-a7c1-5e457eb54637" uri="../lciamethods/06dcd26f-025f-401a-a7c1-5e457eb54637">
                <common:shortDescription xml:lang="de">Abbau Potential der stratosphärischen Ozonschicht (ODP)</common:shortDescription>
            </referenceToLCIAMethodDataSet>
            <meanAmount>0.0</meanAmount>
            <common:other>
                <epd:amount xmlns:epd="http://www.iai.kit.edu/EPD/2013" epd:module="A1"/>
                <epd:amount xmlns:epd="http://www.iai.kit.edu/EPD/2013" epd:module="A1-A3">4.11E-7</epd:amount>
                <epd:amount xmlns:epd="http://www.iai.kit.edu/EPD/2013" epd:module="A2"/>
                <epd:amount xmlns:epd="http://www.iai.kit.edu/EPD/2013" epd:module="A3"/>
                <epd:amount xmlns:epd="http://www.iai.kit.edu/EPD/2013" epd:module="A4">1.81E-11</epd:amount>
                <epd:amount xmlns:epd="http://www.iai.kit.edu/EPD/2013" epd:module="A5">2.06E-8</epd:amount>
                <epd:amount xmlns:epd="http://www.iai.kit.edu/EPD/2013" epd:module="B1">0.0</epd:amount>
                <epd:amount xmlns:epd="http://www.iai.kit.edu/EPD/2013" epd:module="B2">0.0</epd:amount>
                <epd:amount xmlns:epd="http://www.iai.kit.edu/EPD/2013" epd:module="B3">0.0</epd:amount>
                <epd:amount xmlns:epd="http://www.iai.kit.edu/EPD/2013" epd:module="B4">0.0</epd:amount>
                <epd:amount xmlns:epd="http://www.iai.kit.edu/EPD/2013" epd:module="B5">0.0</epd:amount>
                <epd:amount xmlns:epd="http://www.iai.kit.edu/EPD/2013" epd:module="B6">0.0</epd:amount>
                <epd:amount xmlns:epd="http://www.iai.kit.edu/EPD/2013" epd:module="B7">0.0</epd:amount>
                <epd:amount xmlns:epd="http://www.iai.kit.edu/EPD/2013" epd:module="C1" epd:scenario="Verwertung (Verrottung)">0.0</epd:amount>
                <epd:amount xmlns:epd="http://www.iai.kit.edu/EPD/2013" epd:module="C2" epd:scenario="Verwertung (Verrottung)">2.71E-12</epd:amount>
                <epd:amount xmlns:epd="http://www.iai.kit.edu/EPD/2013" epd:module="C3" epd:scenario="Verwertung (Verrottung)">0.0</epd:amount>
                <epd:amount xmlns:epd="http://www.iai.kit.edu/EPD/2013" epd:module="C4" epd:scenario="Verwertung (Verrottung)">0.0</epd:amount>
                <epd:amount xmlns:epd="http://www.iai.kit.edu/EPD/2013" epd:module="D" epd:scenario="Verwertung (Verrottung)">0.0</epd:amount>
                <epd:amount xmlns:epd="http://www.iai.kit.edu/EPD/2013" epd:module="C1" epd:scenario="Thermische Verwertung">0.0</epd:amount>
                <epd:amount xmlns:epd="http://www.iai.kit.edu/EPD/2013" epd:module="C2" epd:scenario="Thermische Verwertung">2.71E-11</epd:amount>
                <epd:amount xmlns:epd="http://www.iai.kit.edu/EPD/2013" epd:module="C3" epd:scenario="Thermische Verwertung">6.35E-11</epd:amount>
                <epd:amount xmlns:epd="http://www.iai.kit.edu/EPD/2013" epd:module="C4" epd:scenario="Thermische Verwertung">0.0</epd:amount>
                <epd:amount xmlns:epd="http://www.iai.kit.edu/EPD/2013" epd:module="D" epd:scenario="Thermische Verwertung">-2.11E-9</epd:amount>
                <epd:referenceToUnitGroupDataSet xmlns:epd="http://www.iai.kit.edu/EPD/2013" refObjectId="88054749-b0a6-47ea-a82b-dc5b29326512" type="unit group data set" uri="../unitgroups/88054749-b0a6-47ea-a82b-dc5b29326512">
                    <common:shortDescription>kg R11-Äqv.</common:shortDescription>
                </epd:referenceToUnitGroupDataSet>
            </common:other>
        </LCIAResult>
        <LCIAResult>
            <referenceToLCIAMethodDataSet type="LCIA method data set" refObjectId="b4274add-93b7-4905-a5e4-2e878c4e4216" uri="../lciamethods/b4274add-93b7-4905-a5e4-2e878c4e4216">
                <common:shortDescription xml:lang="de">Versauerungspotenzial von Boden und Wasser (AP)</common:shortDescription>
            </referenceToLCIAMethodDataSet>
            <meanAmount>0.0</meanAmount>
            <common:other>
                <epd:amount xmlns:epd="http://www.iai.kit.edu/EPD/2013" epd:module="A1"/>
                <epd:amount xmlns:epd="http://www.iai.kit.edu/EPD/2013" epd:module="A1-A3">0.0916</epd:amount>
                <epd:amount xmlns:epd="http://www.iai.kit.edu/EPD/2013" epd:module="A2"/>
                <epd:amount xmlns:epd="http://www.iai.kit.edu/EPD/2013" epd:module="A3"/>
                <epd:amount xmlns:epd="http://www.iai.kit.edu/EPD/2013" epd:module="A4">0.0104</epd:amount>
                <epd:amount xmlns:epd="http://www.iai.kit.edu/EPD/2013" epd:module="A5">0.00498</epd:amount>
                <epd:amount xmlns:epd="http://www.iai.kit.edu/EPD/2013" epd:module="B1">0.0</epd:amount>
                <epd:amount xmlns:epd="http://www.iai.kit.edu/EPD/2013" epd:module="B2">0.0</epd:amount>
                <epd:amount xmlns:epd="http://www.iai.kit.edu/EPD/2013" epd:module="B3">0.0</epd:amount>
                <epd:amount xmlns:epd="http://www.iai.kit.edu/EPD/2013" epd:module="B4">0.0</epd:amount>
                <epd:amount xmlns:epd="http://www.iai.kit.edu/EPD/2013" epd:module="B5">0.0</epd:amount>
                <epd:amount xmlns:epd="http://www.iai.kit.edu/EPD/2013" epd:module="B6">0.0</epd:amount>
                <epd:amount xmlns:epd="http://www.iai.kit.edu/EPD/2013" epd:module="B7">0.0</epd:amount>
                <epd:amount xmlns:epd="http://www.iai.kit.edu/EPD/2013" epd:module="C1" epd:scenario="Verwertung (Verrottung)">0.0</epd:amount>
                <epd:amount xmlns:epd="http://www.iai.kit.edu/EPD/2013" epd:module="C2" epd:scenario="Verwertung (Verrottung)">0.00157</epd:amount>
                <epd:amount xmlns:epd="http://www.iai.kit.edu/EPD/2013" epd:module="C3" epd:scenario="Verwertung (Verrottung)">0.0</epd:amount>
                <epd:amount xmlns:epd="http://www.iai.kit.edu/EPD/2013" epd:module="C4" epd:scenario="Verwertung (Verrottung)">0.0</epd:amount>
                <epd:amount xmlns:epd="http://www.iai.kit.edu/EPD/2013" epd:module="D" epd:scenario="Verwertung (Verrottung)">0.0</epd:amount>
                <epd:amount xmlns:epd="http://www.iai.kit.edu/EPD/2013" epd:module="C1" epd:scenario="Thermische Verwertung">0.0</epd:amount>
                <epd:amount xmlns:epd="http://www.iai.kit.edu/EPD/2013" epd:module="C2" epd:scenario="Thermische Verwertung">0.0157</epd:amount>
                <epd:amount xmlns:epd="http://www.iai.kit.edu/EPD/2013" epd:module="C3" epd:scenario="Thermische Verwertung">0.0138</epd:amount>
                <epd:amount xmlns:epd="http://www.iai.kit.edu/EPD/2013" epd:module="C4" epd:scenario="Thermische Verwertung">0.0</epd:amount>
                <epd:amount xmlns:epd="http://www.iai.kit.edu/EPD/2013" epd:module="D" epd:scenario="Thermische Verwertung">-0.116</epd:amount>
                <epd:referenceToUnitGroupDataSet xmlns:epd="http://www.iai.kit.edu/EPD/2013" refObjectId="bc50c624-a9bc-45b1-a9b0-e6b10d00476f" type="unit group data set" uri="../unitgroups/bc50c624-a9bc-45b1-a9b0-e6b10d00476f">
                    <common:shortDescription>kg SO2-Äqv.</common:shortDescription>
                </epd:referenceToUnitGroupDataSet>
            </common:other>
        </LCIAResult>
        <LCIAResult>
            <referenceToLCIAMethodDataSet type="LCIA method data set" refObjectId="f58827d0-b407-4ec6-be75-8b69efb98a0f" uri="../lciamethods/f58827d0-b407-4ec6-be75-8b69efb98a0f">
                <common:shortDescription xml:lang="de">Eutrophierungspotenzial (EP)</common:shortDescription>
            </referenceToLCIAMethodDataSet>
            <meanAmount>0.0</meanAmount>
            <common:other>
                <epd:amount xmlns:epd="http://www.iai.kit.edu/EPD/2013" epd:module="A1"/>
                <epd:amount xmlns:epd="http://www.iai.kit.edu/EPD/2013" epd:module="A1-A3">0.0787</epd:amount>
                <epd:amount xmlns:epd="http://www.iai.kit.edu/EPD/2013" epd:module="A2"/>
                <epd:amount xmlns:epd="http://www.iai.kit.edu/EPD/2013" epd:module="A3"/>
                <epd:amount xmlns:epd="http://www.iai.kit.edu/EPD/2013" epd:module="A4">0.00255</epd:amount>
                <epd:amount xmlns:epd="http://www.iai.kit.edu/EPD/2013" epd:module="A5">0.00403</epd:amount>
                <epd:amount xmlns:epd="http://www.iai.kit.edu/EPD/2013" epd:module="B1">0.0</epd:amount>
                <epd:amount xmlns:epd="http://www.iai.kit.edu/EPD/2013" epd:module="B2">0.0</epd:amount>
                <epd:amount xmlns:epd="http://www.iai.kit.edu/EPD/2013" epd:module="B3">0.0</epd:amount>
                <epd:amount xmlns:epd="http://www.iai.kit.edu/EPD/2013" epd:module="B4">0.0</epd:amount>
                <epd:amount xmlns:epd="http://www.iai.kit.edu/EPD/2013" epd:module="B5">0.0</epd:amount>
                <epd:amount xmlns:epd="http://www.iai.kit.edu/EPD/2013" epd:module="B6">0.0</epd:amount>
                <epd:amount xmlns:epd="http://www.iai.kit.edu/EPD/2013" epd:module="B7">0.0</epd:amount>
                <epd:amount xmlns:epd="http://www.iai.kit.edu/EPD/2013" epd:module="C1" epd:scenario="Verwertung (Verrottung)">0.0</epd:amount>
                <epd:amount xmlns:epd="http://www.iai.kit.edu/EPD/2013" epd:module="C2" epd:scenario="Verwertung (Verrottung)">3.83E-4</epd:amount>
                <epd:amount xmlns:epd="http://www.iai.kit.edu/EPD/2013" epd:module="C3" epd:scenario="Verwertung (Verrottung)">0.0</epd:amount>
                <epd:amount xmlns:epd="http://www.iai.kit.edu/EPD/2013" epd:module="C4" epd:scenario="Verwertung (Verrottung)">0.0</epd:amount>
                <epd:amount xmlns:epd="http://www.iai.kit.edu/EPD/2013" epd:module="D" epd:scenario="Verwertung (Verrottung)">0.0</epd:amount>
                <epd:amount xmlns:epd="http://www.iai.kit.edu/EPD/2013" epd:module="C1" epd:scenario="Thermische Verwertung">0.0</epd:amount>
                <epd:amount xmlns:epd="http://www.iai.kit.edu/EPD/2013" epd:module="C2" epd:scenario="Thermische Verwertung">0.00383</epd:amount>
                <epd:amount xmlns:epd="http://www.iai.kit.edu/EPD/2013" epd:module="C3" epd:scenario="Thermische Verwertung">0.00302</epd:amount>
                <epd:amount xmlns:epd="http://www.iai.kit.edu/EPD/2013" epd:module="C4" epd:scenario="Thermische Verwertung">0.0</epd:amount>
                <epd:amount xmlns:epd="http://www.iai.kit.edu/EPD/2013" epd:module="D" epd:scenario="Thermische Verwertung">-0.0153</epd:amount>
                <epd:referenceToUnitGroupDataSet xmlns:epd="http://www.iai.kit.edu/EPD/2013" refObjectId="67b5401d-873c-485f-bcf3-6ae83b918822" type="unit group data set" uri="../unitgroups/67b5401d-873c-485f-bcf3-6ae83b918822">
                    <common:shortDescription>kg Phosphat-Äqv.</common:shortDescription>
                </epd:referenceToUnitGroupDataSet>
            </common:other>
        </LCIAResult>
        <LCIAResult>
            <referenceToLCIAMethodDataSet type="LCIA method data set" refObjectId="1e84a202-dae6-42aa-9e9d-71ea48b8be00" uri="../lciamethods/1e84a202-dae6-42aa-9e9d-71ea48b8be00">
                <common:shortDescription xml:lang="de">Bildungspotential für troposphärisches Ozon (POCP)</common:shortDescription>
            </referenceToLCIAMethodDataSet>
            <meanAmount>0.0</meanAmount>
            <common:other>
                <epd:amount xmlns:epd="http://www.iai.kit.edu/EPD/2013" epd:module="A1"/>
                <epd:amount xmlns:epd="http://www.iai.kit.edu/EPD/2013" epd:module="A1-A3">0.00307</epd:amount>
                <epd:amount xmlns:epd="http://www.iai.kit.edu/EPD/2013" epd:module="A2"/>
                <epd:amount xmlns:epd="http://www.iai.kit.edu/EPD/2013" epd:module="A3"/>
                <epd:amount xmlns:epd="http://www.iai.kit.edu/EPD/2013" epd:module="A4">-0.00346</epd:amount>
                <epd:amount xmlns:epd="http://www.iai.kit.edu/EPD/2013" epd:module="A5">3.0E-5</epd:amount>
                <epd:amount xmlns:epd="http://www.iai.kit.edu/EPD/2013" epd:module="B1">0.0</epd:amount>
                <epd:amount xmlns:epd="http://www.iai.kit.edu/EPD/2013" epd:module="B2">0.0</epd:amount>
                <epd:amount xmlns:epd="http://www.iai.kit.edu/EPD/2013" epd:module="B3">0.0</epd:amount>
                <epd:amount xmlns:epd="http://www.iai.kit.edu/EPD/2013" epd:module="B4">0.0</epd:amount>
                <epd:amount xmlns:epd="http://www.iai.kit.edu/EPD/2013" epd:module="B5">0.0</epd:amount>
                <epd:amount xmlns:epd="http://www.iai.kit.edu/EPD/2013" epd:module="B6">0.0</epd:amount>
                <epd:amount xmlns:epd="http://www.iai.kit.edu/EPD/2013" epd:module="B7">0.0</epd:amount>
                <epd:amount xmlns:epd="http://www.iai.kit.edu/EPD/2013" epd:module="C1" epd:scenario="Verwertung (Verrottung)">0.0</epd:amount>
                <epd:amount xmlns:epd="http://www.iai.kit.edu/EPD/2013" epd:module="C2" epd:scenario="Verwertung (Verrottung)">-5.2E-4</epd:amount>
                <epd:amount xmlns:epd="http://www.iai.kit.edu/EPD/2013" epd:module="C3" epd:scenario="Verwertung (Verrottung)">0.0</epd:amount>
                <epd:amount xmlns:epd="http://www.iai.kit.edu/EPD/2013" epd:module="C4" epd:scenario="Verwertung (Verrottung)">0.0</epd:amount>
                <epd:amount xmlns:epd="http://www.iai.kit.edu/EPD/2013" epd:module="D" epd:scenario="Verwertung (Verrottung)">0.0</epd:amount>
                <epd:amount xmlns:epd="http://www.iai.kit.edu/EPD/2013" epd:module="C1" epd:scenario="Thermische Verwertung">0.0</epd:amount>
                <epd:amount xmlns:epd="http://www.iai.kit.edu/EPD/2013" epd:module="C2" epd:scenario="Thermische Verwertung">-0.0052</epd:amount>
                <epd:amount xmlns:epd="http://www.iai.kit.edu/EPD/2013" epd:module="C3" epd:scenario="Thermische Verwertung">0.00132</epd:amount>
                <epd:amount xmlns:epd="http://www.iai.kit.edu/EPD/2013" epd:module="C4" epd:scenario="Thermische Verwertung">0.0</epd:amount>
                <epd:amount xmlns:epd="http://www.iai.kit.edu/EPD/2013" epd:module="D" epd:scenario="Thermische Verwertung">-0.00996</epd:amount>
                <epd:referenceToUnitGroupDataSet xmlns:epd="http://www.iai.kit.edu/EPD/2013" refObjectId="01c26c17-9a76-406e-8295-f17b55fd909e" type="unit group data set" uri="../unitgroups/01c26c17-9a76-406e-8295-f17b55fd909e">
                    <common:shortDescription>kg Ethen-Äqv.</common:shortDescription>
                </epd:referenceToUnitGroupDataSet>
            </common:other>
        </LCIAResult>
        <LCIAResult>
            <referenceToLCIAMethodDataSet type="LCIA method data set" refObjectId="f7c73bb9-ab1a-4249-9c6d-379a0de6f67e" uri="../lciamethods/f7c73bb9-ab1a-4249-9c6d-379a0de6f67e">
                <common:shortDescription xml:lang="de">Potenzial für den abiotischen Abbau nicht fossiler Ressourcen (ADPE)</common:shortDescription>
            </referenceToLCIAMethodDataSet>
            <meanAmount>0.0</meanAmount>
            <common:other>
                <epd:amount xmlns:epd="http://www.iai.kit.edu/EPD/2013" epd:module="A1"/>
                <epd:amount xmlns:epd="http://www.iai.kit.edu/EPD/2013" epd:module="A1-A3">2.75E-5</epd:amount>
                <epd:amount xmlns:epd="http://www.iai.kit.edu/EPD/2013" epd:module="A2"/>
                <epd:amount xmlns:epd="http://www.iai.kit.edu/EPD/2013" epd:module="A3"/>
                <epd:amount xmlns:epd="http://www.iai.kit.edu/EPD/2013" epd:module="A4">1.87E-7</epd:amount>
                <epd:amount xmlns:epd="http://www.iai.kit.edu/EPD/2013" epd:module="A5">1.38E-6</epd:amount>
                <epd:amount xmlns:epd="http://www.iai.kit.edu/EPD/2013" epd:module="B1">0.0</epd:amount>
                <epd:amount xmlns:epd="http://www.iai.kit.edu/EPD/2013" epd:module="B2">0.0</epd:amount>
                <epd:amount xmlns:epd="http://www.iai.kit.edu/EPD/2013" epd:module="B3">0.0</epd:amount>
                <epd:amount xmlns:epd="http://www.iai.kit.edu/EPD/2013" epd:module="B4">0.0</epd:amount>
                <epd:amount xmlns:epd="http://www.iai.kit.edu/EPD/2013" epd:module="B5">0.0</epd:amount>
                <epd:amount xmlns:epd="http://www.iai.kit.edu/EPD/2013" epd:module="B6">0.0</epd:amount>
                <epd:amount xmlns:epd="http://www.iai.kit.edu/EPD/2013" epd:module="B7">0.0</epd:amount>
                <epd:amount xmlns:epd="http://www.iai.kit.edu/EPD/2013" epd:module="C1" epd:scenario="Verwertung (Verrottung)">0.0</epd:amount>
                <epd:amount xmlns:epd="http://www.iai.kit.edu/EPD/2013" epd:module="C2" epd:scenario="Verwertung (Verrottung)">2.8E-8</epd:amount>
                <epd:amount xmlns:epd="http://www.iai.kit.edu/EPD/2013" epd:module="C3" epd:scenario="Verwertung (Verrottung)">0.0</epd:amount>
                <epd:amount xmlns:epd="http://www.iai.kit.edu/EPD/2013" epd:module="C4" epd:scenario="Verwertung (Verrottung)">0.0</epd:amount>
                <epd:amount xmlns:epd="http://www.iai.kit.edu/EPD/2013" epd:module="D" epd:scenario="Verwertung (Verrottung)">0.0</epd:amount>
                <epd:amount xmlns:epd="http://www.iai.kit.edu/EPD/2013" epd:module="C1" epd:scenario="Thermische Verwertung">0.0</epd:amount>
                <epd:amount xmlns:epd="http://www.iai.kit.edu/EPD/2013" epd:module="C2" epd:scenario="Thermische Verwertung">2.8E-7</epd:amount>
                <epd:amount xmlns:epd="http://www.iai.kit.edu/EPD/2013" epd:module="C3" epd:scenario="Thermische Verwertung">1.67E-6</epd:amount>
                <epd:amount xmlns:epd="http://www.iai.kit.edu/EPD/2013" epd:module="C4" epd:scenario="Thermische Verwertung">0.0</epd:amount>
                <epd:amount xmlns:epd="http://www.iai.kit.edu/EPD/2013" epd:module="D" epd:scenario="Thermische Verwertung">-1.53E-5</epd:amount>
                <epd:referenceToUnitGroupDataSet xmlns:epd="http://www.iai.kit.edu/EPD/2013" refObjectId="54ccd2d9-a32a-4fc2-923d-f2c8c93e89d4" type="unit group data set" uri="../unitgroups/54ccd2d9-a32a-4fc2-923d-f2c8c93e89d4">
                    <common:shortDescription>kg Sb-Äqv.</common:shortDescription>
                </epd:referenceToUnitGroupDataSet>
            </common:other>
        </LCIAResult>
        <LCIAResult>
            <referenceToLCIAMethodDataSet type="LCIA method data set" refObjectId="804ebcdf-309d-4098-8ed8-fdaf2f389981" uri="../lciamethods/804ebcdf-309d-4098-8ed8-fdaf2f389981">
                <common:shortDescription xml:lang="de">Potenzial für den abiotischen Abbau fossiler Brennstoffe (ADPF)</common:shortDescription>
            </referenceToLCIAMethodDataSet>
            <meanAmount>0.0</meanAmount>
            <common:other>
                <epd:amount xmlns:epd="http://www.iai.kit.edu/EPD/2013" epd:module="A1"/>
                <epd:amount xmlns:epd="http://www.iai.kit.edu/EPD/2013" epd:module="A1-A3">59.1</epd:amount>
                <epd:amount xmlns:epd="http://www.iai.kit.edu/EPD/2013" epd:module="A2"/>
                <epd:amount xmlns:epd="http://www.iai.kit.edu/EPD/2013" epd:module="A3"/>
                <epd:amount xmlns:epd="http://www.iai.kit.edu/EPD/2013" epd:module="A4">34.4</epd:amount>
                <epd:amount xmlns:epd="http://www.iai.kit.edu/EPD/2013" epd:module="A5">4.21</epd:amount>
                <epd:amount xmlns:epd="http://www.iai.kit.edu/EPD/2013" epd:module="B1">0.0</epd:amount>
                <epd:amount xmlns:epd="http://www.iai.kit.edu/EPD/2013" epd:module="B2">0.0</epd:amount>
                <epd:amount xmlns:epd="http://www.iai.kit.edu/EPD/2013" epd:module="B3">0.0</epd:amount>
                <epd:amount xmlns:epd="http://www.iai.kit.edu/EPD/2013" epd:module="B4">0.0</epd:amount>
                <epd:amount xmlns:epd="http://www.iai.kit.edu/EPD/2013" epd:module="B5">0.0</epd:amount>
                <epd:amount xmlns:epd="http://www.iai.kit.edu/EPD/2013" epd:module="B6">0.0</epd:amount>
                <epd:amount xmlns:epd="http://www.iai.kit.edu/EPD/2013" epd:module="B7">0.0</epd:amount>
                <epd:amount xmlns:epd="http://www.iai.kit.edu/EPD/2013" epd:module="C1" epd:scenario="Verwertung (Verrottung)">0.0</epd:amount>
                <epd:amount xmlns:epd="http://www.iai.kit.edu/EPD/2013" epd:module="C2" epd:scenario="Verwertung (Verrottung)">5.16</epd:amount>
                <epd:amount xmlns:epd="http://www.iai.kit.edu/EPD/2013" epd:module="C3" epd:scenario="Verwertung (Verrottung)">0.0</epd:amount>
                <epd:amount xmlns:epd="http://www.iai.kit.edu/EPD/2013" epd:module="C4" epd:scenario="Verwertung (Verrottung)">0.0</epd:amount>
                <epd:amount xmlns:epd="http://www.iai.kit.edu/EPD/2013" epd:module="D" epd:scenario="Verwertung (Verrottung)">0.0</epd:amount>
                <epd:amount xmlns:epd="http://www.iai.kit.edu/EPD/2013" epd:module="C1" epd:scenario="Thermische Verwertung">0.0</epd:amount>
                <epd:amount xmlns:epd="http://www.iai.kit.edu/EPD/2013" epd:module="C2" epd:scenario="Thermische Verwertung">51.6</epd:amount>
                <epd:amount xmlns:epd="http://www.iai.kit.edu/EPD/2013" epd:module="C3" epd:scenario="Thermische Verwertung">28.0</epd:amount>
                <epd:amount xmlns:epd="http://www.iai.kit.edu/EPD/2013" epd:module="C4" epd:scenario="Thermische Verwertung">0.0</epd:amount>
                <epd:amount xmlns:epd="http://www.iai.kit.edu/EPD/2013" epd:module="D" epd:scenario="Thermische Verwertung">-672.0</epd:amount>
                <epd:referenceToUnitGroupDataSet xmlns:epd="http://www.iai.kit.edu/EPD/2013" refObjectId="93a60a57-a3c8-11da-a746-0800200c9a66" type="unit group data set" uri="../unitgroups/93a60a57-a3c8-11da-a746-0800200c9a66">
                    <common:shortDescription>MJ</common:shortDescription>
                </epd:referenceToUnitGroupDataSet>
            </common:other>
        </LCIAResult>
    </LCIAResults>
</processDataSet>
