<?xml version="1.0" encoding="utf-8"?>
<processDataSet xmlns:epd="http://www.iai.kit.edu/EPD/2013" xmlns:common="http://lca.jrc.it/ILCD/Common" xsi:schemaLocation="http://lca.jrc.it/ILCD/Process ../../schemas/EPD_DataSet.xsd" version="1.1" locations="../ILCDLocations.xml" xmlns:xsi="http://www.w3.org/2001/XMLSchema-instance" xmlns="http://lca.jrc.it/ILCD/Process">
<processInformation>
<dataSetInformation>
<common:UUID>df5c6ef6-9d84-4132-a42b-4e0d150aabe2</common:UUID>
<name>
<baseName xml:lang="de">Volumenstrombegrenzer VRL</baseName>
<baseName xml:lang="en">Volume flow limiter VRL</baseName>
<functionalUnitFlowProperties xml:lang="de" />
</name>
<classificationInformation>
<common:classification name="OEKOBAU.DAT">
<common:class level="0" classId="8">Gebäudetechnik</common:class>
<common:class level="1" classId="8.2">Klimatisierung und Lüftung</common:class>
<common:class level="2" classId="8.2.01">Lüftungsanlagen</common:class>
</common:classification>
<common:classification name="IBUCategories">
<common:class level="0">03 Gebäudetechnik</common:class>
<common:class level="1">Raumlufttechnische Anlagen (RLT) und Klimatechnik</common:class>
<common:class level="2">Volumenstromregler und Volumenstrombegrenzer für Lüftungsanlagen</common:class>
</common:classification>
</classificationInformation>
<common:generalComment xml:lang="de">Wartungsfreie VRL Volumenstrombegrenzer sind mechanische Regler ohne Hilfsenergie zur Konstant- haltung von Volumenströmen in raumlufttechnischen Anlagen. Druckunabhängig regeln sie Volumenströme auf zuvor fest eingestellte Sollwerte und halten diese konstant. Sie können in beliebiger Einbaulage in Lüftungsrohrleitungen eingesetzt werden, beispiels- weise in Wickelfalzrohre. Die Einstell- und Regel- mechanik der VRL Volumenstrombegrenzer ist gekapselt und vor Verunreinigungen aus dem Luft- strom geschützt. Weiterhin positionieren und fixieren die beidseitigen Lippendichtungen den VRL Volumen- strombegrenzer so in der Lüftungsleitung, dass insgesamt eine vollständige Kapselung entsteht. Reglergehäuse und Klappenblatt bestehen aus einem speziellen antistatischen und mikrobiell beständigen Kunststoff. Die glatten Oberflächen der luftführenden Bauteile schließen Verschmutzungen nahezu aus. VRL Volumenstrombegrenzer erfüllen somit höchste hygienische Anforderungen, siehe auch das Kapitel 7.VRL Volumenstrombegrenzer sind werkseitig in den gesamten, mindestens 1 : 7 betragenden Volumen- strombereichen justiert. Vor Ort kann der Sollwert stufenlos mit einem Drehzeiger auf einer Skala mit Volumenstrom- und Geschwindigkeitsangaben zwischen Vmin und Vmax eingestellt und arretiert werden. Die spezielle Regelmechanik gewährleistet in der Regel im gesamten Einsatzbereich eine hohe Regelgenauigkeit mit nur ± 5% bis ± 10% Abweichung.Weitere Informationen können den /Herstellerunter- lagen/ entnommen werden, zur Hygiene auch dem Kapitel 7.</common:generalComment>
<common:generalComment xml:lang="en">Maintenance-free VRL volume flow limiters are mechanical controllers that operate without auxiliary power supply to maintain constant volume flows in ventilation and air-conditioning systems. They regulate volume flows independently of pressure with reference to preset set points and keep these constant. They can be installed independent of position in circular ventilation ducts, e.g. in spiral ducts. The adjustment and control mechanism in VRL volume flow limiters is enclosed and protected from soiling from the air flow. Furthermore, the lip seals on both sides position and fix the VRL volume flow limiter in the ventilation duct in such a way as to ensure full enclosure. The controller casing and damper blade are made of special antistatic and microbial-resistant plastic. The smooth surfaces of the air-ducting components practically eliminate the possibility of soiling. VRL volume flow limiters therefore comply with maximum hygiene requirements; please refer to section 7 for more information. VRL volume flow limiters are adjusted in the factory to the entire volume flow ranges, min. 1:7. On site, a rotary pointer can be used for setting and locking the infinitely variable set points on a scale with volume flow and velocity specifications between Vmin and Vmax. The special control mechanism generally guarantees a high degree of control accuracy with deviations of only ±5% to ±10% within the entire range of application.More information is available in the /manufacturer’s documents/ and section 7 provides information on hygiene.</common:generalComment>
</dataSetInformation>
<quantitativeReference>
<referenceToReferenceFlow>0</referenceToReferenceFlow>
</quantitativeReference>
<time>
<common:referenceYear>2015</common:referenceYear>
<common:dataSetValidUntil>2020</common:dataSetValidUntil>
</time>
<geography>
<locationOfOperationSupplyOrProduction location="DE" />
</geography>
<technology>
<technologyDescriptionAndIncludedProcesses xml:lang="de">Wartungsfreie VRL Volumenstrombegrenzer sind mechanische Regler ohne Hilfsenergie zur Konstanthaltung von Volumenströmen in raumlufttechnischen Anlagen. Druckunabhängig regeln sie Volumenströme auf zuvor fest eingestellte Sollwerte und halten diese konstant. Sie können in beliebiger Einbaulage in Lüftungsrohrleitungen eingesetzt werden, beispielsweise in Wickelfalzrohre. Gehäuse und Klappenblatt bestehen aus einem speziellen antistatischen und mikrobiell beständigen Kunststoff. Die Produktion unterliegt einem Energieeffizienzsystem und erfolgt an dem Standort Weener. Notwendige Roh- und Halbteile, Hilfs- und Betriebsstoffe werden von Lieferanten angeliefert und fließen in die Produktion mit ein. Die Fertigung der Halbteile erfolgt in einer Vorfertigung mit materialüblichen Fertigungsverfahren. Kunststoffteile werden in Spritzgussmaschinen gefertigt. Die Teile der Vorfertigung werden zusammen mit eingekauften Teilen zu Volumenstrombegrenzern endmontiert, im Rahmen der Qualitätssicherung nach DIN EN ISO 9001 geprüft, verpackt und ausgeliefert. Die Ökobilanz beinhaltet die Lebenszyklusstadien „von der Wiege bis zur Bahre“. Weitere und detaillierte Angaben können der EPD entnommen werden. 
Technische Daten: 
Erfüllt ist die Leistungsbewertung nach /DIN EN 12589/ und die damit verbundenen Anforderungen nach /DIN EN ISO 5135/, /DIN EN ISO 3741/, /DIN EN ISO 5167-1/ und /DIN EN 1751/. 
Deklarierte Einheit: 
Die Deklaration bezieht sich auf die Herstellung von einem Stück Volumenstrombegrenzer gemäß dem /IBU PCR Teil B/. Weitere Volumenstrombegrenzer mit variierenden Abmessungen von den hier betrachteten Referenzprodukten können über eine Gewichtstabelle, bereitgestellt von der Wildeboer Bauteile GmbH, durch Skalierung der Ergebnisse berechnet werden.</technologyDescriptionAndIncludedProcesses>
<technologyDescriptionAndIncludedProcesses xml:lang="en">Production is at one location in the Weener plant. The necessary raw and semi-finished parts, ancillary materials and operating materials are delivered by suppliers and are integrated in production. Semi-finished parts are manufactured using production methods typical for the type of material. Metal parts are punched and edged to shape. Plastic parts are manufactured in injection-moulding machines. Blanks are optimised accordingly in order to avoid waste. Any waste incurred is collected and where possible recycled by the corresponding companies, or disposed of and incinerated as domestic waste. Lubricants are largely collected, treated and re-used in production. Dust and fumes are extracted and collected on site. Prefabricated parts are assembled along with bought-in parts to volume flow limiters, inspected within the framework of quality assurance to /DIN EN ISO 9001/, packaged and shipped. Each volume flow limiter is factory adjusted to ensure a high and consistent degree of control accuracy. The plant subject to an energy management system. 
Technical data: 
The performance rating according to /DIN EN 12589/ and the associated requirements according to /DIN EN ISO 5135/, /DIN EN ISO 3741/, /DIN EN ISO 5167-1/ and /DIN EN 1751/ are fulfilled. 
Declared unit: 
This declaration refers to the manufacture of one volume flow limiter according to the /IBU PCR, Part B/. Other volume flow limiters whose dimensions differ from the reference products analysed here can be calculated using a weight chart provided by Wildeboer Bauteile GmbH and scaling the results.</technologyDescriptionAndIncludedProcesses>
<technologicalApplicability xml:lang="de">Runde Volumenstrombegrenzer dienen der Regelung von konstanten Volumenströmen in raumluft- technischen Anlagen und ersetzen herkömmliche Drosselelemente. Dadurch entfällt ein aufwändiges manuelles Abgleichen der Volumenströme innerhalb einer raumlufttechnischen Anlage. Der VRL ist zum Einschieben  in Lüftungsrohrleitungen geeignet.</technologicalApplicability>
<technologicalApplicability xml:lang="en">Circular volume flow limiters serve towards regulating constant volume flows in ventilation and air-conditioning systems, replacing conventional dampers, thereby eliminating the complex manual synchronisation of volume flows within ventilation and air conditioning system. The VRL is suitable for inserting into circular ventilation ducts.</technologicalApplicability>
<referenceToTechnologyFlowDiagrammOrPicture uri="../sources/b2be3b24-4c8f-47aa-b71a-8a8c7cfc38ff.xml" type="source data set" refObjectId="b2be3b24-4c8f-47aa-b71a-8a8c7cfc38ff">
<common:shortDescription xml:lang="de">Bautechnische Daten</common:shortDescription>
</referenceToTechnologyFlowDiagrammOrPicture>
<referenceToTechnologyFlowDiagrammOrPicture uri="../sources/3dc4b197-2e88-4390-9528-367ef2ce9c86.xml" type="source data set" refObjectId="3dc4b197-2e88-4390-9528-367ef2ce9c86">
<common:shortDescription xml:lang="de">Deklarierte Einheit VRL</common:shortDescription>
</referenceToTechnologyFlowDiagrammOrPicture>
</technology>
</processInformation>
<modellingAndValidation>
<LCIMethodAndAllocation>
<typeOfDataSet>EPD</typeOfDataSet>
<referenceToLCAMethodDetails type="source data set" refObjectId="5b36bf44-7500-4177-8a0e-78ec185edfd0">
<common:shortDescription xml:lang="de">Volumenstromregler und Volumenstrombegrenzer für Lüftungsanlagen.pdf</common:shortDescription>
</referenceToLCAMethodDetails>
<common:other>
<epd:subType xmlns="http://www.iai.kit.edu/EPD/2013">specific dataset</epd:subType>
</common:other>
</LCIMethodAndAllocation>
<dataSourcesTreatmentAndRepresentativeness>
<referenceToDataSource type="source data set" refObjectId="d0449ce1-8ad0-4a51-8733-d4ee28e86e4b">
<common:shortDescription xml:lang="de">Volumenstrombegrenzer VRL.pdf</common:shortDescription>
</referenceToDataSource>
<referenceToDataSource type="source data set" refObjectId="28d74cc0-db8b-4d7e-bc44-5f6d56ce0c4a">
<common:shortDescription xml:lang="de">GaBi Database (all versions)</common:shortDescription>
</referenceToDataSource>
<referenceToDataSource type="source data set" refObjectId="9422129a-7992-4eaf-aa17-0fca36af4512">
<common:shortDescription xml:lang="de">GaBi database SP27 2015</common:shortDescription>
</referenceToDataSource>
<useAdviceForDataSet xml:lang="de">Gültigkeitsbereich: 
Dieses Dokument bezieht sich auf die Herstellung, den Transport, den Einbau, den Betrieb und die Entsorgung von runden Volumenstrombegrenzern mit optionalem Zubehör für raumlufttechnische Anlagen. Die Produkte werden ausschließlich in Deutschland im Werk Weener produziert, in dem die Produktionsdaten des Jahres 2012 erhoben wurden. 
Systemgrenze: 
Die Systemgrenze der EPD vom Typ &quot;Wiege bis Bahre&quot; folgt dem modularen Aufbau gemäß /EN 15804/. Die Ökobilanz des betrachteten Produkts berücksichtigt die Module A, B, C und D:A1-A3 (Produktionsstadium): Rohstoffbereitstellung, Transport zum Hersteller, Herstellung (incl. Energie und Wasserbereitstellung, Bereitstellung von Hilfsstoffen, Entsorgung von Abfällen)A4-A5 (Einrichten eines Bauwerks): Transport zur Baustelle, Einbau in das Gebäude, Verwertung von VerpackungsabfällenB1-B5 (Nutzungsstadium): Nutzung des eingebauten ProduktsB6 (Nutzungsstadium - Betrieb des Gebäudes): Einsatz von elektrischer Energie für das ProduktC1-C4 (Entsorgungsstadium): Rückbau des Produkts, Transport zur Abfallbehandlung, Abfallbehandlung, EntsorgungD (Gutschriften): Recyclingpotential</useAdviceForDataSet>
<useAdviceForDataSet xml:lang="en">Scope: 
This document refers to the manufacture, transport, installation, operation and disposal of circular volume flow limiters with optional accessories for ventilation and air-conditioning systems. The products are produced exclusively at the Weener plant in Germany where production data for 2012 was recorded. 
System boundary: 
The “cradle to grave” EPD system boundary has a modular design according to /EN 15804/. The LCA for the product under review considers Modules A, B, C and D:A1-A3 (Product stage): Raw material supply, transport to the manufacturer, production (incl. provision of energy and water, provision of ancillary materials, disposal of waste)A4-A5 (Construction process): Transport to construction site, installation in the building, recycling packaging wasteB1-B5 (Use stage): Use of the installed productB6 (Use stage – building operation): Use of electrical energy for the productC1-C4 (End-of-life stage): De-constructing the product, transport to waste treatment, waste processing, disposalD (Credits): Recycling potential</useAdviceForDataSet>
</dataSourcesTreatmentAndRepresentativeness>
<validation>
<review type="Accredited third party review">
<common:referenceToNameOfReviewerAndInstitution uri="../contacts/d111dbec-b024-4be5-86c5-752d6eb2cf95.xml" type="contact data set" refObjectId="d111dbec-b024-4be5-86c5-752d6eb2cf95">
<common:shortDescription xml:lang="de">IBU</common:shortDescription>
</common:referenceToNameOfReviewerAndInstitution>
<common:referenceToCompleteReviewReport type="source data set" />
</review>
</validation>
<complianceDeclarations>
<compliance>
<common:referenceToComplianceSystem uri="../sources/b00f9ec0-7874-11e3-981f-0800200c9a66.xml" type="source data set" refObjectId="b00f9ec0-7874-11e3-981f-0800200c9a66">
<common:shortDescription xml:lang="de">DIN EN 15804</common:shortDescription>
</common:referenceToComplianceSystem>
</compliance>
<compliance>
<common:referenceToComplianceSystem type="source data set">
<common:shortDescription xml:lang="de">ISO 14025</common:shortDescription>
</common:referenceToComplianceSystem>
</compliance>
</complianceDeclarations>
</modellingAndValidation>
<administrativeInformation>
<dataEntryBy>
<common:timeStamp>2015-09-16T00:00:00</common:timeStamp>
<common:referenceToDataSetFormat uri="../sources/a97a0155-0234-4b87-b4ce-a45da52f2a40.xml" type="source data set" refObjectId="a97a0155-0234-4b87-b4ce-a45da52f2a40">
<common:shortDescription xml:lang="de">ILCD Format 1.1</common:shortDescription>
</common:referenceToDataSetFormat>
<common:referenceToDataSetFormat uri="../sources/cba73800-7874-11e3-981f-0800200c9a66.xml" type="source data set" refObjectId="cba73800-7874-11e3-981f-0800200c9a66">
<common:shortDescription xml:lang="de">EPD-Datenformaterweiterungen</common:shortDescription>
</common:referenceToDataSetFormat>
<common:referenceToPersonOrEntityEnteringTheData uri="../contacts/623edf96-39d1-4e6f-9892-674c7228546b.xml" type="contact data set" refObjectId="623edf96-39d1-4e6f-9892-674c7228546b">
<common:shortDescription xml:lang="de">thinkstep</common:shortDescription>
</common:referenceToPersonOrEntityEnteringTheData>
</dataEntryBy>
<publicationAndOwnership>
<common:dataSetVersion>00.04.000</common:dataSetVersion>
<common:referenceToOwnershipOfDataSet uri="../contacts/1412ea7e-e62c-46e9-acfa-aa7164e82837.xml" type="contact data set" refObjectId="1412ea7e-e62c-46e9-acfa-aa7164e82837">
<common:shortDescription xml:lang="de">Wildeboer Bauteile GmbH</common:shortDescription>
</common:referenceToOwnershipOfDataSet>
<common:copyright>true</common:copyright>
</publicationAndOwnership>
</administrativeInformation>
<exchanges>
<exchange dataSetInternalID="0">
<referenceToFlowDataSet uri="../flows/6c8289c7-fadc-9930-03b6-4d7d51f31b87.xml" type="flow data set" refObjectId="6c8289c7-fadc-9930-03b6-4d7d51f31b87">
<common:shortDescription xml:lang="de">1 Stück Volumenstrombegrenzer VRL mit 0,08 kg/Stück (1 Stück Volumenstrombegrenzer VRL mit 0,08 kg/Stück)</common:shortDescription>
</referenceToFlowDataSet>
<meanAmount>1</meanAmount>
<referencesToDataSource />
</exchange>
<exchange dataSetInternalID="1">
<referenceToFlowDataSet uri="../flows/20f32be5-0398-4288-9b6d-accddd195317.xml" type="flow data set" refObjectId="20f32be5-0398-4288-9b6d-accddd195317">
<common:shortDescription xml:lang="de">Erneuerbare Primärenergie als Energieträger (PERE)</common:shortDescription>
</referenceToFlowDataSet>
<functionType>General reminder flow</functionType>
<exchangeDirection>Input</exchangeDirection>
<referencesToDataSource />
<common:other>
<epd:referenceToUnitGroupDataSet uri="../unitgroups/93a60a57-a3c8-11da-a746-0800200c9a66.xml" type="unit group data set" refObjectId="93a60a57-a3c8-11da-a746-0800200c9a66">
<common:shortDescription xml:lang="de">MJ</common:shortDescription>
</epd:referenceToUnitGroupDataSet>
<epd:amount epd:module="A1-A3">0.23</epd:amount>
<epd:amount epd:module="A4">0.0014</epd:amount>
<epd:amount epd:module="A5">1.7E-05</epd:amount>
<epd:amount epd:module="B1">0</epd:amount>
<epd:amount epd:module="B2">0</epd:amount>
<epd:amount epd:module="B3">0</epd:amount>
<epd:amount epd:module="B4">0</epd:amount>
<epd:amount epd:module="B5">0</epd:amount>
<epd:amount epd:module="B6">0</epd:amount>
<epd:amount epd:module="C1">0</epd:amount>
<epd:amount epd:module="C2">0.00075</epd:amount>
<epd:amount epd:module="C3">0</epd:amount>
<epd:amount epd:module="C4">0.004</epd:amount>
<epd:amount epd:module="D">-0.13</epd:amount>
</common:other>
</exchange>
<exchange dataSetInternalID="2">
<referenceToFlowDataSet uri="../flows/fb3ec0de-548d-4508-aea5-00b73bf6f702.xml" type="flow data set" refObjectId="fb3ec0de-548d-4508-aea5-00b73bf6f702">
<common:shortDescription xml:lang="de">Erneuerbare Primärenergie zur stofflichen Nutzung (PERM)</common:shortDescription>
</referenceToFlowDataSet>
<functionType>General reminder flow</functionType>
<exchangeDirection>Input</exchangeDirection>
<referencesToDataSource />
<common:other>
<epd:referenceToUnitGroupDataSet uri="../unitgroups/93a60a57-a3c8-11da-a746-0800200c9a66.xml" type="unit group data set" refObjectId="93a60a57-a3c8-11da-a746-0800200c9a66">
<common:shortDescription xml:lang="de">MJ</common:shortDescription>
</epd:referenceToUnitGroupDataSet>
<epd:amount epd:module="A1-A3">0</epd:amount>
<epd:amount epd:module="A4">0</epd:amount>
<epd:amount epd:module="A5">0</epd:amount>
<epd:amount epd:module="B1">0</epd:amount>
<epd:amount epd:module="B2">0</epd:amount>
<epd:amount epd:module="B3">0</epd:amount>
<epd:amount epd:module="B4">0</epd:amount>
<epd:amount epd:module="B5">0</epd:amount>
<epd:amount epd:module="B6">0</epd:amount>
<epd:amount epd:module="C1">0</epd:amount>
<epd:amount epd:module="C2">0</epd:amount>
<epd:amount epd:module="C3">0</epd:amount>
<epd:amount epd:module="C4">0</epd:amount>
<epd:amount epd:module="D">0</epd:amount>
</common:other>
</exchange>
<exchange dataSetInternalID="3">
<referenceToFlowDataSet uri="../flows/53f97275-fa8a-4cdd-9024-65936002acd0.xml" type="flow data set" refObjectId="53f97275-fa8a-4cdd-9024-65936002acd0">
<common:shortDescription xml:lang="de">Total erneuerbare Primärenergie (PERT)</common:shortDescription>
</referenceToFlowDataSet>
<functionType>General reminder flow</functionType>
<exchangeDirection>Input</exchangeDirection>
<referencesToDataSource />
<common:other>
<epd:referenceToUnitGroupDataSet uri="../unitgroups/93a60a57-a3c8-11da-a746-0800200c9a66.xml" type="unit group data set" refObjectId="93a60a57-a3c8-11da-a746-0800200c9a66">
<common:shortDescription xml:lang="de">MJ</common:shortDescription>
</epd:referenceToUnitGroupDataSet>
<epd:amount epd:module="A1-A3">0.23</epd:amount>
<epd:amount epd:module="A4">0.0014</epd:amount>
<epd:amount epd:module="A5">1.7E-05</epd:amount>
<epd:amount epd:module="B1">0</epd:amount>
<epd:amount epd:module="B2">0</epd:amount>
<epd:amount epd:module="B3">0</epd:amount>
<epd:amount epd:module="B4">0</epd:amount>
<epd:amount epd:module="B5">0</epd:amount>
<epd:amount epd:module="B6">0</epd:amount>
<epd:amount epd:module="C1">0</epd:amount>
<epd:amount epd:module="C2">0.00075</epd:amount>
<epd:amount epd:module="C3">0</epd:amount>
<epd:amount epd:module="C4">0.004</epd:amount>
<epd:amount epd:module="D">-0.13</epd:amount>
</common:other>
</exchange>
<exchange dataSetInternalID="4">
<referenceToFlowDataSet uri="../flows/ac857178-2b45-46ec-892a-a9a4332f0372.xml" type="flow data set" refObjectId="ac857178-2b45-46ec-892a-a9a4332f0372">
<common:shortDescription xml:lang="de">Nicht-erneuerbare Primärenergie als Energieträger (PENRE)</common:shortDescription>
</referenceToFlowDataSet>
<functionType>General reminder flow</functionType>
<exchangeDirection>Input</exchangeDirection>
<referencesToDataSource />
<common:other>
<epd:referenceToUnitGroupDataSet uri="../unitgroups/93a60a57-a3c8-11da-a746-0800200c9a66.xml" type="unit group data set" refObjectId="93a60a57-a3c8-11da-a746-0800200c9a66">
<common:shortDescription xml:lang="de">MJ</common:shortDescription>
</epd:referenceToUnitGroupDataSet>
<epd:amount epd:module="A1-A3">0.92</epd:amount>
<epd:amount epd:module="A4">0.023</epd:amount>
<epd:amount epd:module="A5">0.00019</epd:amount>
<epd:amount epd:module="B1">0</epd:amount>
<epd:amount epd:module="B2">0</epd:amount>
<epd:amount epd:module="B3">0</epd:amount>
<epd:amount epd:module="B4">0</epd:amount>
<epd:amount epd:module="B5">0</epd:amount>
<epd:amount epd:module="B6">0</epd:amount>
<epd:amount epd:module="C1">0</epd:amount>
<epd:amount epd:module="C2">0.013</epd:amount>
<epd:amount epd:module="C3">0</epd:amount>
<epd:amount epd:module="C4">0.06</epd:amount>
<epd:amount epd:module="D">-1.6</epd:amount>
</common:other>
</exchange>
<exchange dataSetInternalID="5">
<referenceToFlowDataSet uri="../flows/1421caa0-679d-4bf4-b282-0eb850ccae27.xml" type="flow data set" refObjectId="1421caa0-679d-4bf4-b282-0eb850ccae27">
<common:shortDescription xml:lang="de">Nicht-erneuerbare Primärenergie zur stofflichen Nutzung (PENRM)</common:shortDescription>
</referenceToFlowDataSet>
<functionType>General reminder flow</functionType>
<exchangeDirection>Input</exchangeDirection>
<referencesToDataSource />
<common:other>
<epd:referenceToUnitGroupDataSet uri="../unitgroups/93a60a57-a3c8-11da-a746-0800200c9a66.xml" type="unit group data set" refObjectId="93a60a57-a3c8-11da-a746-0800200c9a66">
<common:shortDescription xml:lang="de">MJ</common:shortDescription>
</epd:referenceToUnitGroupDataSet>
<epd:amount epd:module="A1-A3">5.2</epd:amount>
<epd:amount epd:module="A4">0</epd:amount>
<epd:amount epd:module="A5">0</epd:amount>
<epd:amount epd:module="B1">0</epd:amount>
<epd:amount epd:module="B2">0</epd:amount>
<epd:amount epd:module="B3">0</epd:amount>
<epd:amount epd:module="B4">0</epd:amount>
<epd:amount epd:module="B5">0</epd:amount>
<epd:amount epd:module="B6">0</epd:amount>
<epd:amount epd:module="C1">0</epd:amount>
<epd:amount epd:module="C2">0</epd:amount>
<epd:amount epd:module="C3">0</epd:amount>
<epd:amount epd:module="C4">0</epd:amount>
<epd:amount epd:module="D">0</epd:amount>
</common:other>
</exchange>
<exchange dataSetInternalID="6">
<referenceToFlowDataSet uri="../flows/06159210-646b-4c8d-8583-da9b3b95a6c1.xml" type="flow data set" refObjectId="06159210-646b-4c8d-8583-da9b3b95a6c1">
<common:shortDescription xml:lang="de">Total nicht erneuerbare Primärenergie (PENRT)</common:shortDescription>
</referenceToFlowDataSet>
<functionType>General reminder flow</functionType>
<exchangeDirection>Input</exchangeDirection>
<referencesToDataSource />
<common:other>
<epd:referenceToUnitGroupDataSet uri="../unitgroups/93a60a57-a3c8-11da-a746-0800200c9a66.xml" type="unit group data set" refObjectId="93a60a57-a3c8-11da-a746-0800200c9a66">
<common:shortDescription xml:lang="de">MJ</common:shortDescription>
</epd:referenceToUnitGroupDataSet>
<epd:amount epd:module="A1-A3">6.2</epd:amount>
<epd:amount epd:module="A4">0.023</epd:amount>
<epd:amount epd:module="A5">0.00019</epd:amount>
<epd:amount epd:module="B1">0</epd:amount>
<epd:amount epd:module="B2">0</epd:amount>
<epd:amount epd:module="B3">0</epd:amount>
<epd:amount epd:module="B4">0</epd:amount>
<epd:amount epd:module="B5">0</epd:amount>
<epd:amount epd:module="B6">0</epd:amount>
<epd:amount epd:module="C1">0</epd:amount>
<epd:amount epd:module="C2">0.013</epd:amount>
<epd:amount epd:module="C3">0</epd:amount>
<epd:amount epd:module="C4">0.06</epd:amount>
<epd:amount epd:module="D">-1.6</epd:amount>
</common:other>
</exchange>
<exchange dataSetInternalID="7">
<referenceToFlowDataSet uri="../flows/c6a1f35f-2d09-4f54-8dfb-97e502e1ce92.xml" type="flow data set" refObjectId="c6a1f35f-2d09-4f54-8dfb-97e502e1ce92">
<common:shortDescription xml:lang="de">Einsatz von Sekundärstoffen (SM)</common:shortDescription>
</referenceToFlowDataSet>
<functionType>General reminder flow</functionType>
<exchangeDirection>Input</exchangeDirection>
<referencesToDataSource />
<common:other>
<epd:referenceToUnitGroupDataSet uri="../unitgroups/ad38d542-3fe9-439d-9b95-2f5f7752acaf.xml" type="unit group data set" refObjectId="ad38d542-3fe9-439d-9b95-2f5f7752acaf">
<common:shortDescription xml:lang="de">kg</common:shortDescription>
</epd:referenceToUnitGroupDataSet>
<epd:amount epd:module="A1-A3">0.002</epd:amount>
<epd:amount epd:module="A4"></epd:amount>
<epd:amount epd:module="A5"></epd:amount>
<epd:amount epd:module="B1"></epd:amount>
<epd:amount epd:module="B2"></epd:amount>
<epd:amount epd:module="B3"></epd:amount>
<epd:amount epd:module="B4"></epd:amount>
<epd:amount epd:module="B5"></epd:amount>
<epd:amount epd:module="B6"></epd:amount>
<epd:amount epd:module="C1"></epd:amount>
<epd:amount epd:module="C2"></epd:amount>
<epd:amount epd:module="C3"></epd:amount>
<epd:amount epd:module="C4"></epd:amount>
<epd:amount epd:module="D"></epd:amount>
</common:other>
</exchange>
<exchange dataSetInternalID="8">
<referenceToFlowDataSet uri="../flows/64333088-a55f-4aa2-9a31-c10b07816787.xml" type="flow data set" refObjectId="64333088-a55f-4aa2-9a31-c10b07816787">
<common:shortDescription xml:lang="de">Erneuerbare Sekundärbrennstoffe (RSF)</common:shortDescription>
</referenceToFlowDataSet>
<functionType>General reminder flow</functionType>
<exchangeDirection>Input</exchangeDirection>
<referencesToDataSource />
<common:other>
<epd:referenceToUnitGroupDataSet uri="../unitgroups/93a60a57-a3c8-11da-a746-0800200c9a66.xml" type="unit group data set" refObjectId="93a60a57-a3c8-11da-a746-0800200c9a66">
<common:shortDescription xml:lang="de">MJ</common:shortDescription>
</epd:referenceToUnitGroupDataSet>
<epd:amount epd:module="A1-A3">0</epd:amount>
<epd:amount epd:module="A4">0</epd:amount>
<epd:amount epd:module="A5">0</epd:amount>
<epd:amount epd:module="B1">0</epd:amount>
<epd:amount epd:module="B2">0</epd:amount>
<epd:amount epd:module="B3">0</epd:amount>
<epd:amount epd:module="B4">0</epd:amount>
<epd:amount epd:module="B5">0</epd:amount>
<epd:amount epd:module="B6">0</epd:amount>
<epd:amount epd:module="C1">0</epd:amount>
<epd:amount epd:module="C2">0</epd:amount>
<epd:amount epd:module="C3">0</epd:amount>
<epd:amount epd:module="C4">0</epd:amount>
<epd:amount epd:module="D">0</epd:amount>
</common:other>
</exchange>
<exchange dataSetInternalID="9">
<referenceToFlowDataSet uri="../flows/89def144-d39a-4287-b86f-efde453ddcb2.xml" type="flow data set" refObjectId="89def144-d39a-4287-b86f-efde453ddcb2">
<common:shortDescription xml:lang="de">Nicht erneuerbare Sekundärbrennstoffe (NRSF)</common:shortDescription>
</referenceToFlowDataSet>
<functionType>General reminder flow</functionType>
<exchangeDirection>Input</exchangeDirection>
<referencesToDataSource />
<common:other>
<epd:referenceToUnitGroupDataSet uri="../unitgroups/93a60a57-a3c8-11da-a746-0800200c9a66.xml" type="unit group data set" refObjectId="93a60a57-a3c8-11da-a746-0800200c9a66">
<common:shortDescription xml:lang="de">MJ</common:shortDescription>
</epd:referenceToUnitGroupDataSet>
<epd:amount epd:module="A1-A3">0</epd:amount>
<epd:amount epd:module="A4">0</epd:amount>
<epd:amount epd:module="A5">0</epd:amount>
<epd:amount epd:module="B1">0</epd:amount>
<epd:amount epd:module="B2">0</epd:amount>
<epd:amount epd:module="B3">0</epd:amount>
<epd:amount epd:module="B4">0</epd:amount>
<epd:amount epd:module="B5">0</epd:amount>
<epd:amount epd:module="B6">0</epd:amount>
<epd:amount epd:module="C1">0</epd:amount>
<epd:amount epd:module="C2">0</epd:amount>
<epd:amount epd:module="C3">0</epd:amount>
<epd:amount epd:module="C4">0</epd:amount>
<epd:amount epd:module="D">0</epd:amount>
</common:other>
</exchange>
<exchange dataSetInternalID="10">
<referenceToFlowDataSet uri="../flows/3cf952c8-f3a4-461d-8c96-96456ca62246.xml" type="flow data set" refObjectId="3cf952c8-f3a4-461d-8c96-96456ca62246">
<common:shortDescription xml:lang="de">Einsatz von Süßwasserressourcen (FW)</common:shortDescription>
</referenceToFlowDataSet>
<functionType>General reminder flow</functionType>
<exchangeDirection>Input</exchangeDirection>
<referencesToDataSource />
<common:other>
<epd:referenceToUnitGroupDataSet uri="../unitgroups/cd950537-0a98-4044-9ba7-9f9a68d0a504.xml" type="unit group data set" refObjectId="cd950537-0a98-4044-9ba7-9f9a68d0a504">
<common:shortDescription xml:lang="de">m^3</common:shortDescription>
</epd:referenceToUnitGroupDataSet>
<epd:amount epd:module="A1-A3">0.00097</epd:amount>
<epd:amount epd:module="A4">9E-07</epd:amount>
<epd:amount epd:module="A5">1.2E-06</epd:amount>
<epd:amount epd:module="B1">0</epd:amount>
<epd:amount epd:module="B2">0</epd:amount>
<epd:amount epd:module="B3">0</epd:amount>
<epd:amount epd:module="B4">0</epd:amount>
<epd:amount epd:module="B5">0</epd:amount>
<epd:amount epd:module="B6">0</epd:amount>
<epd:amount epd:module="C1">0</epd:amount>
<epd:amount epd:module="C2">4.8E-07</epd:amount>
<epd:amount epd:module="C3">0</epd:amount>
<epd:amount epd:module="C4">0.0003</epd:amount>
<epd:amount epd:module="D">-0.00021</epd:amount>
</common:other>
</exchange>
<exchange dataSetInternalID="11">
<referenceToFlowDataSet uri="../flows/430f9e0f-59b2-46a0-8e0d-55e0e84948fc.xml" type="flow data set" refObjectId="430f9e0f-59b2-46a0-8e0d-55e0e84948fc">
<common:shortDescription xml:lang="de">Gefährlicher Abfall zur Deponie (HWD)</common:shortDescription>
</referenceToFlowDataSet>
<functionType>General reminder flow</functionType>
<exchangeDirection>Output</exchangeDirection>
<referencesToDataSource />
<common:other>
<epd:referenceToUnitGroupDataSet uri="../unitgroups/ad38d542-3fe9-439d-9b95-2f5f7752acaf.xml" type="unit group data set" refObjectId="ad38d542-3fe9-439d-9b95-2f5f7752acaf">
<common:shortDescription xml:lang="de">kg</common:shortDescription>
</epd:referenceToUnitGroupDataSet>
<epd:amount epd:module="A1-A3">0.00025</epd:amount>
<epd:amount epd:module="A4">1E-07</epd:amount>
<epd:amount epd:module="A5">2.4E-08</epd:amount>
<epd:amount epd:module="B1">0</epd:amount>
<epd:amount epd:module="B2">0</epd:amount>
<epd:amount epd:module="B3">0</epd:amount>
<epd:amount epd:module="B4">0</epd:amount>
<epd:amount epd:module="B5">0</epd:amount>
<epd:amount epd:module="B6">0</epd:amount>
<epd:amount epd:module="C1">0</epd:amount>
<epd:amount epd:module="C2">5.6E-08</epd:amount>
<epd:amount epd:module="C3">0</epd:amount>
<epd:amount epd:module="C4">4.2E-06</epd:amount>
<epd:amount epd:module="D">-0.00017</epd:amount>
</common:other>
</exchange>
<exchange dataSetInternalID="12">
<referenceToFlowDataSet uri="../flows/b29ef66b-e286-4afa-949f-62f1a7b4d7fa.xml" type="flow data set" refObjectId="b29ef66b-e286-4afa-949f-62f1a7b4d7fa">
<common:shortDescription xml:lang="de">Entsorgter nicht gefährlicher Abfall (NHWD)</common:shortDescription>
</referenceToFlowDataSet>
<functionType>General reminder flow</functionType>
<exchangeDirection>Output</exchangeDirection>
<referencesToDataSource />
<common:other>
<epd:referenceToUnitGroupDataSet uri="../unitgroups/ad38d542-3fe9-439d-9b95-2f5f7752acaf.xml" type="unit group data set" refObjectId="ad38d542-3fe9-439d-9b95-2f5f7752acaf">
<common:shortDescription xml:lang="de">kg</common:shortDescription>
</epd:referenceToUnitGroupDataSet>
<epd:amount epd:module="A1-A3">0.012</epd:amount>
<epd:amount epd:module="A4">4.5E-06</epd:amount>
<epd:amount epd:module="A5">1.4E-05</epd:amount>
<epd:amount epd:module="B1">0</epd:amount>
<epd:amount epd:module="B2">0</epd:amount>
<epd:amount epd:module="B3">0</epd:amount>
<epd:amount epd:module="B4">0</epd:amount>
<epd:amount epd:module="B5">0</epd:amount>
<epd:amount epd:module="B6">0</epd:amount>
<epd:amount epd:module="C1">0</epd:amount>
<epd:amount epd:module="C2">2.4E-06</epd:amount>
<epd:amount epd:module="C3">0</epd:amount>
<epd:amount epd:module="C4">0.019</epd:amount>
<epd:amount epd:module="D">-0.0025</epd:amount>
</common:other>
</exchange>
<exchange dataSetInternalID="13">
<referenceToFlowDataSet uri="../flows/3449546e-52ad-4b39-b809-9fb77cea8ff6.xml" type="flow data set" refObjectId="3449546e-52ad-4b39-b809-9fb77cea8ff6">
<common:shortDescription xml:lang="de">Entsorgter radioaktiver Abfall (RWD)</common:shortDescription>
</referenceToFlowDataSet>
<functionType>General reminder flow</functionType>
<exchangeDirection>Output</exchangeDirection>
<referencesToDataSource />
<common:other>
<epd:referenceToUnitGroupDataSet uri="../unitgroups/ad38d542-3fe9-439d-9b95-2f5f7752acaf.xml" type="unit group data set" refObjectId="ad38d542-3fe9-439d-9b95-2f5f7752acaf">
<common:shortDescription xml:lang="de">kg</common:shortDescription>
</epd:referenceToUnitGroupDataSet>
<epd:amount epd:module="A1-A3">0.00013</epd:amount>
<epd:amount epd:module="A4">3.3E-08</epd:amount>
<epd:amount epd:module="A5">9.3E-09</epd:amount>
<epd:amount epd:module="B1">0</epd:amount>
<epd:amount epd:module="B2">0</epd:amount>
<epd:amount epd:module="B3">0</epd:amount>
<epd:amount epd:module="B4">0</epd:amount>
<epd:amount epd:module="B5">0</epd:amount>
<epd:amount epd:module="B6">0</epd:amount>
<epd:amount epd:module="C1">0</epd:amount>
<epd:amount epd:module="C2">1.8E-08</epd:amount>
<epd:amount epd:module="C3">0</epd:amount>
<epd:amount epd:module="C4">2.4E-06</epd:amount>
<epd:amount epd:module="D">-6.6E-05</epd:amount>
</common:other>
</exchange>
<exchange dataSetInternalID="14">
<referenceToFlowDataSet uri="../flows/a2b32f97-3fc7-4af2-b209-525bc6426f33.xml" type="flow data set" refObjectId="a2b32f97-3fc7-4af2-b209-525bc6426f33">
<common:shortDescription xml:lang="de">Komponenten für die Wiederverwendung (CRU)</common:shortDescription>
</referenceToFlowDataSet>
<functionType>General reminder flow</functionType>
<exchangeDirection>Output</exchangeDirection>
<referencesToDataSource />
<common:other>
<epd:referenceToUnitGroupDataSet uri="../unitgroups/ad38d542-3fe9-439d-9b95-2f5f7752acaf.xml" type="unit group data set" refObjectId="ad38d542-3fe9-439d-9b95-2f5f7752acaf">
<common:shortDescription xml:lang="de">kg</common:shortDescription>
</epd:referenceToUnitGroupDataSet>
<epd:amount epd:module="A1-A3">0</epd:amount>
<epd:amount epd:module="A4">0</epd:amount>
<epd:amount epd:module="A5">0</epd:amount>
<epd:amount epd:module="B1">0</epd:amount>
<epd:amount epd:module="B2">0</epd:amount>
<epd:amount epd:module="B3">0</epd:amount>
<epd:amount epd:module="B4">0</epd:amount>
<epd:amount epd:module="B5">0</epd:amount>
<epd:amount epd:module="B6">0</epd:amount>
<epd:amount epd:module="C1">0</epd:amount>
<epd:amount epd:module="C2">0</epd:amount>
<epd:amount epd:module="C3">0</epd:amount>
<epd:amount epd:module="C4">0</epd:amount>
<epd:amount epd:module="D">0</epd:amount>
</common:other>
</exchange>
<exchange dataSetInternalID="15">
<referenceToFlowDataSet uri="../flows/d7fe48a5-4103-49c8-9aae-b0b5dfdbd6ae.xml" type="flow data set" refObjectId="d7fe48a5-4103-49c8-9aae-b0b5dfdbd6ae">
<common:shortDescription xml:lang="de">Stoffe zum Recycling (MFR)</common:shortDescription>
</referenceToFlowDataSet>
<functionType>General reminder flow</functionType>
<exchangeDirection>Output</exchangeDirection>
<referencesToDataSource />
<common:other>
<epd:referenceToUnitGroupDataSet uri="../unitgroups/ad38d542-3fe9-439d-9b95-2f5f7752acaf.xml" type="unit group data set" refObjectId="ad38d542-3fe9-439d-9b95-2f5f7752acaf">
<common:shortDescription xml:lang="de">kg</common:shortDescription>
</epd:referenceToUnitGroupDataSet>
<epd:amount epd:module="A1-A3">0</epd:amount>
<epd:amount epd:module="A4">0</epd:amount>
<epd:amount epd:module="A5">0</epd:amount>
<epd:amount epd:module="B1">0</epd:amount>
<epd:amount epd:module="B2">0</epd:amount>
<epd:amount epd:module="B3">0</epd:amount>
<epd:amount epd:module="B4">0</epd:amount>
<epd:amount epd:module="B5">0</epd:amount>
<epd:amount epd:module="B6">0</epd:amount>
<epd:amount epd:module="C1">0</epd:amount>
<epd:amount epd:module="C2">0</epd:amount>
<epd:amount epd:module="C3">0</epd:amount>
<epd:amount epd:module="C4">0</epd:amount>
<epd:amount epd:module="D">0.018</epd:amount>
</common:other>
</exchange>
<exchange dataSetInternalID="16">
<referenceToFlowDataSet uri="../flows/59a9181c-3aaf-46ee-8b13-2b3723b6e447.xml" type="flow data set" refObjectId="59a9181c-3aaf-46ee-8b13-2b3723b6e447">
<common:shortDescription xml:lang="de">Stoffe für die Energierückgewinnung (MER)</common:shortDescription>
</referenceToFlowDataSet>
<functionType>General reminder flow</functionType>
<exchangeDirection>Output</exchangeDirection>
<referencesToDataSource />
<common:other>
<epd:referenceToUnitGroupDataSet uri="../unitgroups/ad38d542-3fe9-439d-9b95-2f5f7752acaf.xml" type="unit group data set" refObjectId="ad38d542-3fe9-439d-9b95-2f5f7752acaf">
<common:shortDescription xml:lang="de">kg</common:shortDescription>
</epd:referenceToUnitGroupDataSet>
<epd:amount epd:module="A1-A3">0</epd:amount>
<epd:amount epd:module="A4">0</epd:amount>
<epd:amount epd:module="A5">0.00032</epd:amount>
<epd:amount epd:module="B1">0</epd:amount>
<epd:amount epd:module="B2">0</epd:amount>
<epd:amount epd:module="B3">0</epd:amount>
<epd:amount epd:module="B4">0</epd:amount>
<epd:amount epd:module="B5">0</epd:amount>
<epd:amount epd:module="B6">0</epd:amount>
<epd:amount epd:module="C1">0</epd:amount>
<epd:amount epd:module="C2">0</epd:amount>
<epd:amount epd:module="C3">0</epd:amount>
<epd:amount epd:module="C4">0.05</epd:amount>
<epd:amount epd:module="D"></epd:amount>
</common:other>
</exchange>
<exchange dataSetInternalID="17">
<referenceToFlowDataSet uri="../flows/4da0c987-2b76-40d6-9e9e-82a017aaaf29.xml" type="flow data set" refObjectId="4da0c987-2b76-40d6-9e9e-82a017aaaf29">
<common:shortDescription xml:lang="de">Exportierte elektrische Energie (EEE)</common:shortDescription>
</referenceToFlowDataSet>
<functionType>General reminder flow</functionType>
<exchangeDirection>Output</exchangeDirection>
<referencesToDataSource />
<common:other>
<epd:referenceToUnitGroupDataSet uri="../unitgroups/93a60a57-a3c8-11da-a746-0800200c9a66.xml" type="unit group data set" refObjectId="93a60a57-a3c8-11da-a746-0800200c9a66">
<common:shortDescription xml:lang="de">MJ</common:shortDescription>
</epd:referenceToUnitGroupDataSet>
<epd:amount epd:module="A1-A3">0</epd:amount>
<epd:amount epd:module="A4">0</epd:amount>
<epd:amount epd:module="A5">0.00038</epd:amount>
<epd:amount epd:module="B1">0</epd:amount>
<epd:amount epd:module="B2">0</epd:amount>
<epd:amount epd:module="B3">0</epd:amount>
<epd:amount epd:module="B4">0</epd:amount>
<epd:amount epd:module="B5">0</epd:amount>
<epd:amount epd:module="B6">0</epd:amount>
<epd:amount epd:module="C1">0</epd:amount>
<epd:amount epd:module="C2">0</epd:amount>
<epd:amount epd:module="C3">0</epd:amount>
<epd:amount epd:module="C4">0.24</epd:amount>
<epd:amount epd:module="D"></epd:amount>
</common:other>
</exchange>
<exchange dataSetInternalID="18">
<referenceToFlowDataSet uri="../flows/98daf38a-7a79-46d3-9a37-2b7bd0955810.xml" type="flow data set" refObjectId="98daf38a-7a79-46d3-9a37-2b7bd0955810">
<common:shortDescription xml:lang="de">Exportierte thermische Energie (EET)</common:shortDescription>
</referenceToFlowDataSet>
<functionType>General reminder flow</functionType>
<exchangeDirection>Output</exchangeDirection>
<referencesToDataSource />
<common:other>
<epd:referenceToUnitGroupDataSet uri="../unitgroups/93a60a57-a3c8-11da-a746-0800200c9a66.xml" type="unit group data set" refObjectId="93a60a57-a3c8-11da-a746-0800200c9a66">
<common:shortDescription xml:lang="de">MJ</common:shortDescription>
</epd:referenceToUnitGroupDataSet>
<epd:amount epd:module="A1-A3">0</epd:amount>
<epd:amount epd:module="A4">0</epd:amount>
<epd:amount epd:module="A5">0.00095</epd:amount>
<epd:amount epd:module="B1">0</epd:amount>
<epd:amount epd:module="B2">0</epd:amount>
<epd:amount epd:module="B3">0</epd:amount>
<epd:amount epd:module="B4">0</epd:amount>
<epd:amount epd:module="B5">0</epd:amount>
<epd:amount epd:module="B6">0</epd:amount>
<epd:amount epd:module="C1">0</epd:amount>
<epd:amount epd:module="C2">0</epd:amount>
<epd:amount epd:module="C3">0</epd:amount>
<epd:amount epd:module="C4">0.65</epd:amount>
<epd:amount epd:module="D"></epd:amount>
</common:other>
</exchange>
</exchanges>
<LCIAResults>
<LCIAResult>
<referenceToLCIAMethodDataSet uri="../flows/77e416eb-a363-4258-a04e-171d843a6460.xml" type="LCIA method data set" refObjectId="77e416eb-a363-4258-a04e-171d843a6460">
<common:shortDescription xml:lang="de">Globales Erwärmungspotenzial (GWP)</common:shortDescription>
</referenceToLCIAMethodDataSet>
<common:other>
<epd:referenceToUnitGroupDataSet uri="../unitgroups/1ebf3012-d0db-4de2-aefd-ef30cedb0be1.xml" type="unit group data set" refObjectId="1ebf3012-d0db-4de2-aefd-ef30cedb0be1">
<common:shortDescription xml:lang="de">kg CO_(2)-Äq.</common:shortDescription>
</epd:referenceToUnitGroupDataSet>
<epd:amount epd:module="A1-A3">0.28</epd:amount>
<epd:amount epd:module="A4">0.0017</epd:amount>
<epd:amount epd:module="A5">0.00041</epd:amount>
<epd:amount epd:module="B1">0</epd:amount>
<epd:amount epd:module="B2">0</epd:amount>
<epd:amount epd:module="B3">0</epd:amount>
<epd:amount epd:module="B4">0</epd:amount>
<epd:amount epd:module="B5">0</epd:amount>
<epd:amount epd:module="B6">0</epd:amount>
<epd:amount epd:module="C1">0</epd:amount>
<epd:amount epd:module="C2">0.00092</epd:amount>
<epd:amount epd:module="C3">0</epd:amount>
<epd:amount epd:module="C4">0.13</epd:amount>
<epd:amount epd:module="D">-0.11</epd:amount>
</common:other>
</LCIAResult>
<LCIAResult>
<referenceToLCIAMethodDataSet uri="../flows/06dcd26f-025f-401a-a7c1-5e457eb54637.xml" type="LCIA method data set" refObjectId="06dcd26f-025f-401a-a7c1-5e457eb54637">
<common:shortDescription xml:lang="de">Abbau Potential der stratosphärischen Ozonschicht (ODP)</common:shortDescription>
</referenceToLCIAMethodDataSet>
<common:other>
<epd:referenceToUnitGroupDataSet uri="../unitgroups/88054749-b0a6-47ea-a82b-dc5b29326512.xml" type="unit group data set" refObjectId="88054749-b0a6-47ea-a82b-dc5b29326512">
<common:shortDescription xml:lang="de">kg CFC11-Äq.</common:shortDescription>
</epd:referenceToUnitGroupDataSet>
<epd:amount epd:module="A1-A3">8.4E-11</epd:amount>
<epd:amount epd:module="A4">4.1E-15</epd:amount>
<epd:amount epd:module="A5">4.3E-16</epd:amount>
<epd:amount epd:module="B1">0</epd:amount>
<epd:amount epd:module="B2">0</epd:amount>
<epd:amount epd:module="B3">0</epd:amount>
<epd:amount epd:module="B4">0</epd:amount>
<epd:amount epd:module="B5">0</epd:amount>
<epd:amount epd:module="B6">0</epd:amount>
<epd:amount epd:module="C1">0</epd:amount>
<epd:amount epd:module="C2">2.2E-15</epd:amount>
<epd:amount epd:module="C3">0</epd:amount>
<epd:amount epd:module="C4">3.8E-13</epd:amount>
<epd:amount epd:module="D">-3.5E-12</epd:amount>
</common:other>
</LCIAResult>
<LCIAResult>
<referenceToLCIAMethodDataSet uri="../flows/b4274add-93b7-4905-a5e4-2e878c4e4216.xml" type="LCIA method data set" refObjectId="b4274add-93b7-4905-a5e4-2e878c4e4216">
<common:shortDescription xml:lang="de">Versauerungspotenzial von Boden und Wasser (AP)</common:shortDescription>
</referenceToLCIAMethodDataSet>
<common:other>
<epd:referenceToUnitGroupDataSet uri="../unitgroups/bc50c624-a9bc-45b1-a9b0-e6b10d00476f.xml" type="unit group data set" refObjectId="bc50c624-a9bc-45b1-a9b0-e6b10d00476f">
<common:shortDescription xml:lang="de">kg SO_(2)-Äq.</common:shortDescription>
</epd:referenceToUnitGroupDataSet>
<epd:amount epd:module="A1-A3">0.00062</epd:amount>
<epd:amount epd:module="A4">7.8E-06</epd:amount>
<epd:amount epd:module="A5">1.6E-07</epd:amount>
<epd:amount epd:module="B1">0</epd:amount>
<epd:amount epd:module="B2">0</epd:amount>
<epd:amount epd:module="B3">0</epd:amount>
<epd:amount epd:module="B4">0</epd:amount>
<epd:amount epd:module="B5">0</epd:amount>
<epd:amount epd:module="B6">0</epd:amount>
<epd:amount epd:module="C1">0</epd:amount>
<epd:amount epd:module="C2">4.2E-06</epd:amount>
<epd:amount epd:module="C3">0</epd:amount>
<epd:amount epd:module="C4">3.2E-05</epd:amount>
<epd:amount epd:module="D">-0.00024</epd:amount>
</common:other>
</LCIAResult>
<LCIAResult>
<referenceToLCIAMethodDataSet uri="../flows/f58827d0-b407-4ec6-be75-8b69efb98a0f.xml" type="LCIA method data set" refObjectId="f58827d0-b407-4ec6-be75-8b69efb98a0f">
<common:shortDescription xml:lang="de">Eutrophierungspotenzial (EP)</common:shortDescription>
</referenceToLCIAMethodDataSet>
<common:other>
<epd:referenceToUnitGroupDataSet uri="../unitgroups/67b5401d-873c-485f-bcf3-6ae83b918822.xml" type="unit group data set" refObjectId="67b5401d-873c-485f-bcf3-6ae83b918822">
<common:shortDescription xml:lang="de">kg PO_(4)^(3)-Äq.</common:shortDescription>
</epd:referenceToUnitGroupDataSet>
<epd:amount epd:module="A1-A3">6.9E-05</epd:amount>
<epd:amount epd:module="A4">1.9E-06</epd:amount>
<epd:amount epd:module="A5">2.9E-08</epd:amount>
<epd:amount epd:module="B1">0</epd:amount>
<epd:amount epd:module="B2">0</epd:amount>
<epd:amount epd:module="B3">0</epd:amount>
<epd:amount epd:module="B4">0</epd:amount>
<epd:amount epd:module="B5">0</epd:amount>
<epd:amount epd:module="B6">0</epd:amount>
<epd:amount epd:module="C1">0</epd:amount>
<epd:amount epd:module="C2">1E-06</epd:amount>
<epd:amount epd:module="C3">0</epd:amount>
<epd:amount epd:module="C4">2.5E-06</epd:amount>
<epd:amount epd:module="D">-2.4E-05</epd:amount>
</common:other>
</LCIAResult>
<LCIAResult>
<referenceToLCIAMethodDataSet uri="../flows/1e84a202-dae6-42aa-9e9d-71ea48b8be00.xml" type="LCIA method data set" refObjectId="1e84a202-dae6-42aa-9e9d-71ea48b8be00">
<common:shortDescription xml:lang="de">Bildungspotential für troposphärisches Ozon (POCP)</common:shortDescription>
</referenceToLCIAMethodDataSet>
<common:other>
<epd:referenceToUnitGroupDataSet uri="../unitgroups/01c26c17-9a76-406e-8295-f17b55fd909e.xml" type="unit group data set" refObjectId="01c26c17-9a76-406e-8295-f17b55fd909e">
<common:shortDescription xml:lang="de">kg Ethen-Äq.</common:shortDescription>
</epd:referenceToUnitGroupDataSet>
<epd:amount epd:module="A1-A3">8.5E-05</epd:amount>
<epd:amount epd:module="A4">-2.6E-06</epd:amount>
<epd:amount epd:module="A5">9.8E-09</epd:amount>
<epd:amount epd:module="B1">0</epd:amount>
<epd:amount epd:module="B2">0</epd:amount>
<epd:amount epd:module="B3">0</epd:amount>
<epd:amount epd:module="B4">0</epd:amount>
<epd:amount epd:module="B5">0</epd:amount>
<epd:amount epd:module="B6">0</epd:amount>
<epd:amount epd:module="C1">0</epd:amount>
<epd:amount epd:module="C2">-1.4E-06</epd:amount>
<epd:amount epd:module="C3">0</epd:amount>
<epd:amount epd:module="C4">1.6E-06</epd:amount>
<epd:amount epd:module="D">-2.7E-05</epd:amount>
</common:other>
</LCIAResult>
<LCIAResult>
<referenceToLCIAMethodDataSet uri="../flows/f7c73bb9-ab1a-4249-9c6d-379a0de6f67e.xml" type="LCIA method data set" refObjectId="f7c73bb9-ab1a-4249-9c6d-379a0de6f67e">
<common:shortDescription xml:lang="de">Potenzial für den abiotischen Abbau nicht fossiler Ressourcen (ADPE)</common:shortDescription>
</referenceToLCIAMethodDataSet>
<common:other>
<epd:referenceToUnitGroupDataSet uri="../unitgroups/54ccd2d9-a32a-4fc2-923d-f2c8c93e89d4.xml" type="unit group data set" refObjectId="54ccd2d9-a32a-4fc2-923d-f2c8c93e89d4">
<common:shortDescription xml:lang="de">kg Sb-Äq.</common:shortDescription>
</epd:referenceToUnitGroupDataSet>
<epd:amount epd:module="A1-A3">5.3E-06</epd:amount>
<epd:amount epd:module="A4">8E-11</epd:amount>
<epd:amount epd:module="A5">2.3E-11</epd:amount>
<epd:amount epd:module="B1">0</epd:amount>
<epd:amount epd:module="B2">0</epd:amount>
<epd:amount epd:module="B3">0</epd:amount>
<epd:amount epd:module="B4">0</epd:amount>
<epd:amount epd:module="B5">0</epd:amount>
<epd:amount epd:module="B6">0</epd:amount>
<epd:amount epd:module="C1">0</epd:amount>
<epd:amount epd:module="C2">4.3E-11</epd:amount>
<epd:amount epd:module="C3">0</epd:amount>
<epd:amount epd:module="C4">8.3E-09</epd:amount>
<epd:amount epd:module="D">-3E-06</epd:amount>
</common:other>
</LCIAResult>
<LCIAResult>
<referenceToLCIAMethodDataSet uri="../flows/804ebcdf-309d-4098-8ed8-fdaf2f389981.xml" type="LCIA method data set" refObjectId="804ebcdf-309d-4098-8ed8-fdaf2f389981">
<common:shortDescription xml:lang="de">Potenzial für den abiotischen Abbau fossiler Brennstoffe (ADPF)</common:shortDescription>
</referenceToLCIAMethodDataSet>
<common:other>
<epd:referenceToUnitGroupDataSet uri="../unitgroups/93a60a57-a3c8-11da-a746-0800200c9a66.xml" type="unit group data set" refObjectId="93a60a57-a3c8-11da-a746-0800200c9a66">
<common:shortDescription xml:lang="de">MJ</common:shortDescription>
</epd:referenceToUnitGroupDataSet>
<epd:amount epd:module="A1-A3">5.8</epd:amount>
<epd:amount epd:module="A4">0.023</epd:amount>
<epd:amount epd:module="A5">0.00016</epd:amount>
<epd:amount epd:module="B1">0</epd:amount>
<epd:amount epd:module="B2">0</epd:amount>
<epd:amount epd:module="B3">0</epd:amount>
<epd:amount epd:module="B4">0</epd:amount>
<epd:amount epd:module="B5">0</epd:amount>
<epd:amount epd:module="B6">0</epd:amount>
<epd:amount epd:module="C1">0</epd:amount>
<epd:amount epd:module="C2">0.013</epd:amount>
<epd:amount epd:module="C3">0</epd:amount>
<epd:amount epd:module="C4">0.054</epd:amount>
<epd:amount epd:module="D">-1.4</epd:amount>
</common:other>
</LCIAResult>
</LCIAResults>
</processDataSet>